ACORDAO-COMPLETO-2378431

ACÓRDÃO 2567/2019 ATA 41/2019 - PLENÁRIO

VISTOS, relatados e discutidos estes autos de Anteprojeto de Decisão Normativa anual que disciplina sobre as unidades prestadoras de contas, cujos responsáveis terão as contas de 2019 julgadas pelo Tribunal, consoante previsão contida no art. 4º da IN-TCU 63/2010;
ACORDAM os Ministros do Tribunal de Contas da União, reunidos em Sessão Plenária, ante as razões expostas pelo Relator e com fulcro nos artigos 79 a 84 do Regimento Interno do TCU, em: 
9.1. excluir do Anexo I do Anteprojeto de Decisão Normativa a Fundação de Previdência Complementar do Servidor Público Federal do Poder Executivo/Funpresp-Exe e a Fundação de Previdência Complementar do Servidor Público Federal do Poder Judiciário/Funpresp-Jud como unidades prestadoras de contas, uma vez que no Acórdão 1.114/2018-Plenário (Relator Ministro Bruno Dantas) , o Tribunal decidiu suspender a prestação de contas da Funpresp-Exe de 2017, ao mesmo tempo em que determinou a realização de estudos para que o TCU delibere sobre a inclusão ou não da referida fundação como UPC;
9.2. acolher a adequação do §1º do art. 15 do Anteprojeto de Decisão Normativa, para conter não só o dirigente máximo da UPC, como também o da UAC;
9.3. acolher a inclusão ao Anexo II do item “i”, que passará a constar do tópico “Informações orçamentárias, financeiras e contábeis” com a seguinte redação:
“i) quanto às unidades dos conselhos de profissão e dos serviços sociais autônomos, com vistas a evidenciar a situação e o desempenho financeiro, orçamentário e patrimonial da gestão no exercício, deverá haver a apresentação da declaração do contador/opinião dos auditores externos, dos demonstrativos contábeis e das notas explicativas.”
9.4. aprovar o Anteprojeto de Decisão Normativa, na forma do texto anexo e com as adequações sugeridas nos itens retro;
9.5 fica estendido para até 5/11/2019 o prazo para a Segecex concluir os estudos previstos no item 9.3.1 do Acórdão 1114/2018-TCU-Plenário, de forma que a deliberação do Tribunal possa se refletir nas unidades prestadoras de contas, cujos responsáveis terão as contas de 2019 julgadas pelo Tribunal; 
9.6 encaminhar cópia deste acórdão para a Segecex, com especial destaque para o subitem 9.5;
9.7. arquivar os presentes autos.

Processo administrativo com anteprojeto de Decisão Normativa do TCU que disciplinará a organização e a apresentação das prestações de contas anuais referentes ao exercício de 2019, a serem apresentadas em 2020.

Acompanho integralmente o voto apresentado pelo ministro Raimundo Carreiro em relação ao projeto de decisão normativa que disciplina a apresentação de relatório de gestão pelas unidades prestadoras de contas da Administração Pública Federal.
Gostaria, contudo, de deixar registradas algumas considerações acerca de se utilizar o relato integrado como base para a confecção dos relatórios de gestão.
O relatório de gestão, que deve ser elaborado e apresentado pelos gestores públicos federais, equipara-se ao relatório da administração, de responsabilidade dos administradores de empresas privadas.
Os gestores das empresas públicas e sociedades de economia mista devem, em adendo ao relatório da administração (RA) , divulgar, anualmente, um “relatório integrado ou de sustentabilidade”, conforme art. 8º, IX da Lei 13.303/2016 (Lei das Estatais) . Trata-se, portanto, de requisito complementar.
A elaboração e a publicação do RA são obrigações insculpidas no art. 133 da Lei 6.404/1976, que se aplica integralmente aos administradores das sociedades de economias mista e empresas públicas[footnoteRef:2]: [2:  Arts. 5º, 7º e 16 da Lei 13.303/2016.] 
“Documentos da Administração
Art. 133. Os administradores devem comunicar, até 1 (um) mês antes da data marcada para a realização da assembleia-geral ordinária, por anúncios publicados na forma prevista no artigo 124, que se acham à disposição dos acionistas:
I - o relatório da administração sobre os negócios sociais e os principais fatos administrativos do exercício findo;” (destaquei) 
Esse dever imposto aos gestores das empresas estatais pode ser complementado, mas não substituído. É exatamente sobre essa adição que trata o art. 8º, IX, da Lei 13.303/2016:
“Art. 8º As empresas públicas e as sociedades de economia mista deverão observar, no mínimo, os seguintes requisitos de transparência:
 (...) 
IX - divulgação anual de relatório integrado ou de sustentabilidade.” (grifo nosso) 
O RA, peça amplamente regulamentada pela Comissão de Valores Mobiliários (CVM) [footnoteRef:3], portanto, jamais deixou de ser obrigatório, tampouco foi substituído pelo relato integrado[footnoteRef:4]. Relato integrado e RA são, assim, documentos complementares, cujos conteúdos favorecem a intelecção das informações prestadas e podem ter como destinatários diferentes públicos, mas não são documentos mutuamente excludentes. [3:  Para regulamentar o RA, a CVM, com base na Lei 6.385/1976, emitiu os Pareceres de Orientação 15/1987, 17/1989, 18/1990, 24/1992, Instrução 319/99, 381/03, e Deliberação 488/2005.]  [4:  Seguem diversos artigos que analisam o conjunto de informações exigidas pela CVM: http://ojs.uem.br/ojs/index.php/Enfoque/article/viewFile/8333/5438, https://www.aedb.br/seget/arquivos/artigos06/600_Artigo%20IGC.pdf e http://dvl.ccn.ufsc.br/congresso_internacional/anais/5CCF/62_14.pdf.] 
O artigo 7º da Lei 6.404/1976 dispõe sobre uma das competências da CVM:
“Art. 7º (...) 
§ 3º Além das obrigações contidas neste artigo, as sociedades de economia mista com registro na Comissão de Valores Mobiliários sujeitam-se ao regime informacional estabelecido por essa autarquia e devem divulgar as informações previstas neste artigo na forma fixada em suas normas.”
Em âmbito internacional, segundo as regras da SEC (US Securities and Exchange Commission) , as empresas estrangeiras que possuem capital aberto nos Estados Unidos devem arquivar anualmente alguns relatórios com informações relevantes, como por exemplo, as demonstrações financeiras e aspectos relacionados a sua governança. 
A depender de como a empresa esteja cadastrada e classificada na SEC, ela deverá emitir alguns relatórios como, por exemplo, os relatórios 20-F, 6-K e F-4. Muitas empresas brasileiras emitem apenas o relatório 20-F, que é composto de 19 itens em três partes[footnoteRef:5]: [5:  A lista de relatórios e formulários exigidos pelo SEC está disponível em http://www.sec.gov/edgar.shtml.] 
	Part I
	Item 1. Identity of Directors, Senior Management and Advisers
Item 2. Offer Statistics and Expected Timetable
Item 3. Key Information
Item 4. Information on the Company
Item 5. Operating and Financial Review and Prospects
Item 6. Directors, Senior Management and Employees
Item 7. Major Shareholders and Related Party Transactions
Item 8. Financial Information
Item 9. The Offer and Listing.
Item 10. Additional Information.
Item 11. Quantitative and Qualitative Disclosures About Market Risk.
Item 12. Description of Securities Other than Equity Securities.

	Part II
	Item 13. Defaults, Dividend Arrearages and Delinquencies.
Item 14. Material Modifications to the Rights of Security Holders and Use of Proceeds.
Item 15. Controls and Procedures.
Item 16. Audit committee financial expert. / Code of Ethics. / Principal Accountant Fees and Services. / Exemptions from the Listing Standards for Audit Committees. / Purchases of Equity Securities by the Issuer and Affiliated Purchasers. / Change in Registrant’s Certifying Accountant.

	Part III
	Item 17. Financial Statements.
Item 18. Financial Statements.
Item 19. Exhibits.

A SEC, portanto, padroniza suas informações e não utiliza a forma de relato integrado.
As legislações não recomendam, portanto, que esta Corte, na condição de responsável pela normatização da apresentação de informações do relatório de gestão das unidades prestadoras de contas (UPC) , promova uma reconformação do relatório de gestão com base no conteúdo do relato integrado.
Na figura seguinte, apresento a evolução do modelo de relatório de gestão em seus aspectos essenciais.
	Antes de 2008
	►
	De 2008 a 2016
	►
	Dias atuais
 (relato integrado) 

	Modelo:
- Conteúdo livre
- Altíssima discricionariedade do gestor para reportar
		Modelo:
- Conteúdo padronizado
- Baixa discricionariedade do gestor para reportar
		Modelo:
- Conteúdo semipadronizado
- Média discricionariedade do gestor para reportar

	Efeito:
- Livre escolha das informações a publicar;
- Publicação das mais favoráveis (efeito “peça de marketing”) ;
- Déficit informacional
		Efeito:
- Pouca escolha das informações a publicar;
- Publicação das informações exigidas pelo TCU;
- Maior integridade das informações
		Efeito:
- Alta escolha das informações a publicar;
- Publicação das informações mais favoráveis (efeito “peça de marketing”) ;
- Déficit informacional

	Custos
Baixo (pouca importância para a accountability) 
		Custos
Possivelmente mais elevados (accountability tem custo) 
		Custos
Tendem a ser baixo (acompanhando a baixa accountability) 

Antes de 2008, não havia padronização do conteúdo do relatório de gestão e o gestor atuava com altíssima discricionariedade para reportar o conteúdo que entendesse conveniente e oportuno. Uma consequência inevitável era o efeito “peça de marketing”, resultando em déficit informacional e baixa accountability, com destaque para o pouco comprometimento do gestor com a com a informação reportada.
Com a implantação do modelo da IN TCU 57/2008 (posteriormente ajustado pela IN 63/2010) passou a haver uma distinção entre relatório de gestão e demais peças integrantes do processo de contas, que são, essencialmente, documentos produzidos por instâncias de governança e supervisão (ministério supervisor, auditoria interna, CGU) .
O relatório de gestão foi alçado à importância de peça estratégica, transformando-se no âmago da prestação de contas. O documento passou a ser publicado na internet e passou a ter grande utilidade para diversos segmentos do público externo, incrementando-se consideravelmente a accountability da gestão pública.
O conteúdo padronizado apresenta diversas vantagens:
alinhamento com as melhores práticas nacionais (CVM) e internacionais (SEC, IFAC) . Não se trata de inovação, pois nenhuma empresa é livre para reportar somente o que entende necessário, mas também informações e documentos exigidos pelos órgãos reguladores;
a redução dos graus de liberdade das informações a publicar constitui uma primeira instância de controle interno e de integridade das informações. Ademais, a escolha prévia do conjunto de informações a apresentar é resultado de um processo de planejamento do TCU e permite à Corte decidir quais declarações o gestor deve emitir para subsidiar sua atuação.
O modelo de relato integrado embute o risco não desprezível de reestabelecimento do efeito “peça de marketing”, com considerável déficit informacional. Ainda que o custo de produzir essa peça seja menor para o gestor, será maior para o auditor.
II
Em diversos momentos, observa-se, nas práticas, usos e costumes da Corte, uma sugestão de que trabalhos de instrução de contas são de menor importância face aos trabalhos de auditoria.
Consigno que as Normas Internacionais de Auditoria Aplicadas ao Setor Público (ISSAI) , em seu número 100 – Princípios Fundamentais de Auditoria no Setor Público, dispõem que:
“14. As EFS podem ter mandatos para realizar muitos tipos de trabalho sobre qualquer assunto de relevância para as responsabilidades da administração e responsáveis pela governança e do uso apropriado de recursos e bens públicos. A abrangência ou forma desses trabalhos e dos relatórios deles decorrentes variará segundo o mandato conferida por lei à EFS. 
 (...) 
29. Existem dois tipos de trabalho:
nos trabalhos de certificação a parte responsável mensura o objeto de acordo com os critérios e apresenta a informação do objeto, sobre a qual o auditor então obtém evidência de auditoria suficiente e apropriada para proporcionar uma base razoável para expressar uma conclusão. 
nos trabalhos de relatório direto é o auditor quem mensura ou avalia o objeto de acordo com os critérios. O auditor seleciona o objeto e os critérios, levando em consideração risco e materialidade. O resultado da mensuração do objeto de acordo com os critérios é apresentado no relatório de auditoria na forma de achados, conclusões, recomendações ou de uma opinião. A auditoria do objeto pode também proporcionar novas informações, análises ou novas perspectivas.
 (...) 
32. Dependendo da auditoria e das necessidades dos usuários previstos, a asseguração pode ser comunicada de duas maneiras: 
por meio de opiniões e conclusões que transmitem explicitamente o nível de asseguração. Isso se aplica a todos os trabalhos de certificação e a certos trabalhos de relatório direto. 
de outras formas. Em alguns trabalhos de relatório direto, o auditor não dá uma declaração explícita de asseguração sobre o objeto. Em tais casos, o auditor fornece aos usuários o grau de confiança necessário descrevendo explicitamente como achados, critérios e conclusões foram desenvolvidos, de uma maneira equilibrada e razoável, e porque as combinações de achados e critérios resultaram em uma determinada conclusão geral ou recomendação.
33. A asseguração pode ser razoável ou limitada. A asseguração razoável é alta, mas não absoluta. A conclusão da auditoria é expressa de forma positiva, transmitindo que, na opinião do auditor, o objeto está ou não em conformidade em todos os aspectos relevantes, ou, quando for o caso, que a informação sobre o objeto fornece uma visão verdadeira e justa, de acordo com os critérios aplicáveis. Ao fornecer uma asseguração limitada, a conclusão da auditoria afirma que, com base nos procedimentos executados, nada veio ao conhecimento do auditor para fazê-lo acreditar que o objeto não está em conformidade com os critérios aplicáveis. Os procedimentos executados em uma auditoria de asseguração limitada são limitados em comparação com os que são necessários para obter asseguração razoável, mas é esperado que o nível de asseguração, baseado no julgamento profissional do auditor, seja significativo para os usuários previstos. Um relatório de asseguração limitada transmite a natureza limitada da asseguração fornecida.”
Trabalhos de instrução de contas são tipicamente de certificação, enquanto trabalhos de fiscalização (auditoria) podem ser de certificação ou de relatório direto. Ambos devem compor a estrutura de macroplanejamento de uma entidade de fiscalização superior (EFS) , uma vez que são complementares e têm grande potencial sinérgico. Ademais, possibilitam lidar de forma mais racional com o extenso universo de controle vis-à-vis recursos humanos, materiais e tecnológicos escassos. 
Além disso, nos trabalhos de certificação, as informações são apresentadas pelos gestores, enquanto nas fiscalizações são coletadas pelos auditores. Cada modelo tem vantagens e desvantagens, custos e benefícios que devem ser sopesados.
Vantagens e desvantagens das diversas formas de coleta de evidências
	Envio de informações pelo auditado
	Auditor busca informações

	Ponto forte:
Abrangência; autocomprometimento com as declarações prestadas
	Ponto forte:
Confiabilidade das informações

	Ponto fraco:
Confiabilidade das informações
	Ponto fraco:
Maior custo para o auditor; dificuldade de cobrir múltiplos lugares.

Um relatório de gestão com informações padronizadas tem como ponto forte a abrangência de informações úteis, não somente para este Tribunal, como também, e, talvez, principalmente, para o controle social.
Ao praticamente delegar para o próprio gestor o plexo de informações que eles devem declarar a partir do uso do relato integrado como insumo essencial à emissão dos pareceres que viabilizam o julgamento das contas, esta Corte deixa, também, de aproveitar o potencial dos trabalhos de certificação, que são o locus natural da articulação com o controle interno preconizada pela Declaração de Lima da Intosai:
“3. Como uma instituição de auditoria externa, a Entidade Fiscalizadora Superior tem a tarefa de verificar a eficácia da auditoria interna. Se a auditoria interna for considerada eficaz, esforços serão empreendidos, sem prejuízo do direito da Entidade Fiscalizadora Superior de levar a cabo uma auditoria geral, no sentido de garantir a mais adequada divisão ou designação de tarefas e cooperação entre a Entidade Fiscalizadora Superior e a auditoria interna.”
A Controladoria-Geral da União (CGU) , ao certificar a gestão, está desempenhando a tarefa alocada pelo Tribunal, conforme prescrito na Declaração de Lima e na Constituição Federal – o sistema de controle interno deve apoiar o controle externo no exercício de sua missão institucional (art. 74, IV) . 
Em resumo, ao expedir a decisão normativa anual sobre contas, esta Corte faz girar as engrenagens da rede de controle buscando a mais eficiente alocação de tarefas entre controle externo e interno.
Há, por fim, que se ter cuidado para não deixar que percepção de que os instrumentos de controle manejados por esta Corte (auditorias e contas) gozam de diferentes patamares de utilidade e prestígio, e que, portanto, as suas modelagens, em lugar de produzirem uma visão integrada a partir de suas complementariedades, derivem para a simplificação improdutiva de um deles, no caso, o processo de prestação contas, a ponto de mitigar severamente sua utilidade.
Era o que tinha a declarar.
Weder de Oliveira
Ministro-Substituto
Senhor Presidente do TCU, 
Senhora Ministra e Senhores Ministros, 
Senhora Procuradora-Geral do MPTCU,
Agradeço ao Ministro-Relator Raimundo Carreiro, por ter acolhido a minha proposta no sentido de o TCU fixar o necessário prazo para a Segecex concluir o estudo técnico sobre a inclusão, ou não, do Funpresp-EXE, do Funpresp-LEG e do Funpresp-JUD como unidades prestadoras de contas (UPC) .
Entendo que todo o Funpresp deveria ser incluído, sim, como UPC perante o TCU, não só porque o Tribunal tem revelado, ao longo do tempo, toda a extrema vulnerabilidade na gestão de todos os fundos de previdência no País, mas também porque, diferentemente dos fundos de previdência das empresas estatais destinados aos empregados públicos celetistas, o Funpresp contaria com o patrimônio público pela expressa imposição do art. 40, § 15, da CF88 e trataria da previdência do servidor ocupante de cargo efetivo a partir do aporte de recursos públicos provenientes do Tesouro Nacional, além do aporte de recursos dos beneficiários sob a responsabilidade da União, nos termos do art. 70, parágrafo único, da CF88; devendo a apreciação dessa matéria, contudo, ser melhor submetida ao Plenário do TCU em cotejo com a superveniente apresentação do aludido estudo técnico. 
Enalteço e acompanho, enfim, o voto ora oferecido pelo Ministro-Relator.
TCU, Sala das Sessões, em 23 de outubro de 2019.
Ministro-Substituto ANDRÉ LUÍS DE CARVALHO

Tribunal de Contas da União.

3. Interessados/Responsáveis: não há.

13.1. Ministros presentes: José Mucio Monteiro (Presidente), Walton Alencar Rodrigues, Augusto Nardes, Raimundo Carreiro (Relator) e Ana Arraes.
13.2. Ministros-Substitutos convocados: Marcos Bemquerer Costa, André Luís de Carvalho e Weder de Oliveira.

RAIMUNDO CARREIRO

Trata-se de proposta de Anteprojeto de Decisão Normativa anual que traz disciplinamento sobre das prestações de contas anuais da Administração Pública Federal referentes ao exercício de 2019, que devem ser apresentadas em 2020, especificando a forma, os elementos de conteúdo, as unidades que devem prestar contas e os prazos de apresentação, nos termos do art. 3º da Instrução Normativa-TCU 63/2010.
2. 	É importante destacar que a construção da minuta baseou-se num processo dialógico que envolveu não só servidores do TCU, como também de entidades públicas diretamente interessadas no processo de prestação de contas anual, quais sejam: Controladoria-Geral da União e Presidência da República (Ciset/PR) . 
3.	Diante dos estudos elaborados ao longo desse exercício, a Secretaria de Métodos e Suporte ao Controle Externo/Semec elaborou a Representação Administrativa acostada à peça 12, na qual ressalta que a Decisão Normativa proposta está estruturada da seguinte forma:
“Texto da DN: regras gerais para as contas dos exercícios de 2019, 2020 e 2021, que serão apresentadas em 2020, 2021 e 2022, respectivamente;
Anexo I: relação das UPC para os exercícios de 2019, 2020 e 2021 e especificação das datas limite para cumprimento da obrigação de prestar contas;
	Anexo II: estrutura geral de conteúdo dos relatórios de gestão;
	Anexo III: diretrizes para a elaboração dos relatórios de gestão.”
4.	O Secretário da Semec, ao concordar com o trabalho desenvolvido, pronunciou-se da seguinte forma (peça 13) , verbis:
“O anteprojeto de DN foi elaborado e proposto no âmbito da Diretoria de Auditoria e Contas Anuais (Diraud) , subunidade desta Secretaria, que buscou dar concretude à autorização contida no item 1.8 do Acórdão 2698/2016-TCU-Plenário (Relator Ministro Raimundo Carreiro) , por meio das tratativas desenvolvidas no Grupo de Trabalho designado pela Ordem de Serviço-Segecex 10, de 6 de maio de 2019, peça 1, que contou com a participação de membros da Controladoria-Geral da União (CGU) e de representantes de outras secretarias da Segecex; passou por consulta pública e foi consolidado tendo em mente o alinhamento com padrões e melhores práticas internacionais, conforme requerido pelo Acórdão 3608/2014-TCU-Plenário (Relator Ministro Aroldo Cedraz) , sem descurar das diretrizes dadas pela IN-TCU 63/2010 e Resolução-TCU 234/2010.
Dessarte, manifestando-me de acordo com a proposta apresentada às peças 11 e 12, encaminho os autos à Coordenação-Geral de Controle Externo de Gestão de Processos e Informações (Copin) , para ciência e posterior envio à Secretaria-Geral de Controle Externo (Segecex) , com sugestão de que sejam elevados à i. Presidência e, estando sua Excelência o Presidente de acordo, nos termos da competência prevista no art. 28, inciso XXX, c/c o art. 154, inciso III, ambos do RITCU, os envie à Secretaria das Sessões (Seses) , para sorteio de relator.” (grifei) 
5.	Diante da inovação proposta para a Decisão Normativa, no sentido de que ela passasse a incluir as prestações de contas anuais dos exercícios de 2019 a 2021, o Secretário de Controle Externo traçou as seguintes ponderações (peça 15) , litteris: 
	“1.	Considerando que o tema “Prestação de Contas” é objeto de estudo do grupo de trabalho instituído pela Ordem de Serviço-TCU 2, de 8 de julho de 2019, o qual tem por objetivo identificar entraves burocráticos gerados pelo Tribunal que afetem negativamente o desempenho dos entes jurisdicionados e que tragam obstáculos aos usuários de serviços do TCU, bem como propor medidas mitigadoras para sua resolução; e que os resultados dos estudos ora em andamento poderão impactar as definições relacionadas ao processo de trabalho citado, restituo os autos à Semec para que o anteprojeto de decisão normativa apresentado (peça 11) seja revisado de forma a disciplinar somente as prestações de contas relativas ao exercício de 2019.” (grifei) 
6.	Com isso, a nova minuta da Decisão Normativa de contas foi apresentada, desta feita só considerando o exercício de 2019, cujas contas serão apresentadas no exercício de 2020 pelos dirigentes máximos das unidades apresentadoras de contas (peças 16/17) .  Com isso, o Secretário de Métodos e Suporte ao Controle Externo restituiu os autos à Segecex para fins de reapreciação e em seguida envio à i. Presidência (peça 18) . 
7.	O Secretário-Geral de Controle Externo, considerando que a proposta de anteprojeto foi ajustada de acordo com os apontamentos dispostos no Despacho da Segecex (peça 15) , manifestou-se de acordo com o trabalho apresentado pela Semec e encaminhou os autos para apreciação da Presidência (peça 20) .
8.	Na sequência, foi emitido Despacho pelo Gabinete da Presidência encaminhando os autos à Secretaria das Sessões/Seses para sorteio de Relator (peça 21) . Em 4/9/2019 fui sorteado como Relator do processo (peça 22) .
9.	Diante da atribuição que me foi repassada mediante Sorteio, emiti, em 11/9/2019, a seguinte comunicação ao Plenário (peça 23) :
“Comunico que fui sorteado para relatar o TC Processo 005.462/2019-3, que trata de Representação administrativa formulada pela Secretaria de Métodos e Suporte ao Controle Externo (Semec) , com objetivo de apresentar anteprojeto (peça 19) de decisão normativa (DN) que disciplinará a organização e a apresentação dos documentos que comporão as prestações de contas anuais do exercício de 2019, a serem enviadas pelas unidades prestadoras de contas (UPC) em 2020, nos termos do art. 3º da Instrução Normativa-TCU 63, de 1º de setembro de 2010 (IN-TCU 63/2010) . 
De acordo com a proposta, é esperado que a nova DN proporcione:
a)	 “aproximar a definição de unidade prestadora de contas dos padrões e boas práticas internacionais, mediante adoção de critérios consistentes e adequados com a realidade administrativa nacional;
b)	 configurar as unidades prestadoras de contas de modo que suas prestações de contas atendam melhor às necessidades de informação dos principais usuários com vistas a melhorar a relevância, a transparência e a qualidade das informações divulgadas e evitar visões fragmentadas, aumentando assim a utilidade da prestação de contas para a sociedade, os provedores de recursos, os órgãos legislativos e de controle, e para os gestores.
c)	 alinhar o foco das prestações de contas em resultados e governança com a atribuição de responsabilidade aos agentes que detêm poder para influenciar o alcance de metas e definir as estruturas de governança mediante inclusão do Ministro de Estado no rol de responsável como dirigente máximo de suas respectivas pastas ministeriais;
d)	 facilitar a integração das competências constitucionais e legais de certificação das contas anuais e de governo mediante consolidação das prestações de contas da administração direta nos ministérios e da antecipação paulatina da data de apresentação das prestações de contas anuais;
e)	 estabilizar o modelo de prestação de contas e garantir maior segurança para os prestadores de contas sobre as normas aplicáveis por meio da vigência estendida de três anos para a DN proposta, viabilizando também o cumprimento do inciso I do art. 4º da Resolução-TCU 234/2010 que determina que o anteprojeto de decisão normativa para estabelecer, em cada exercício, os critérios para apresentação dos relatórios de gestão pelas unidades jurisdicionadas deverá ser remetido à Presidência para sorteio de relator até a última sessão plenária do mês de setembro do exercício anterior ao de competência das contas.”
Dessa forma, e de acordo com o disposto no § 1º do art. 75 do Regimento Interno desta Corte, submeto à elevada apreciação deste Plenário proposta de abertura de prazo de 30 (trinta) dias para apresentação de emendas pelos Srs. Ministros e sugestões dos Srs. Ministros-Substitutos e da Srª. Procuradora-Geral do Ministério Público junto ao TCU. 
Para melhor conhecimento da matéria, solicito que a Seses torne disponível cópia do anteprojeto aos Gabinetes de Vossas Excelências (Peça 19) .”
10.	O prazo concedido de 30 (trinta) dias para a apresentação de emendas e sugestões findou em 11/10/2019. O Gabinete do Ministro Marcos Bemquerer entrou em contato com o meu para que fossem discutidas poucas questões que geraram dúvidas, mas que não geraram alterações que modificassem as linhas mestras da Decisão Normativa.
11.	Em 16/9/2019, a Segecex solicitou ao meu Gabinete a devolução do TC Processo 005.462/2019-3, com a finalidade de promover os ajustes demandados pela Lei 13.844/2019, que estabelece a organização básica dos órgãos da Presidência da República e dos Ministérios, especialmente a reestruturação do Ministério da Economia (peça 24) .
12.	Na sequência, o Secretário-Geral Adjunto de Controle Externo emitiu os seguintes esclarecimentos (peça 25) , verbis:
	“Senhor Chefe de Gabinete,
1.	No Anexo I da proposta de DN-TCU objeto do TC Processo 005.462/2019-3, atualmente nesse gabinete, constam como unidades prestadoras de contas (UPC) referentes ao exercício de 2019, a Fundação de Previdência Complementar do Servidor Público Federal do Poder Executivo (Funpresp-Exe) e a Fundação de Previdência Complementar do Servidor Público Federal do Poder Judiciário (Funpresp-Jud) . 
2.	Entretanto, por meio do Acórdão 1114/2018-TCU-Plenário (Relator Min. Bruno Dantas) , o Tribunal decidiu suspender a prestação de contas da Funpresp-Exe de 2017, ao mesmo tempo em que determinou a realização de estudos para que o TCU delibere sobre a inclusão ou não da referida fundação como UPC.
3.	Os mencionados estudos estão sendo realizados no âmbito do TC Processo 031.896/2018-9 e suas conclusões se aplicarão igualmente ao Funpresp-Jud. Todavia o Tribunal ainda não deliberou sobre o caso, razão porque vimos solicitar que as duas entidades sejam excluídas do Anexo I da proposta de Decisão Normativa.
4.	Esclarecemos ainda que estamos solicitando a correção desse erro formal diretamente pelo gabinete do Relator, para evitar nova abertura de prazo de apresentação de emendas e sugestões, a fim de não retardar a deliberação do Tribunal sobre a referida Decisão Normativa.”
13.	Ao considerar a necessidade específica da Segecex, que gerou solicitação para a exclusão da Funpresp-Exe e da Funpresp-Jud como unidades prestadoras de contas, restitui o processo à Secretaria-Geral de Controle Externo para que, com a urgência que a matéria demanda, adotasse as providências que entendesse cabíveis e avaliasse também a necessidade de prorrogação do prazo de trinta dias destinado à apresentação de emendas e sugestões (peça 26) .
14.	Finalmente, a versão final da minuta da Decisão Normativa foi apresentada, com a exclusão da Funpresp-Exe e da Funpresp-Jud como unidades prestadoras de contas, pelos motivos já expostos. Foram feitos, ademais, os seguintes ajustes pontuais para maior clareza da norma:
“a)	Parágrafo Único do art. 2º: substituição da indicação do supervisor dos entes do Distrito Federal por um texto indicando que os supervisores serão indicados no Sistema e-Contas para cada UPC. Esse ajuste tem o objetivo apenas de inserir uma orientação geral em lugar de uma limitada a um grupo específico de UPC;
b)	Ajustes pontuais e não materialmente relevantes no texto do Anexo II, relativo às orientações sobre os elementos de conteúdo sugeridos para o relatório de gestão, com o objetivo de prover maior alinhamento entre essas orientações e o texto da cartilha sobre relatório de gestão que será publicada pelo Tribunal.”
15.	A minuta final encontra-se disponibilizada à peça 27 e encontra-se a seguir reproduzida.
	
	É o relatório.
DECISÃO NORMATIVA-TCU Nº XXX, DE XX DE XXXXXX DE 20XX
							Dispõe acerca das prestações de contas anuais da Administração Pública Federal referentes ao exercício de 2019, que devem ser apresentadas em 2020, especificando a forma, os elementos de conteúdo, as unidades que devem prestar contas e os prazos de apresentação, nos termos do art. 3º da Instrução Normativa-TCU 63, de 1º de setembro de 2010.
O TRIBUNAL DE CONTAS DA UNIÃO – TCU, no uso de suas atribuições constitucionais, legais e regimentais, e
Considerando o poder regulamentar que lhe confere o art. 3º da Lei 8.443, de 16 de julho de 1992, para expedir normativos sobre matéria de sua competência e sobre a organização dos processos que lhe devam ser submetidos;
Considerando que a definição das unidades que prestarão contas deve levar em consideração o foco em ações estratégicas da Administração para favorecer a demonstração da geração de valor em termos de produtos, resultados e impactos e a apresentação de informações de modo integrado;
Considerando que a prestação de contas dos gestores públicos é o instrumento que deve conter elementos e demonstrativos que evidenciem a boa e regular aplicação dos recursos públicos federais, nos termos do caput do art. 194 do Regimento Interno do TCU, bem como o resultado das ações empreendidas pelo gestor para cumprir os objetivos estabelecidos para a unidade prestadora de contas;
Considerando que cabe ao TCU exercer as funções institucionais de guardião da confiança pública e de responsável por garantir a transparência, a credibilidade e a utilidade das prestações de contas dos órgãos e entidades federais, conforme disposto no Acórdão 3608/2014-TCU-Plenário (relator Ministro Aroldo Cedraz) ;
Considerando as disposições contidas na IN-TCU 63/2010, em especial no seu art. 3º, e os estudos desenvolvidos no âmbito do TC-Processo 005.462/2019-3, resolve:
DAS DISPOSIÇÕES PRELIMINARES E ABRANGÊNCIA
Art. 1º As disposições desta decisão normativa aplicam-se à prestação de contas do exercício de 2019, cujos documentos e informações deverão ser apresentados no exercício de 2020 pelos dirigentes máximos das unidades apresentadoras de contas, conforme indicação constante no Anexo I desta decisão normativa.
§ 1º As prestações de contas referem-se à gestão das unidades da Administração Pública Federal consideradas unidades prestadoras de contas (UPC) que estão listadas no Anexo I desta decisão normativa, observada a classificação por Poder, tipo de administração e vinculação institucional.
§ 2º Compõem a UPC as respectivas unidades da Administração Pública Federal relacionadas em seu contexto no Anexo I desta decisão normativa, devendo a prestação de contas abranger as informações sobre a gestão dessas unidades de forma integrada.
§ 3º A unidade da Administração Pública Federal não relacionada no Anexo I desta decisão normativa deve ser inserida no contexto de uma das UPC listadas, de acordo com a sua vinculação institucional.
§ 4º Os dirigentes máximos das unidades prestadoras e apresentadoras de contas devem observar as disposições desta decisão normativa, da IN-TCU 63/2010 e as orientações constantes no Sistema de Prestação de Contas (Sistema e-Contas) .
§ 5º O Sistema e-Contas, disponível na página do Tribunal na Internet, tem a finalidade de divulgar informações gerais e informações sobre conteúdo, bem como permitir o envio das peças que compõem as prestações de contas anuais ao Tribunal.
§ 6º Portaria do presidente do TCU, a cada exercício, autorizará a abertura do Sistema e-Contas para consulta, e fixará a data a partir da qual as peças que compõem as prestações de contas poderão ser inseridas.
Art. 2º Para os efeitos do disposto nesta decisão normativa, considera-se:
I - valor público: produtos e resultados gerados, preservados ou entregues pelas atividades de uma organização que representem respostas efetivas e úteis às necessidades ou às demandas de interesse público e modifiquem aspectos do conjunto da sociedade ou de alguns grupos específicos reconhecidos como destinatários legítimos de bens e serviços públicos;
II - unidade prestadora de contas (UPC) : unidade ou arranjo de unidades da Administração (unidades de contexto) que possua comando e objetivos comuns e cuja prestação de contas deve atender às necessidades de informação de usuários de serviços públicos, de provedores de recursos e de seus representantes.
III - unidade apresentadora de contas (UAC) : unidade cujo dirigente máximo deve organizar e apresentar a prestação de contas de uma ou mais UPC, conforme indicado no Anexo I desta decisão normativa. 
IV - unidades técnicas (UT) : secretarias de controle externo ou de fiscalização integrantes da estrutura da Secretaria-Geral de Controle Externo do TCU, que têm a atribuição de gerenciar a prestação de contas, analisar e fazer proposta para o julgamento das contas aos respectivos ministros-relatores.
V - autoridade supervisora: instância máxima no nível mais agregado da estrutura em que se insere a UPC e que tenha a responsabilidade de orientar, coordenar e controlar sua atuação e emitir o pronunciamento estabelecido no art. 52 da Lei 8.443, de 1992, quando exigido, sendo representada:
a) no Poder Legislativo, pelos presidentes da Câmara dos Deputados, do Senado Federal e do Tribunal de Contas da União;
b) no Poder Judiciário, pelos presidentes do Supremo Tribunal Federal, do Superior Tribunal de Justiça, do Tribunal Superior do Trabalho, do Tribunal Superior Eleitoral, do Superior Tribunal Militar, do Tribunal de Justiça do Distrito Federal e dos Territórios, dos Tribunais Regionais Federais, Eleitorais e do Trabalho, pelos colegiados do Conselho Nacional de Justiça, do Conselho da Justiça Federal e do Conselho Superior da Justiça do Trabalho;
c) no Poder Executivo, pelos ministros dos órgãos essenciais da Presidência da República, dos Ministérios ou equivalentes;
d) no âmbito das Funções Essenciais à Justiça, pelo Procurador-Geral da República, pelo Presidente do Conselho Nacional do Ministério Público, pelo Advogado-Geral da União e pelo Defensor Público-Geral Federal, conforme Capítulo IV do Título IV da Constituição Federal;
e) pelos colegiados federais de cada sistema de fiscalização do exercício profissional, conforme definido no item 9.1.2 do Acórdão 161/2015-TCU-Plenário (relator Ministro Benjamin Zymler) .
	Parágrafo único.  O Sistema e-Contas conterá a indicação da autoridade supervisora para cada UPC.
DA PRESTAÇÃO DE CONTAS
Art. 3º A prestação de contas é o instrumento do gestor para demonstrar os resultados alcançados e o cumprimento da legislação em sua gestão, tendo como peça central o relatório de gestão.
§ 1º O relatório de gestão tem como objetivo principal oferecer uma visão clara sobre como a estratégia, a governança, o desempenho e as perspectivas da UPC, no contexto de seu ambiente externo, levam à geração de valor público em curto, médio e longo prazos, além de demonstrar e justificar os resultados alcançados em face dos objetivos estabelecidos, informando no mínimo:
a) os objetivos, as metas e os indicadores de desempenho definidos para o exercício, sua vinculação aos objetivos estratégicos e à missão da UPC, e, se for o caso, ao Plano Plurianual, aos planos nacionais e setoriais do governo e dos órgãos de governança superior;
b) o valor público em termos de produtos e resultados gerados, preservados ou entregues no exercício, e a capacidade de continuidade em exercícios futuros;
c) as justificativas para objetivos ou metas não atingidas.
d) as principais ações de supervisão, controle e de correição adotadas pela UPC para a garantia da legalidade, da economicidade e da transparência na aplicação dos recursos públicos.
		§ 2º O relatório de gestão deve apresentar informações por segmento e/ou de forma regionalizada, se for o caso, de modo a demonstrar a atuação das unidades de contexto ou de áreas que sejam relevantes para fornecer uma visão integrada das atividades da UPC.
		§  3º As UPC devem apresentar no relatório de gestão as informações estabelecidas no Anexo II desta decisão normativa e atender às diretrizes do Anexo III, ainda que a estrutura do relatório, formada pelos elementos de conteúdo (tópicos do relatório) , possa ser ajustada para atender necessidades específicas de divulgação de informações materiais da UPC ou peculiaridades da sua gestão.
		§ 4º As UPC que elaborem relatórios de atividades que não contemplem todas as informações indicadas no Anexo II desta decisão normativa poderão encaminhá-los como relatório de gestão desde que apresentem informações suplementares no Sistema e-Contas, de acordo com tratativas prévias com a unidade técnica responsável.
		§ 5º Além do relatório de gestão, os apresentadores de contas devem encaminhar ao Tribunal o rol de responsáveis e outras informações suplementares, de acordo com a natureza da UPC e as indicações constantes no Sistema e-Contas.
		§ 6º A apresentação tempestiva do relatório de gestão, com o conteúdo e a forma adequados ao estabelecido nesta decisão normativa, configura o cumprimento da obrigação de prestar contas.
		§ 7º A não apresentação das contas ou o não cumprimento do prazo para sua apresentação, sem amparo nas prorrogações previstas nesta decisão normativa, implica a omissão no dever de prestar contas de que trata o art. 16, inciso III, alínea “a”, da Lei 8.443, de 1992, e art. 209, inciso I, do Regimento Interno do TCU.
		Art. 4º O dirigente máximo da unidade indicada como apresentadora de contas no Anexo I desta decisão normativa que estiver no exercício do cargo na data limite para cumprimento dessa obrigação é responsável pela organização e apresentação da prestação de contas.
	§ 1º Os prestadores de contas são os gestores inseridos no rol de responsáveis das contas, de acordo com o disposto no art. 6º desta decisão normativa, cuja gestão será objeto da prestação de contas.
	§ 2º Os prestadores de contas são responsáveis por manter registros adequados, ao longo do exercício de referência, de ações praticadas e de informações necessárias à elaboração das peças que virão a compor as respectivas contas.
	§ 3º Ainda durante o exercício de referência, com vistas à elaboração do relatório de gestão e das demais peças da prestação de contas, em atendimento aos princípios da eficiência, da transparência e ao dever de prestar contas, o dirigente máximo da UPC deve providenciar a divulgação, inclusive pela Internet, de seus planos estratégicos e das medidas adotadas para o alcance de objetivos e metas, incluindo, no mínimo:
		I - os objetivos, as metas e os indicadores de desempenho definidos para o exercício, sua vinculação aos objetivos estratégicos e à missão da UPC, e, se for o caso, aos planos nacionais e setoriais do governo e dos órgãos de governança superior;
		II - a previsão dos recursos orçamentários necessários;
	III - a estratégia de alocação de recursos aos diversos níveis da gestão;
	IV - os mecanismos de governança estabelecidos e o papel ou as responsabilidades dos seus componentes para assegurar o alcance dos objetivos, metas e desempenho planejados.
		§ 4º As unidades de contexto que compõem a UPC, embora não obrigadas à apresentação de relatório de gestão ao TCU nos termos do § 3º do art. 3º desta decisão normativa, devem divulgar, durante o exercício de referência, as informações a que se referem as alíneas “a” a “d” do § 1º do artigo anterior e os incisos I a V do § 3º deste artigo, em atenção ao disposto nos incisos V, VI e VII, alínea “a”, do art. 7º e no art. 8º, ambos da Lei 12.527, de 18 de novembro de 2011.
		Art. 5º As informações que compõem a prestação de contas devem apresentar uma visão integrada da UPC, incluindo as unidades que estejam em seu contexto, e possibilitar o exame da legalidade, da legitimidade, da economicidade, da eficiência, da transparência e da exatidão de seus demonstrativos contábeis, para efeito do disposto no art. 16 da Lei 8.443, de 1992.
		§ 1º No caso das contas das Unidades da Presidência da República, as unidades de contexto deverão encaminhar à apresentadora, conforme indicado no Anexo I desta decisão normativa, as informações e peças referentes às respectivas gestões, as quais deverão ser integradas em uma prestação de contas.
		§ 2º As unidades que atuem na governança, supervisão, gestão ou operação de fundos que são definidos como UPC ou unidade de contexto no Anexo I desta decisão normativa deverão encaminhar as informações pertinentes à respectiva unidade apresentadora das contas.
		§ 3º Informações adicionais ao relatório de gestão que sejam exigidas de forma separada para a UPC, tais como planilhas de dados estruturados da gestão, informações sobre projetos desenvolvidos por fundações de apoio, entidades que contribuam para os resultados da UPC ou, ainda, aquelas em que a UPC possua participação, além de outras informações de interesse para as contas, devem ser apresentadas como “Informações Suplementares” no Sistema e-Contas.
		§ 4º Devem também ser entregues no Sistema e-Contas como “Informações Suplementares” as informações requeridas pelo TCU para fins de monitoramento de deliberações expedidas às entidades públicas, quando a materialidade não ensejar a inclusão dessas informações no relatório de gestão ou em notas explicativas às Demonstrações Financeiras.
		§ 5º O prestador e o apresentador das contas são responsáveis pelas informações fornecidas por meio do Sistema e-Contas.
		§ 6º As UPC deverão manter atualizados os sistemas informatizados ou outras ferramentas que utilizem para registrar e controlar os atos de gestão e a aplicação dos recursos, em especial os sistemas estruturantes da Administração Pública, a fim de possibilitar a realização dos procedimentos próprios dos órgãos de controle relacionados às informações fornecidas na prestação de contas.
		§ 7º Os ministros relatores das contas das UPC poderão, nos termos do art. 11 da Lei 8.443, de 1992, e do art. 157 do Regimento Interno do TCU, enviar à Segecex, até 30 dias após a disponibilização das orientações no e-Contas no Portal do TCU na Intranet, solicitação de ajustes e inclusões ou exclusões de informações suplementares, de forma a melhor atender às necessidades do controle externo.
		Art. 6º São responsáveis pela gestão e comporão o rol de responsáveis os titulares que desempenharem, durante o período a que se referirem as contas, as seguintes naturezas de responsabilidade, se houver, nos termos do art. 10 da IN-TCU 63/2010:
		I   dirigente máximo da UPC;
		II - membro de diretoria ou ocupante de cargo de direção no nível de hierarquia imediatamente inferior e sucessivo ao do dirigente de que trata o inciso anterior, com base na estrutura de cargos aprovada para a UPC;
		III - membro de órgão colegiado que, por definição legal, regimental ou estatutária, seja responsável por ato de gestão que possa afetar o alcance de objetivos ou causar impacto na legalidade, economicidade, eficiência, eficácia da gestão da UPC.
		§ 1º O rol de responsáveis das UPC constituídas por Ministério ou órgão equivalente vinculado à Presidência da República, conforme indicado no Anexo I desta decisão normativa, deve conter todos os responsáveis correspondentes aos seguintes cargos:
		I - ministro de Estado ou autoridade equivalente, como dirigente máximo referido no inciso I do caput deste artigo;
		II - titulares da secretaria-executiva, das secretarias finalísticas e da unidade responsável pelo planejamento, orçamento e administração, ou cargos de natureza equivalente, como membros referidos no inciso II do caput deste artigo.
		§ 2º Os apresentadores de contas das UPC cujos recursos sejam oriundos majoritariamente de fundos deverão acrescentar no rol de responsáveis os responsáveis pela governança, pela gestão e pela operação dos fundos.
		§ 3º A unidade técnica do Tribunal poderá propor à Segecex o detalhamento ou a alteração da composição do rol de responsáveis das UPC de sua clientela no que se refere ao inciso II do caput e ao inciso II do § 1º, ambos deste artigo, por iniciativa própria ou por provocação do órgão de controle interno.
		§ 4º Com exceção das unidades cujos recursos sejam oriundos majoritariamente de fundos e das unidades constituídas por conselhos de profissão e serviço social autônomo, as UPC ficam dispensadas de informar os membros de órgão colegiado referidos no inciso III do caput deste artigo no Sistema e-Contas, devendo manter e disponibilizar, quando solicitado pelos órgãos de controle, cadastro informatizado com as seguintes informações:
		I - nome e número no Cadastro de Pessoa Física (CPF) ;
		II - identificação da natureza da responsabilidade (cargos ou funções exercidas) ;
		III - indicação dos períodos de gestão, por cargo ou função;
		IV - identificação dos atos formais de nomeação, designação ou exoneração, incluindo a data de publicação no Diário Oficial da União ou em documento de divulgação pertinente;
		V - endereço residencial completo; e
		VI - endereço de correio eletrônico.
		§ 5º Ao tratar da estrutura de governança, o relatório de gestão deverá conter informação acerca da forma de atuação dos responsáveis mencionados no inciso III do caput no processo de tomada de decisão, abrangendo o planejamento, a definição das estratégias, a execução das ações e o alcance de objetivos.
		§ 6º O Sistema e-Contas conterá orientações quanto à composição do rol de responsáveis para tratar de casos específicos.
		Art. 7º As UPC devem comunicar à UT do Tribunal e ao órgão de controle interno a que se vinculam, em até quinze dias do fato, as alterações ocorridas nas suas estruturas que possam interferir na configuração das contas ou de seus conteúdos.
		Art. 8º As informações classificadas em qualquer grau de sigilo conforme disposições da Lei 12.527, de 2011, ou de legislação específica, não poderão ser inseridas na prestação de contas.
		Parágrafo único.  Caso haja necessidade de aplicação do disposto no caput em relação à informação exigida no relatório de gestão, a UPC deve declarar, na introdução do respectivo capítulo do relatório, a supressão da informação e o dispositivo legal que fundamenta a sua classificação como sigilosa.
DAS UNIDADES QUE INICIAREM AS ATIVIDADES NO EXERCÍCIO
		Art. 9º A unidade que iniciar suas atividades no exercício de referência da prestação de contas e não estiver relacionada no Anexo I desta decisão normativa, independentemente da data de sua criação, deve prestar contas referentes ao exercício inicial de sua operação, observado o conteúdo e o prazo definidos no Sistema e-Contas, que deverá ser utilizado para o envio dos documentos correspondentes.
		Art. 10.  A UPC que não tenha efetivamente iniciado suas operações no exercício de referência da prestação de contas deverá, por iniciativa própria ou do respectivo órgão supervisor, comunicar o fato à unidade técnica do Tribunal a que se vincular.
		Parágrafo único.  A unidade técnica do Tribunal poderá, a depender do estágio e período da efetiva operação e dos atos praticados pelos responsáveis da UPC de que trata o caput deste artigo, dispensar a prestação de contas, caso em que orientará os gestores sobre os procedimentos a serem adotados.
DAS UNIDADES QUE ENCERRAREM AS ATIVIDADES NO EXERCÍCIO
		Art. 11.  As UPC que forem submetidas a processo de extinção, liquidação, dissolução, transformação, fusão, incorporação ou desestatização devem prestar contas referentes à gestão ocorrida no exercício de encerramento desse processo, na forma de prestação ou tomada de contas extraordinárias, nos termos do art. 6º, § 3º, da IN-TCU 63/2010.
		§ 1º As unidades referidas no caput deste artigo deverão apresentar as peças definidas nesta decisão normativa, acrescidas de documentos e informações sobre o encerramento das atividades, em especial sobre a transferência patrimonial e a situação dos processos administrativos não encerrados.
 		§ 2º O dirigente máximo da UPC objeto de situação indicada no caput deste artigo é responsável pela organização das informações que comporão a respectiva prestação de contas extraordinária, ficando responsável pela conclusão e apresentação dessas contas a autoridade máxima da unidade sucessora ou do órgão supervisor. 
		Art. 12.  A Segecex adotará as medidas necessárias para, com base na relação do Anexo I e em decorrência de criação e extinção de órgãos e entidades promovidas por leis e normas subsequentes, atualizar a relação de UPC no Sistema e-Contas.
		Art. 13.  As informações sobre a aquisição ou a venda de participação relevante em capital de empresas não relacionadas no Anexo I devem constar de tópico específico do relatório de gestão da UPC titular da participação, conforme definido no detalhamento de conteúdo no Sistema e-Contas.
DOS PRAZOS E DAS CONDIÇÕES PARA REALIZAÇÃO DE AJUSTES E CORREÇÕES NAS INFORMAÇÕES QUE COMPÕEM A PRESTAÇÃO DE CONTAS
		Art. 14.  As peças de que trata o art. 3º desta decisão normativa devem ser apresentadas até as datas fixadas no Anexo I desta decisão normativa exclusivamente por intermédio do Sistema e-Contas.
		§ 1º Excetua-se do disposto no caput deste artigo a prestação de contas extraordinária constituída em observância ao art. 6º da IN-TCU 63/2010 e ao artigo 11 desta decisão normativa.
		§ 2º Os prazos estabelecidos por esta decisão normativa poderão ser prorrogados conforme as disposições do art. 7º da IN-TCU 63/2010.
		§ 3º Prorrogações de prazo para a conclusão da prestação de contas, que não superem trinta dias, poderão ser concedidas pelas unidades técnicas do Tribunal.
		Art. 15.  O Tribunal disponibilizará o Sistema e-Contas às UPC para consulta ainda durante o exercício de referência da prestação de contas.
		§ 1º Os dirigentes máximos das UPC devem manter atualizadas, junto à unidade técnica do Tribunal a que se vincularem, as informações acerca das pessoas indicadas para habilitação e uso do Sistema e-Contas.
		§ 2º O Tribunal disponibilizará, no Sistema e-Contas, acesso às informações das contas para o órgão de controle interno e para a autoridade supervisora correspondente a partir da conclusão da atuação da UPC.
		§ 3º Para fins do cumprimento do §2º deste artigo, os órgãos de controle interno e a autoridade supervisora devem manter atualizados os dados de, pelo menos, duas pessoas para habilitação e uso do Sistema e-Contas.
		Art. 16.  Os relatórios de gestão e as demais informações de que trata o art. 3º desta decisão normativa que não contemplarem os elementos de conteúdo definidos nesta decisão normativa ou não obedecerem à abrangência estabelecida no Sistema e-Contas serão devolvidas pela unidade técnica do Tribunal à UPC para os ajustes necessários, com a fixação de novo prazo para apresentação.
		§ 1º Concessão de prazo para reapresentação da prestação de contas, que não supere trinta dias, poderá ser concedida pela unidade técnica do Tribunal.
		§ 2º A reapresentação das contas sem a realização dos ajustes de que trata o caput e sem apresentação de justificativa razoável ensejará representação da unidade técnica para exame da ocorrência de falta punível com multa, conforme previsto no inciso IV do art. 58 da Lei 8.443, de 1992.
		§ 3º A não reapresentação das contas com os ajustes necessários poderá implicar a omissão no dever de prestar contas, tratada no § 7º do art. 3º desta decisão normativa.
		Art. 17.  O dirigente máximo da unidade apresentadora de contas ou do órgão de controle interno interessado poderá solicitar ao respectivo relator a adoção de ações necessárias para realização de ajustes ou correções de informações já encaminhadas.
		§ 1º A submissão do pedido para realização de ajustes ou correções ao relator será dispensada caso ainda não tenha ocorrido a disponibilização do relatório de gestão no Portal do TCU na Internet e o novo prazo para realização das alterações não supere trinta dias, situação em que a solicitação poderá ser avaliada pela unidade técnica do Tribunal a que a UPC se vincular e, se aceita, será fixado novo prazo, para a conclusão da prestação de contas.
		§ 2º A não reapresentação das contas no prazo concedido para realização de ajustes ou correções poderá implicar omissão do dever de prestar contas, tratada no § 7º do art. 3º desta decisão normativa.
		§ 3º Os relatórios de gestão disponibilizados para acesso ao público no Portal do TCU na Internet, conforme disposto nos arts. 20 e 21 desta decisão normativa, não serão excluídos ou alterados, e qualquer modificação ou ajuste que venha a ser solicitado pela UPC e autorizada pelo Tribunal será realizado mediante documento de retificação.
		Art. 18.  As datas fixadas nesta decisão normativa que corresponderem a dia não útil nacional ou local ficam automaticamente prorrogadas para o primeiro dia útil subsequente.
		Parágrafo único.  No caso de feriado local, a UPC interessada deverá solicitar à unidade técnica a que se vincular o ajuste da data no Sistema e-Contas, sem prejuízo de a unidade técnica proceder a este ajuste por iniciativa própria.
DAS DISPOSIÇÕES FINAIS
		Art. 19.  Os relatórios de gestão relativos às contas que não serão submetidas ao julgamento do Tribunal serão disponibilizados ao público no Portal do TCU na Internet em até 45 dias após a data-limite para a entrega especificada no Anexo I, consideradas as prorrogações previstas no art. 7º da IN-TCU 63/2010 e nos arts. 16 e 17 desta decisão normativa.
		Art. 20.  Os relatórios de gestão que comporão processos de julgamento de contas serão disponibilizados ao público no Portal do TCU na Internet após a conclusão da manifestação do respectivo órgão de controle interno.
		Art. 21.  A análise dos relatórios de gestão pelos órgãos de controle interno e pelas unidades técnicas do Tribunal para fins da disponibilização de acesso de que tratam os arts. 19 e 20 desta decisão normativa não exime os dirigentes das UPC das responsabilidades pelos conteúdos e pela veracidade das informações prestadas.
		Art. 22.  A UPC deve divulgar, em área de fácil acesso na Internet, o relatório de gestão apresentado ao Tribunal e todos os documentos e informações de interesse coletivo ou geral relacionados à prestação de contas, incluindo as demonstrações contábeis e respectivas notas explicativas, em atendimento ao art. 8º da Lei 12.527, de 2011.
		§ 1º A divulgação de que trata o caput deve ser feita pela UPC até o prazo fixado no Anexo I para sua apresentação ao Tribunal.
		§ 2º A disponibilização dos relatórios de gestão ao público no Portal do TCU na Internet não desobriga a UPC de divulgar sua prestação de contas conforme caput deste artigo.
		Art. 23.  Os órgãos de controle interno e as UPC podem oferecer ao Tribunal proposta justificada de alterações quanto a conteúdo específico da prestação de contas a ser indicado no Sistema e-Contas.
		§ 1º As propostas originadas nas UPC devem ser encaminhadas aos respectivos órgãos de controle interno para avaliação preliminar e, posteriormente, enviadas ao Tribunal para as devidas providências.
		Art. 24.  Esta decisão normativa entra em vigor na data de sua publicação.

ANEXO I À DECISÃO NORMATIVA -TCU Nº XXX, DE X DE XXXX DE 2019
	UNIDADES PRESTADORAS DE CONTAS NO EXERCÍCIO DE 2019
	UNIDADES DE CONTEXTO
	APRESENTADOR
	DATA LIMITE 2020

	PODER LEGISLATIVO

	ADMINISTRAÇÃO DIRETA

	Órgão Público

	Câmara dos Deputados (CD ) 
	 
	Câmara dos Deputados (CD ) 
	31/03/2020

	Senado Federal (SF) 
	 
	Senado Federal (SF) 
	31/03/2020

	Tribunal de Contas da União (TCU) 
	 
	Tribunal de Contas da União (TCU) 
	31/03/2020

	PODER JUDICIÁRIO

	CONSELHO NACIONAL DE JUSTIÇA 

	ADMINISTRAÇÃO DIRETA

	Órgão Público

	Conselho Nacional de Justiça (CNJ) 
	 
	Conselho Nacional de Justiça (CNJ) 
	31/03/2020

	TRIBUNAL DE JUSTIÇA DO DISTRITO FEDERAL E DOS TERRITÓRIOS (TJDFT) 

	ADMINISTRAÇÃO DIRETA

	Órgão Público

	Tribunal de Justiça do Distrito Federal e dos Territórios (TJDFT) 
	 
	Tribunal de Justiça do Distrito Federal e dos Territórios (TJDFT) 
	31/03/2020

	JUSTIÇA DO TRABALHO

	ADMINISTRAÇÃO DIRETA

	Órgão Público

	Conselho Superior da Justiça do Trabalho (CSJT) 
	 
	Conselho Superior da Justiça do Trabalho (CSJT) 
	31/03/2020

	Tribunal Regional do Trabalho da 10ª Região/DF e TO (TRT/DF e TO) 
	 
	Tribunal Regional do Trabalho da 10ª Região/DF e TO (TRT/DF e TO) 
	31/03/2020

	Tribunal Regional do Trabalho da 11ª Região/AM e RR (TRT/AM e RR) 
	 
	Tribunal Regional do Trabalho da 11ª Região/AM e RR (TRT/AM e RR) 
	31/03/2020

	Tribunal Regional do Trabalho da 12ª Região/SC (TRT/SC) 
	 
	Tribunal Regional do Trabalho da 12ª Região/SC (TRT/SC) 
	31/03/2020

	Tribunal Regional do Trabalho da 13ª Região/PB (TRT/PB) 
	 
	Tribunal Regional do Trabalho da 13ª Região/PB (TRT/PB) 
	31/03/2020

	Tribunal Regional do Trabalho da 14ª Região/AC e RO (TRT/AC e RO) 
	 
	Tribunal Regional do Trabalho da 14ª Região/AC e RO (TRT/AC e RO) 
	31/03/2020

	Tribunal Regional do Trabalho da 15ª Região - Campinas/SP (TRT/Campinas) 
	 
	Tribunal Regional do Trabalho da 15ª Região - Campinas/SP (TRT/Campinas) 
	31/03/2020

	Tribunal Regional do Trabalho da 16ª Região/MA (TRT/MA) 
	 
	Tribunal Regional do Trabalho da 16ª Região/MA (TRT/MA) 
	31/03/2020

	Tribunal Regional do Trabalho da 17ª Região/ES (TRT/ES) 
	 
	Tribunal Regional do Trabalho da 17ª Região/ES (TRT/ES) 
	31/03/2020

	Tribunal Regional do Trabalho da 18ª Região/GO (TRT 18ª Região/GO) 
	 
	Tribunal Regional do Trabalho da 18ª Região/GO (TRT 18ª Região/GO) 
	31/03/2020

	Tribunal Regional do Trabalho da 19ª Região/AL (TRT/AL) 
	 
	Tribunal Regional do Trabalho da 19ª Região/AL (TRT/AL) 
	31/03/2020

	Tribunal Regional do Trabalho da 1ª Região/RJ (TRT/RJ) 
	 
	Tribunal Regional do Trabalho da 1ª Região/RJ (TRT/RJ) 
	31/03/2020

	Tribunal Regional do Trabalho da 20ª Região/SE (TRT/SE) 
	 
	Tribunal Regional do Trabalho da 20ª Região/SE (TRT/SE) 
	31/03/2020

	Tribunal Regional do Trabalho da 21ª Região/RN (TRT/RN) 
	 
	Tribunal Regional do Trabalho da 21ª Região/RN (TRT/RN) 
	31/03/2020

	Tribunal Regional do Trabalho da 22ª Região/PI (TRT/PI) 
	 
	Tribunal Regional do Trabalho da 22ª Região/PI (TRT/PI) 
	31/03/2020

	Tribunal Regional do Trabalho da 23ª Região/MT (TRT/MT) 
	 
	Tribunal Regional do Trabalho da 23ª Região/MT (TRT/MT) 
	31/03/2020

	Tribunal Regional do Trabalho da 24ª Região/MS (TRT/MS) 
	 
	Tribunal Regional do Trabalho da 24ª Região/MS (TRT/MS) 
	31/03/2020

	Tribunal Regional do Trabalho da 2ª Região/SP (TRT/SP) 
	 
	Tribunal Regional do Trabalho da 2ª Região/SP (TRT/SP) 
	31/03/2020

	Tribunal Regional do Trabalho da 3ª Região/MG (TRT/MG) 
	 
	Tribunal Regional do Trabalho da 3ª Região/MG (TRT/MG) 
	31/03/2020

	Tribunal Regional do Trabalho da 4ª Região/RS (TRT/RS) 
	 
	Tribunal Regional do Trabalho da 4ª Região/RS (TRT/RS) 
	31/03/2020

	Tribunal Regional do Trabalho da 5ª Região/BA (TRT/BA) 
	 
	Tribunal Regional do Trabalho da 5ª Região/BA (TRT/BA) 
	31/03/2020

	Tribunal Regional do Trabalho da 6ª Região/PE (TRT/PE) 
	 
	Tribunal Regional do Trabalho da 6ª Região/PE (TRT/PE) 
	31/03/2020

	Tribunal Regional do Trabalho da 7ª Região/CE (TRT/CE) 
	 
	Tribunal Regional do Trabalho da 7ª Região/CE (TRT/CE) 
	31/03/2020

	Tribunal Regional do Trabalho da 8ª Região/PA e AP (TRT/PA e AP) 
	 
	Tribunal Regional do Trabalho da 8ª Região/PA e AP (TRT/PA e AP) 
	31/03/2020

	Tribunal Regional do Trabalho da 9ª Região (TRT-PR) 
	 
	Tribunal Regional do Trabalho da 9ª Região (TRT-PR) 
	31/03/2020

	Tribunal Superior do Trabalho (TST) 
	 
	Tribunal Superior do Trabalho (TST) 
	31/03/2020

	JUSTIÇA ELEITORAL 

	ADMINISTRAÇÃO DIRETA

	Órgão Público

	Tribunal Regional Eleitoral da Bahia (TRE/BA) 
	 
	Tribunal Regional Eleitoral da Bahia (TRE/BA) 
	31/03/2020

	Tribunal Regional Eleitoral da Paraíba (TRE/PB) 
	 
	Tribunal Regional Eleitoral da Paraíba (TRE/PB) 
	31/03/2020

	Tribunal Regional Eleitoral de Alagoas (TRE/AL) 
	 
	Tribunal Regional Eleitoral de Alagoas (TRE/AL) 
	31/03/2020

	Tribunal Regional Eleitoral de Goiás (TRE/GO) 
	 
	Tribunal Regional Eleitoral de Goiás (TRE/GO) 
	31/03/2020

	Tribunal Regional Eleitoral de Minas Gerais (TRE/MG) 
	 
	Tribunal Regional Eleitoral de Minas Gerais (TRE/MG) 
	31/03/2020

	Tribunal Regional Eleitoral de Pernambuco (TRE/PE) 
	 
	Tribunal Regional Eleitoral de Pernambuco (TRE/PE) 
	31/03/2020

	Tribunal Regional Eleitoral de Rondônia (TRE/RO) 
	 
	Tribunal Regional Eleitoral de Rondônia (TRE/RO) 
	31/03/2020

	Tribunal Regional Eleitoral de Roraima (TRE/RR) 
	 
	Tribunal Regional Eleitoral de Roraima (TRE/RR) 
	31/03/2020

	Tribunal Regional Eleitoral de Santa Catarina (TRE/SC) 
	 
	Tribunal Regional Eleitoral de Santa Catarina (TRE/SC) 
	31/03/2020

	Tribunal Regional Eleitoral de São Paulo (TRE/SP) 
	 
	Tribunal Regional Eleitoral de São Paulo (TRE/SP) 
	31/03/2020

	Tribunal Regional Eleitoral do Acre (TRE/AC) 
	 
	Tribunal Regional Eleitoral do Acre (TRE/AC) 
	31/03/2020

	Tribunal Regional Eleitoral do Amapá (TRE/AP) 
	 
	Tribunal Regional Eleitoral do Amapá (TRE/AP) 
	31/03/2020

	Tribunal Regional Eleitoral do Amazonas (TRE/AM) 
	 
	Tribunal Regional Eleitoral do Amazonas (TRE/AM) 
	31/03/2020

	Tribunal Regional Eleitoral do Ceará (TRE/CE) 
	 
	Tribunal Regional Eleitoral do Ceará (TRE/CE) 
	31/03/2020

	Tribunal Regional Eleitoral do Distrito Federal (TRE/DF) 
	 
	Tribunal Regional Eleitoral do Distrito Federal (TRE/DF) 
	31/03/2020

	Tribunal Regional Eleitoral do Espírito Santo (TRE/ES) 
	 
	Tribunal Regional Eleitoral do Espírito Santo (TRE/ES) 
	31/03/2020

	Tribunal Regional Eleitoral do Maranhão (TRE/MA) 
	 
	Tribunal Regional Eleitoral do Maranhão (TRE/MA) 
	31/03/2020

	Tribunal Regional Eleitoral do Mato Grosso do Sul (TRE/MS) 
	 
	Tribunal Regional Eleitoral do Mato Grosso do Sul (TRE/MS) 
	31/03/2020

	Tribunal Regional Eleitoral do Mato Grosso (TRE/MT) 
	 
	Tribunal Regional Eleitoral do Mato Grosso (TRE/MT) 
	31/03/2020

	Tribunal Regional Eleitoral do Pará (TRE/PA) 
	 
	Tribunal Regional Eleitoral do Pará (TRE/PA) 
	31/03/2020

	Tribunal Regional Eleitoral do Paraná (TRE/PR) 
	 
	Tribunal Regional Eleitoral do Paraná (TRE/PR) 
	31/03/2020

	Tribunal Regional Eleitoral do Piauí (TRE/PI) 
	 
	Tribunal Regional Eleitoral do Piauí (TRE/PI) 
	31/03/2020

	Tribunal Regional Eleitoral do Rio de Janeiro (TRE/RJ) 
	 
	Tribunal Regional Eleitoral do Rio de Janeiro (TRE/RJ) 
	31/03/2020

	Tribunal Regional Eleitoral do Rio Grande do Norte (TRE/RN) 
	 
	Tribunal Regional Eleitoral do Rio Grande do Norte (TRE/RN) 
	31/03/2020

	Tribunal Regional Eleitoral do Rio Grande do Sul (TRE/RS) 
	 
	Tribunal Regional Eleitoral do Rio Grande do Sul (TRE/RS) 
	31/03/2020

	Tribunal Regional Eleitoral do Sergipe (TRE/SE) 
	 
	Tribunal Regional Eleitoral do Sergipe (TRE/SE) 
	31/03/2020

	Tribunal Regional Eleitoral do Tocantins (TRE/TO) 
	 
	Tribunal Regional Eleitoral do Tocantins (TRE/TO) 
	31/03/2020

	Tribunal Superior Eleitoral (TSE) 
	 
	Tribunal Superior Eleitoral (TSE) 
	31/03/2020

	JUSTIÇA FEDERAL

	ADMINISTRAÇÃO DIRETA

	Órgão Público

	Tribunal Regional Federal da 1ª Região (TRF 1ª Região) 
	 
	Tribunal Regional Federal da 1ª Região (TRF 1ª Região) 
	31/03/2020

	Tribunal Regional Federal da 2ª Região (TRF 2ª Região) 
	 
	Tribunal Regional Federal da 2ª Região (TRF 2ª Região) 
	31/03/2020

	Tribunal Regional Federal da 3ª Região (TRF 3ª Região) 
	 
	Tribunal Regional Federal da 3ª Região (TRF 3ª Região) 
	31/03/2020

	Tribunal Regional Federal da 4ª Região (TRF 4ª Região) 
	 
	Tribunal Regional Federal da 4ª Região (TRF 4ª Região) 
	31/03/2020

	Tribunal Regional Federal da 5ª Região (TRF 5ª Região) 
	 
	Tribunal Regional Federal da 5ª Região (TRF 5ª Região) 
	31/03/2020

	Conselho da Justiça Federal (CJF) 
	 
	Conselho da Justiça Federal (CJF) 
	31/03/2020

	JUSTIÇA MILITAR 

	ADMINISTRAÇÃO DIRETA

	Órgão Público

	Superior Tribunal Militar (STM) 
	 
	Superior Tribunal Militar (STM) 
	31/03/2020

	FUNÇÃO ESSENCIAL À JUSTIÇA

	ADMINISTRAÇÃO DIRETA

	Órgão Público

	Advocacia-Geral da União (AGU) 
	 
	Advocacia-Geral da União (AGU) 
	31/03/2020

	Conselho Nacional do Ministério Público (CNMP) 
	 
	Conselho Nacional do Ministério Público (CNMP) 
	31/03/2020

	Defensoria Pública da União (DPU) 
	 
	Defensoria Pública da União (DPU) 
	31/03/2020

	Ministério Público da União
	Escola Superior do Ministério Público da União (ESMPU) 
	Ministério Público da União
	31/03/2020

		Ministério Público do Distrito Federal e dos Territórios (MPDFT) 
		
		Ministério Público do Trabalho (MPT) 
		
		Ministério Público Federal (MPF) 
		
		Ministério Público Militar (MPM) 
		
	SUPERIOR TRIBUNAL DE JUSTIÇA (STJ) 

	ADMINISTRAÇÃO DIRETA

	Órgão Público

	Superior Tribunal de Justiça (STJ) 
	 
	Superior Tribunal de Justiça (STJ) 
	31/03/2020

	SUPREMO TRIBUNAL FEDERAL (STF) 

	ADMINISTRAÇÃO DIRETA

	Órgão Público

	Supremo Tribunal Federal (STF) 
	 
	Supremo Tribunal Federal (STF) 
	31/03/2020

	PODER EXECUTIVO

	 PRESIDÊNCIA DA REPÚBLICA E VICE PRESIDÊNCIA DA REPÚBLICA  (ÓRGÃOS) 

	ADMINISTRAÇÃO DIRETA

	Órgão Público

	Órgãos da Presidência da República
	Casa Civil da Presidência da República (CC/PR) 
	Secretaria-Geral da Presidência da República 
	31/03/2020

		Secretaria de Governo da Presidência da República 
		
		Secretaria-Geral da Presidência da República 
		
		Gabinete Pessoal do Presidente da República (GP/PR) 
		
		Gabinete de Segurança Institucional (GSI/PR) 
		
		Autoridade Nacional de Proteção de Dados Pessoais
		
		Vice-Presidência da República
		
	ADMINISTRAÇÃO INDIRETA

	Autarquia

	Instituto Nacional de Tecnologia da Informação (ITI) 
	 
	Instituto Nacional de Tecnologia da Informação (ITI) 
	31/03/2020

	Empresa Pública

	Empresa Brasil de Comunicação S.A. (EBC) 
	 
	Empresa Brasil de Comunicação S.A. (EBC) 
	31/05/2020

	CONTROLADORIA-GERAL DA UNIÃO

	ADMINISTRAÇÃO DIRETA

	Órgão Público

	Controladoria-Geral da União (CGU) 
	 
	Controladoria-Geral da União (CGU) 
	31/03/2020

	MINISTÉRIO DA AGRICULTURA, PECUÁRIA E ABASTECIMENTO 

	ADMINISTRAÇÃO DIRETA

	Órgão Público

	Ministério da Agricultura, Pecuária e Abastecimento (MAPA) 
	Comissão Executiva do Plano da Lavoura Cacaueira
	Ministério da Agricultura, Pecuária e Abastecimento (MAPA) 
	31/03/2020

		Distritos de Meteorologia
		
		Fundo Garantia Safra
		
		Instituto Nacional de Meteorologia
		
		Laboratórios Federais de Defesa Agropecuária
		
		Serviço Florestal Brasileiro
		
	ADMINISTRAÇÃO INDIRETA

	Autarquia

	Instituto Nacional de Colonização e Reforma Agrária (Incra) 
	 
	Instituto Nacional de Colonização e Reforma Agrária (Incra) 
	31/03/2020

	Empresa Pública

	Companhia Nacional de Abastecimento (Conab) 
	 
	Companhia Nacional de Abastecimento (Conab) 
	31/05/2020

	Empresa Brasileira de Pesquisa Agropecuária (Embrapa) 
	 
	Empresa Brasileira de Pesquisa Agropecuária (Embrapa) 
	31/05/2020

	Sociedade de Economia Mista

	Centrais de Abastecimento de Minas Gerais S. A. (CeasaMinas) 
	 
	Centrais de Abastecimento de Minas Gerais S. A. (CeasaMinas) 
	31/05/2020

	Companhia de Armazéns e Silos do Estado de Minas Gerais (CASEMG) 
	 
	Companhia de Armazéns e Silos do Estado de Minas Gerais (CASEMG) 
	31/05/2020

	Companhia de Entrepostos e Armazéns Gerais de São Paulo (CEAGESP) 
	 
	Companhia de Entrepostos e Armazéns Gerais de São Paulo (CEAGESP) 
	31/05/2020

	Serviço Social Autônomo

	Agência Nacional de Assistência Técnica e Extensão Rural (Anater) 
	 
	Agência Nacional de Assistência Técnica e Extensão Rural (Anater) 
	31/05/2020

	MINISTÉRIO DA CIDADANIA

	ADMINISTRAÇÃO DIRETA

	Órgão Público

	Ministério da Cidadania
	Centro Técnico Audiovisual
	Ministério da Cidadania
	31/03/2020

		Fundo de Combate e Erradicação da Pobreza 
		
		Fundo Nacional da Assistência Social
		
		Fundo Nacional de Cultura
		
	ADMINISTRAÇÃO INDIRETA

	Autarquia

	Autoridade de Governança do Legado Olímpico - Aglo
	 
	Autoridade de Governança do Legado Olímpico - Aglo
	31/03/2020

	Agência Nacional do Cinema (Ancine) 
	 Fundo Setorial Audiovisual (FSA) 
	Agência Nacional do Cinema (Ancine) 
	31/03/2020

	Instituto Brasileiro de Museus (Ibram) 
	 
	Instituto Brasileiro de Museus (Ibram) 
	31/03/2020

	Instituto do Patrimônio Histórico e Artístico Nacional (Iphan) 
	 
	Instituto do Patrimônio Histórico e Artístico Nacional (Iphan) 
	31/03/2020

	Fundação

	Fundação Biblioteca Nacional (FBN) 
	 
	Fundação Biblioteca Nacional (FBN) 
	31/03/2020

	Fundação Casa de Rui Barbosa (FCRB) 
	 
	Fundação Casa de Rui Barbosa (FCRB) 
	31/03/2020

	Fundação Cultural Palmares (FCP) 
	 
	Fundação Cultural Palmares (FCP) 
	31/03/2020

	Fundação Nacional de Artes (Funarte) 
	 
	Fundação Nacional de Artes (Funarte) 
	31/03/2020

	Serviço Social Autônomo

	Administração Regional do SESC no Estado da Bahia (Sesc/BA) 
	 
	Administração Regional do SESC no Estado da Bahia (Sesc/BA) 
	31/05/2020

	Administração Regional do SESC no Estado da Paraíba (Sesc/PB) 
	 
	Administração Regional do SESC no Estado da Paraíba (Sesc/PB) 
	31/05/2020

	Administração Regional do SESC no Estado de Alagoas (Sesc/AL) 
	 
	Administração Regional do SESC no Estado de Alagoas (Sesc/AL) 
	31/05/2020

	Administração Regional do SESC no Estado de Goiás (Sesc/GO) 
	 
	Administração Regional do SESC no Estado de Goiás (Sesc/GO) 
	31/05/2020

	Administração Regional do SESC no Estado de Minas Gerais (Sesc/MG) 
	 
	Administração Regional do SESC no Estado de Minas Gerais (Sesc/MG) 
	31/05/2020

	Administração Regional do SESC no Estado de Pernambuco (Sesc/PE) 
	 
	Administração Regional do SESC no Estado de Pernambuco (Sesc/PE) 
	31/05/2020

	Administração Regional do SESC no Estado de Rondônia (Sesc/RO) 
	 
	Administração Regional do SESC no Estado de Rondônia (Sesc/RO) 
	31/05/2020

	Administração Regional do SESC no Estado de Roraima (Sesc/RR) 
	 
	Administração Regional do SESC no Estado de Roraima (Sesc/RR) 
	31/05/2020

	Administração Regional do SESC no Estado de Santa Catarina (Sesc/SC) 
	 
	Administração Regional do SESC no Estado de Santa Catarina (Sesc/SC) 
	31/05/2020

	Administração Regional do SESC no Estado de São Paulo (Sesc/SP) 
	 
	Administração Regional do SESC no Estado de São Paulo (Sesc/SP) 
	31/05/2020

	Administração Regional do SESC no Estado de Sergipe (Sesc/SE) 
	 
	Administração Regional do SESC no Estado de Sergipe (Sesc/SE) 
	31/05/2020

	Administração Regional do SESC no Estado de Tocantins (Sesc/TO) 
	 
	Administração Regional do SESC no Estado de Tocantins (Sesc/TO) 
	31/05/2020

	Administração Regional do SESC no Estado do Acre (Sesc/AC) 
	 
	Administração Regional do SESC no Estado do Acre (Sesc/AC) 
	31/05/2020

	Administração Regional do SESC no Estado do Amapá (Sesc/AP) 
	 
	Administração Regional do SESC no Estado do Amapá (Sesc/AP) 
	31/05/2020

	Administração Regional do SESC no Estado do Amazonas (Sesc/AM) 
	 
	Administração Regional do SESC no Estado do Amazonas (Sesc/AM) 
	31/05/2020

	Administração Regional do SESC no Estado do Ceará (Sesc/CE) 
	 
	Administração Regional do SESC no Estado do Ceará (Sesc/CE) 
	31/05/2020

	Administração Regional do SESC no Estado do Espírito Santo (Sesc/ES) 
	 
	Administração Regional do SESC no Estado do Espírito Santo (Sesc/ES) 
	31/05/2020

	Administração Regional do SESC no Estado do Maranhão (Sesc/MA) 
	 
	Administração Regional do SESC no Estado do Maranhão (Sesc/MA) 
	31/05/2020

	Administração Regional do SESC no Estado do Mato Grosso do Sul (Sesc/MS) 
	 
	Administração Regional do SESC no Estado do Mato Grosso do Sul (Sesc/MS) 
	31/05/2020

	Administração Regional do SESC no Estado do Pará (Sesc/PA) 
	 
	Administração Regional do SESC no Estado do Pará (Sesc/PA) 
	31/05/2020

	Administração Regional do SESC no Estado do Paraná (Sesc/PR) 
	 
	Administração Regional do SESC no Estado do Paraná (Sesc/PR) 
	31/05/2020

	Administração Regional do SESC no Estado do Piauí (Sesc/PI) 
	 
	Administração Regional do SESC no Estado do Piauí (Sesc/PI) 
	31/05/2020

	Administração Regional do SESC no Estado do Rio de Janeiro (Sesc/RJ) 
	 
	Administração Regional do SESC no Estado do Rio de Janeiro (Sesc/RJ) 
	31/05/2020

	Administração Regional do SESC no Estado do Rio Grande do Norte (Sesc/RN) 
	 
	Administração Regional do SESC no Estado do Rio Grande do Norte (Sesc/RN) 
	31/05/2020

	Administração Regional do SESC no Estado do Rio Grande do Sul (Sesc/RS) 
	 
	Administração Regional do SESC no Estado do Rio Grande do Sul (Sesc/RS) 
	31/05/2020

	Administração Regional do SESC no Distrito Federal (Sesc/DF) 
	 
	Administração Regional do SESC no Distrito Federal (Sesc/DF) 
	31/05/2020

	Administração Regional do SESC no Estado do Mato Grosso (Sesc/MT) 
	 
	Administração Regional do SESC no Estado do Mato Grosso (Sesc/MT) 
	31/05/2020

	Departamento Regional do Sesi no Estado de Roraima (SESI/RR) 
	 
	Departamento Regional do Sesi no Estado de Roraima (SESI/RR) 
	31/05/2020

	Departamento Regional do Sesi no Estado do Acre (SESI/AC) 
	 
	Departamento Regional do Sesi no Estado do Acre (SESI/AC) 
	31/05/2020

	Departamento Regional do Sesi no Estado do Ceará (SESI/CE) 
	 
	Departamento Regional do Sesi no Estado do Ceará (SESI/CE) 
	31/05/2020

	Departamento Regional do Sesi no Distrito Federal (Sesi/DF) 
	 
	Departamento Regional do Sesi no Distrito Federal (Sesi/DF) 
	31/05/2020

	Departamento Regional do Sesi no Estado da Bahia (Sesi/BA) 
	 
	Departamento Regional do Sesi no Estado da Bahia (Sesi/BA) 
	31/05/2020

	Departamento Regional do Sesi no Estado da Paraíba (Sesi/PB) 
	 
	Departamento Regional do Sesi no Estado da Paraíba (Sesi/PB) 
	31/05/2020

	Departamento Regional do Sesi no Estado de Alagoas (Sesi/AL) 
	 
	Departamento Regional do Sesi no Estado de Alagoas (Sesi/AL) 
	31/05/2020

	Departamento Regional do Sesi no Estado de Mato Grosso (Sesi/MT) 
	 
	Departamento Regional do Sesi no Estado de Mato Grosso (Sesi/MT) 
	31/05/2020

	Departamento Regional do Sesi no Estado de Minas Gerais (Sesi/MG) 
	 
	Departamento Regional do Sesi no Estado de Minas Gerais (Sesi/MG) 
	31/05/2020

	Departamento Regional do Sesi no Estado de Pernambuco (Sesi/PE) 
	 
	Departamento Regional do Sesi no Estado de Pernambuco (Sesi/PE) 
	31/05/2020

	Departamento Regional do Sesi no Estado de Rondônia (Sesi/RO) 
	 
	Departamento Regional do Sesi no Estado de Rondônia (Sesi/RO) 
	31/05/2020

	Departamento Regional do Sesi no Estado de Santa Catarina (Sesi/SC) 
	 
	Departamento Regional do Sesi no Estado de Santa Catarina (Sesi/SC) 
	31/05/2020

	Departamento Regional do Sesi no Estado de São Paulo (Sesi/SP) 
	 
	Departamento Regional do Sesi no Estado de São Paulo (Sesi/SP) 
	31/05/2020

	Departamento Regional do Sesi no Estado de Sergipe (Sesi/SE) 
	 
	Departamento Regional do Sesi no Estado de Sergipe (Sesi/SE) 
	31/05/2020

	Departamento Regional do Sesi no Estado de Tocantins (Sesi/TO) 
	 
	Departamento Regional do Sesi no Estado de Tocantins (Sesi/TO) 
	31/05/2020

	Departamento Regional do Sesi no Estado do Amapá (Sesi/AP) 
	 
	Departamento Regional do Sesi no Estado do Amapá (Sesi/AP) 
	31/05/2020

	Departamento Regional do Sesi no Estado do Amazonas (Sesi/AM) 
	 
	Departamento Regional do Sesi no Estado do Amazonas (Sesi/AM) 
	31/05/2020

	Departamento Regional do Sesi no Estado do Espírito Santo (Sesi/ES) 
	 
	Departamento Regional do Sesi no Estado do Espírito Santo (Sesi/ES) 
	31/05/2020

	Departamento Regional do Sesi no Estado do Goiás (Sesi/GO) 
	 
	Departamento Regional do Sesi no Estado do Goiás (Sesi/GO) 
	31/05/2020

	Departamento Regional do Sesi no Estado do Maranhão (Sesi/MA) 
	 
	Departamento Regional do Sesi no Estado do Maranhão (Sesi/MA) 
	31/05/2020

	Departamento Regional do Sesi no Estado do Mato Grosso do Sul (Sesi/MS) 
	 
	Departamento Regional do Sesi no Estado do Mato Grosso do Sul (Sesi/MS) 
	31/05/2020

	Departamento Regional do Sesi no Estado do Pará (Sesi/PA) 
	 
	Departamento Regional do Sesi no Estado do Pará (Sesi/PA) 
	31/05/2020

	Departamento Regional do Sesi no Estado do Paraná (Sesi/PR) 
	 
	Departamento Regional do Sesi no Estado do Paraná (Sesi/PR) 
	31/05/2020

	Departamento Regional do Sesi no Estado do Piauí (Sesi/PI) 
	 
	Departamento Regional do Sesi no Estado do Piauí (Sesi/PI) 
	31/05/2020

	Departamento Regional do Sesi no Estado do Rio de Janeiro (Sesi/RJ) 
	 
	Departamento Regional do Sesi no Estado do Rio de Janeiro (Sesi/RJ) 
	31/05/2020

	Departamento Regional do Sesi no Estado do Rio Grande do Norte (Sesi/RN) 
	 
	Departamento Regional do Sesi no Estado do Rio Grande do Norte (Sesi/RN) 
	31/05/2020

	Departamento Regional do Sesi no Estado do Rio Grande do Sul (Sesi/RS) 
	 
	Departamento Regional do Sesi no Estado do Rio Grande do Sul (Sesi/RS) 
	31/05/2020

	Serviço Social da Indústria - Conselho Nacional (Sesi/CN) 
	 
	Serviço Social da Indústria - Conselho Nacional (Sesi/CN) 
	31/05/2020

	Serviço Social da Indústria - Departamento Nacional (Sesi/DN) 
	 
	Serviço Social da Indústria - Departamento Nacional (Sesi/DN) 
	31/05/2020

	Serviço Social do Comércio - Administração Nacional (SESC) 
	 
	Serviço Social do Comércio - Administração Nacional (SESC) 
	31/05/2020

	Serviço Social do Transporte - Conselho Nacional (Sest/CN) 
	 
	Serviço Social do Transporte - Conselho Nacional (Sest/CN) 
	31/05/2020

	MINISTÉRIO DA CIÊNCIA, TECNOLOGIA, INOVAÇÕES E COMUNICAÇÕES

	ADMINISTRAÇÃO DIRETA

	Órgão Público

	Ministério da Ciência, Tecnologia, Inovações e Comunicações
	Centro Brasileiro de Pesquisas Físicas
	Ministério da Ciência, Tecnologia, Inovações e Comunicações
	31/03/2020

		Centro de Excelência em Tecnologia Eletrônica Avançada - Ceitec S.A
		
		Centro de Tecnologia da Informação Renato Archer
		
		Centro de Tecnologia Mineral
		
		Centro de Tecnologias Estratégicas do Nordeste
		
		Centro Nacional de Monitoramento e Alertas de Desastres Naturais
		
		Fundo para o Desenvolvimento Tecnológico das Telecomunicações (Funttel) 
		
		Fundo Nacional de Desenvolvimento Científico e Tecnológico (FNDCT) 
		
		Instituto Brasileiro de Informação em Ciência e Tecnologia
		
		Instituto Nacional da Mata Atlântica
		
		Instituto Nacional de Águas
		
		Instituto Nacional de Pesquisa do Pantanal
		
		Instituto Nacional de Pesquisas da Amazônia
		
		Instituto Nacional de Pesquisas Espaciais
		
		Instituto Nacional de Tecnologia
		
		Instituto Nacional do Semiárido
		
		Laboratório Nacional de Astrofísica
		
		Laboratório Nacional de Computação Científica
		
		Museu de Astronomia e Ciências Afins
		
		Museu Paraense Emílio Goeldi
		
		Observatório Nacional
		
	ADMINISTRAÇÃO INDIRETA

	Autarquia

	Agência Espacial Brasileira (AEB) 
	 
	Agência Espacial Brasileira (AEB) 
	31/03/2020

	Agência Nacional de Telecomunicações (Anatel) 
	Fundo de Fiscalização das Telecomunicações (Fistel) 
	Agência Nacional de Telecomunicações (Anatel) 
	31/03/2020

		Fundo de Universalização dos Serviços de Telecomunicações (FUST) 
		
	Comissão Nacional de Energia Nuclear (CNEN) 
	 
	Comissão Nacional de Energia Nuclear (CNEN) 
	31/03/2020

	Empresa Pública

	Empresa Brasileira de Correios e Telégrafos (ECT) 
	Correios Participações S.A.
	Empresa Brasileira de Correios e Telégrafos (ECT) 
	31/05/2020

	Financiadora de Estudos e Projetos (Finep) 
	 
	Financiadora de Estudos e Projetos (Finep) 
	31/05/2020

	Fundação

	Conselho Nacional de Desenvolvimento Científico e Tecnológico (CNPq) 
	 
	Conselho Nacional de Desenvolvimento Científico e Tecnológico (CNPq) 
	31/03/2020

	Sociedade de Economia Mista

	Telecomunicações Brasileiras S.A. - Telebras
	 
	Telecomunicações Brasileiras S.A. - Telebras
	31/05/2020

	MINISTÉRIO DA DEFESA

	ADMINISTRAÇÃO DIRETA

	Órgão Público

	Ministério da Defesa
	Centro Gestor e Operacional do Sistema de Proteção da Amazônia
	Ministério da Defesa
	31/03/2020

		Departamento do Programa Calha Norte
		
		Escola Superior de Guerra
		
		Estado-Maior Conjunto das Forças Armadas
		
		Fundo do Ministério da Defesa
		
		Fundo do Serviço Militar 
		
		Hospital das Forças Armadas
		
		Instituto Pandiá Calógeras
		
		Representação do Brasil na Junta Interamericana de Defesa
		
	Comando da Aeronáutica
	Estado-Maior da Aeronáutica
	Comando da Aeronáutica
	31/03/2020

		Fundo Aeronáutico
		
	Comando da Marinha
	Escola de Guerra Naval
	Comando da Marinha
	31/03/2020

		Estado-Maior da Armada
		
		Fundo de Desenvolvimento do Ensino Profissional Marítimo
		
		Fundo Naval
		
		Tribunal Marítimo
		
	Comando do Exército
	Estado-Maior do Exército
	Comando do Exército
	31/03/2020

		Fundo do Exército
		
	MINISTÉRIO DA DEFESA/COMANDO DA AERONÁUTICA

	ADMINISTRAÇÃO INDIRETA

	Autarquia

	Caixa de Financiamento Imobiliário da Aeronáutica (CFIAe) 
	 
	Caixa de Financiamento Imobiliário da Aeronáutica (CFIAe) 
	31/03/2020

	MINISTÉRIO DA DEFESA/COMANDO DA MARINHA

	ADMINISTRAÇÃO INDIRETA

	Autarquia

	Caixa de Construção de Casas para o Pessoal da Marinha (CCCPM) 
	 
	Caixa de Construção de Casas para o Pessoal da Marinha (CCCPM) 
	31/03/2020

	Empresa Pública

	Amazônia Azul Tecnologias de Defesa S.A. (Amazul) 
	 
	Amazônia Azul Tecnologias de Defesa S.A. (Amazul) 
	31/05/2020

	Empresa Gerencial de Projetos Navais (Emgepron) 
	 
	Empresa Gerencial de Projetos Navais (Emgepron) 
	31/05/2020

	MINISTÉRIO DA DEFESA/COMANDO DO EXÉRCITO

	ADMINISTRAÇÃO INDIRETA

	Empresa Pública

	Indústria de Material Bélico do Brasil (IMBEL) 
	 
	Indústria de Material Bélico do Brasil (IMBEL) 
	31/05/2020

	Fundação

	Fundação Habitacional do Exército (FHE) 
	 
	Fundação Habitacional do Exército (FHE) 
	31/03/2020

	Fundação Osório (Fusor) 
	 
	Fundação Osório (Fusor) 
	31/03/2020

	MINISTÉRIO DA ECONOMIA

	ADMINISTRAÇÃO DIRETA

	Órgão Público

	Fundo de Amparo ao Trabalhador 
	 
	Departamento do Fundo de Garantia do Tempo de Serviço e do Conselho Deliberativo do Fundo de Amparo ao Trabalhador
	31/03/2020

	Fundo de Garantia do Tempo de Serviço (FGTS) 
	Fundo de Investimento do FGTS (FI/FGTS) 
	Departamento do Fundo de Garantia do Tempo de Serviço e do Conselho Deliberativo do Fundo de Amparo ao Trabalhador
	31/05/2020

	Fundo de Participação PIS/PASEP (STN) 
	 
	Secretaria do Tesouro Nacional (STN) 
	31/03/2020

	Ministério da Economia
	Fundo Constitucional do Distrito Federal (FCDF) 
	Ministério da Economia
	31/03/2020

		Fundo de Aval para Geração de Emprego e Renda (Funproger) 
		
		Fundo de Compensação de Variações Salariais (FCVS) 
		
		Fundo de Garantia à Exportação (FGE) 
		
		Fundo de Garantia de Operações (FGO) 
		
		Fundo de Garantia para a Construção Naval
		
		Fundo de Garantia para Promoção da Competitividade (FGPC) 
		
		Fundo Garantidor de Habitação Popular (FGHab) 
		
		Fundo Garantidor para Investimentos (FGI) 
		
		Fundo Soberano do Brasil 
		
	ADMINISTRAÇÃO INDIRETA

	Autarquia

	Banco Central do Brasil (BCB) 
	Fundo da Reserva Monetária (FRM/BCB) 
	Banco Central do Brasil (BCB) 
	31/03/2020

	Comissão de Valores Mobiliários (CVM) 
	 
	Comissão de Valores Mobiliários (CVM) 
	31/03/2020

	Instituto Nacional da Propriedade Industrial (Inpi) 
	 
	Instituto Nacional da Propriedade Industrial (Inpi) 
	31/03/2020

	Instituto Nacional de Metrologia, Qualidade e Tecnologia (Inmetro) 
	 
	Instituto Nacional de Metrologia, Qualidade e Tecnologia (Inmetro) 
	31/03/2020

	Instituto Nacional do Seguro Social (INSS) 
	Fundo do Regime Geral de Previdência Social (FRGPS) 
	Instituto Nacional do Seguro Social (INSS) 
	31/03/2020

	Superintendência da Zona Franca de Manaus (Suframa) 
	 
	Superintendência da Zona Franca de Manaus (Suframa) 
	31/03/2020

	Superintendência de Seguros Privados (Susep) 
	 
	Superintendência de Seguros Privados (Susep) 
	31/03/2020

	Superintendência Nacional de Previdência Complementar (Previc) 
	 
	Superintendência Nacional de Previdência Complementar (Previc) 
	31/03/2020

	Empresa Pública

	Agência Brasileira Gestora de Fundos Garantidores e Garantias S.A. (ABGF) 
	 
	Agência Brasileira Gestora de Fundos Garantidores e Garantias S.A. (ABGF) 
	31/05/2020

	Banco Nacional de Desenvolvimento Econômico e Social (BNDES) 
	 
	Banco Nacional de Desenvolvimento Econômico e Social (BNDES) 
	31/05/2020

	Caixa Econômica Federal (grupo) 
	 
	Caixa Econômica Federal (CEF) 
	31/05/2020

	Casa da Moeda do Brasil (CMB) 
	 
	Casa da Moeda do Brasil (CMB) 
	31/05/2020

	Empresa de Tecnologia e Informações da Previdência Social (Dataprev) 
	 
	Empresa de Tecnologia e Informações da Previdência Social (Dataprev) 
	31/05/2020

	Empresa Gestora de Ativos (Emgea) 
	 
	Empresa Gestora de Ativos (Emgea) 
	31/05/2020

	Serviço Federal de Processamento de Dados (Serpro) 
	 
	Serviço Federal de Processamento de Dados (Serpro) 
	31/05/2020

	Fundação

	Fundação Banco do Brasil 
	 
	Fundação Banco do Brasil 
	31/03/2020

	Fundação Escola Nacional de Administração Pública (Enap) 
	 
	Fundação Escola Nacional de Administração Pública (Enap) 
	31/03/2020

	Fundação Instituto Brasileiro de Geografia e Estatística (IBGE) 
	 
	Fundação Instituto Brasileiro de Geografia e Estatística (IBGE) 
	31/03/2020

	Fundação Instituto de Pesquisa Econômica Aplicada (Ipea) 
	 
	Fundação Instituto de Pesquisa Econômica Aplicada (Ipea) 
	31/03/2020

	Fundação Jorge Duprat Figueiredo, de Segurança e Medicina do Trabalho (Fundacentro) x
	 
	Fundação Jorge Duprat Figueiredo, de Segurança e Medicina do Trabalho (Fundacentro) 
	31/03/2020

	Sociedade de Economia Mista

	Banco da Amazônia S.A. (Basa) 
	 
	Banco da Amazônia S.A. (Basa) 
	31/05/2020

	Banco do Brasil S.A. (Conglomerado) 
	 
	Banco do Brasil S.A. (BB) 
	31/05/2020

	Banco do Nordeste do Brasil S.A. (BNB) 
	 
	Banco do Nordeste do Brasil S.A. (BNB) 
	31/05/2020

	Serviço Social Autônomo

	Administração Regional do Senac no Distrito Federal (Senac/DF) 
	 
	Administração Regional do Senac no Distrito Federal (Senac/DF) 
	31/05/2020

	Administração Regional do Senac no Estado da Bahia (Senac/BA) 
	 
	Administração Regional do Senac no Estado da Bahia (Senac/BA) 
	31/05/2020

	Administração Regional do Senac no Estado da Paraíba (Senac/PB) 
	 
	Administração Regional do Senac no Estado da Paraíba (Senac/PB) 
	31/05/2020

	Administração Regional do Senac no Estado de Alagoas (Senac/AL) 
	 
	Administração Regional do Senac no Estado de Alagoas (Senac/AL) 
	31/05/2020

	Administração Regional do Senac no Estado de Minas Gerais (Senac/MG) 
	 
	Administração Regional do Senac no Estado de Minas Gerais (Senac/MG) 
	31/05/2020

	Administração Regional do Senac no Estado de Pernambuco (Senac/PE) 
	 
	Administração Regional do Senac no Estado de Pernambuco (Senac/PE) 
	31/05/2020

	Administração Regional do Senac no Estado de Rondônia (Senac/RO) 
	 
	Administração Regional do Senac no Estado de Rondônia (Senac/RO) 
	31/05/2020

	Administração Regional do Senac no Estado de Roraima (Senac/RR) 
	 
	Administração Regional do Senac no Estado de Roraima (Senac/RR) 
	31/05/2020

	Administração Regional do Senac no Estado de Santa Catarina (Senac/SC) 
	 
	Administração Regional do Senac no Estado de Santa Catarina (Senac/SC) 
	31/05/2020

	Administração Regional do Senac no Estado de São Paulo (Senac/SP) 
	 
	Administração Regional do Senac no Estado de São Paulo (Senac/SP) 
	31/05/2020

	Administração Regional do Senac no Estado de Sergipe (Senac/SE) 
	 
	Administração Regional do Senac no Estado de Sergipe (Senac/SE) 
	31/05/2020

	Administração Regional do Senac no Estado do Acre (Senac/AC) 
	 
	Administração Regional do Senac no Estado do Acre (Senac/AC) 
	31/05/2020

	Administração Regional do Senac no Estado do Amapá (Senac/AP) 
	 
	Administração Regional do Senac no Estado do Amapá (Senac/AP) 
	31/05/2020

	Administração Regional do Senac no Estado do Amazonas (Senac/AM) 
	 
	Administração Regional do Senac no Estado do Amazonas (Senac/AM) 
	31/05/2020

	Administração Regional do Senac no Estado do Ceará (Senac/CE) 
	 
	Administração Regional do Senac no Estado do Ceará (Senac/CE) 
	31/05/2020

	Administração Regional do Senac no Estado do Espírito Santo (Senac/ES) 
	 
	Administração Regional do Senac no Estado do Espírito Santo (Senac/ES) 
	31/05/2020

	Administração Regional do Senac no Estado do Goiás (Senac/GO) 
	 
	Administração Regional do Senac no Estado do Goiás (Senac/GO) 
	31/05/2020

	Administração Regional do Senac no Estado do Maranhão (Senac/MA) 
	 
	Administração Regional do Senac no Estado do Maranhão (Senac/MA) 
	31/05/2020

	Administração Regional do Senac no Estado do Mato Grosso do Sul (Senac/MS) 
	 
	Administração Regional do Senac no Estado do Mato Grosso do Sul (Senac/MS) 
	31/05/2020

	Administração Regional do Senac no Estado do Mato Grosso (Senac/MT) 
	 
	Administração Regional do Senac no Estado do Mato Grosso (Senac/MT) 
	31/05/2020

	Administração Regional do Senac no Estado do Pará (Senac/PA) 
	 
	Administração Regional do Senac no Estado do Pará (Senac/PA) 
	31/05/2020

	Administração Regional do Senac no Estado do Paraná (Senac/PR) 
	 
	Administração Regional do Senac no Estado do Paraná (Senac/PR) 
	31/05/2020

	Administração Regional do Senac no Estado do Piauí (Senac/PI) 
	 
	Administração Regional do Senac no Estado do Piauí (Senac/PI) 
	31/05/2020

	Administração Regional do Senac no Estado do Rio de Janeiro (Senac/RJ) 
	 
	Administração Regional do Senac no Estado do Rio de Janeiro (Senac/RJ) 
	31/05/2020

	Administração Regional do Senac no Estado do Rio Grande do Norte (Senac/RN) 
	 
	Administração Regional do Senac no Estado do Rio Grande do Norte (Senac/RN) 
	31/05/2020

	Administração Regional do Senac no Estado do Rio Grande do Sul (Senac/RS) 
	 
	Administração Regional do Senac no Estado do Rio Grande do Sul (Senac/RS) 
	31/05/2020

	Administração Regional do Senac no Estado do Tocantins (Senac/TO) 
	 
	Administração Regional do Senac no Estado do Tocantins (Senac/TO) 
	31/05/2020

	Administração Regional do Senar no Distrito Federal (Senar/DF) 
	 
	Administração Regional do Senar no Distrito Federal (Senar/DF) 
	31/05/2020

	Administração Regional do Senar no Estado da Bahia (Senar/BA) 
	 
	Administração Regional do Senar no Estado da Bahia (Senar/BA) 
	31/05/2020

	Administração Regional do Senar no Estado da Paraíba (Senar/PB) 
	 
	Administração Regional do Senar no Estado da Paraíba (Senar/PB) 
	31/05/2020

	Administração Regional do Senar no Estado de Alagoas (Senar/AL) 
	 
	Administração Regional do Senar no Estado de Alagoas (Senar/AL) 
	31/05/2020

	Administração Regional do Senar no Estado de Mato Grosso (Senar/MT) 
	 
	Administração Regional do Senar no Estado de Mato Grosso (Senar/MT) 
	31/05/2020

	Administração Regional do Senar no Estado de Minas Gerais (Senar/MG) 
	 
	Administração Regional do Senar no Estado de Minas Gerais (Senar/MG) 
	31/05/2020

	Administração Regional do Senar no Estado de Pernambuco (Senar/PE) 
	 
	Administração Regional do Senar no Estado de Pernambuco (Senar/PE) 
	31/05/2020

	Administração Regional do Senar no Estado de Rondônia (Senar/RO) 
	 
	Administração Regional do Senar no Estado de Rondônia (Senar/RO) 
	31/05/2020

	Administração Regional do Senar no Estado de Roraima (Senar/RR) 
	 
	Administração Regional do Senar no Estado de Roraima (Senar/RR) 
	31/05/2020

	Administração Regional do Senar no Estado de Santa Catarina (Senar/SC) 
	 
	Administração Regional do Senar no Estado de Santa Catarina (Senar/SC) 
	31/05/2020

	Administração Regional do Senar no Estado de São Paulo (Senar/SP) 
	 
	Administração Regional do Senar no Estado de São Paulo (Senar/SP) 
	31/05/2020

	Administração Regional do Senar no Estado de Sergipe (Senar/SE) 
	 
	Administração Regional do Senar no Estado de Sergipe (Senar/SE) 
	31/05/2020

	Administração Regional do Senar no Estado do Acre (Senar/AC) 
	 
	Administração Regional do Senar no Estado do Acre (Senar/AC) 
	31/05/2020

	Administração Regional do Senar no Estado do Amapá (Senar/AP) 
	 
	Administração Regional do Senar no Estado do Amapá (Senar/AP) 
	31/05/2020

	Administração Regional do Senar no Estado do Amazonas (Senar/AM) 
	 
	Administração Regional do Senar no Estado do Amazonas (Senar/AM) 
	31/05/2020

	Administração Regional do Senar no Estado do Ceará (Senar/CE) 
	 
	Administração Regional do Senar no Estado do Ceará (Senar/CE) 
	31/05/2020

	Administração Regional do Senar no Estado do Espírito Santo (Senar/ES) 
	 
	Administração Regional do Senar no Estado do Espírito Santo (Senar/ES) 
	31/05/2020

	Administração Regional do Senar no Estado do Goiás (Senar/GO) 
	 
	Administração Regional do Senar no Estado do Goiás (Senar/GO) 
	31/05/2020

	Administração Regional do Senar no Estado do Maranhão (Senar/MA) 
	 
	Administração Regional do Senar no Estado do Maranhão (Senar/MA) 
	31/05/2020

	Administração Regional do Senar no Estado do Mato Grosso do Sul (Senar/MS) 
	 
	Administração Regional do Senar no Estado do Mato Grosso do Sul (Senar/MS) 
	31/05/2020

	Administração Regional do Senar no Estado do Pará (Senar/PA) 
	 
	Administração Regional do Senar no Estado do Pará (Senar/PA) 
	31/05/2020

	Administração Regional do Senar no Estado do Paraná (Senar/PR) 
	 
	Administração Regional do Senar no Estado do Paraná (Senar/PR) 
	31/05/2020

	Administração Regional do Senar no Estado do Piauí (Senar/PI) 
	 
	Administração Regional do Senar no Estado do Piauí (Senar/PI) 
	31/05/2020

	Administração Regional do Senar no Estado do Rio de Janeiro (Senar/RJ) 
	 
	Administração Regional do Senar no Estado do Rio de Janeiro (Senar/RJ) 
	31/05/2020

	Administração Regional do Senar no Estado do Rio Grande do Norte (Senar/RN) 
	 
	Administração Regional do Senar no Estado do Rio Grande do Norte (Senar/RN) 
	31/05/2020

	Administração Regional do Senar no Estado do Rio Grande do Sul (Senar/RS) 
	 
	Administração Regional do Senar no Estado do Rio Grande do Sul (Senar/RS) 
	31/05/2020

	Administração Regional do Senar no Estado do Tocantins (Senar/TO) 
	 
	Administração Regional do Senar no Estado do Tocantins (Senar/TO) 
	31/05/2020

	Agência Brasileira de Desenvolvimento Industrial (ABDI) 
	 
	Agência Brasileira de Desenvolvimento Industrial (ABDI) 
	31/05/2020

	Centro de Tecnologia da Indústria Química e Têxtil do Senai/RJ
	 
	Centro de Tecnologia da Indústria Química e Têxtil do Senai/RJ
	31/05/2020

	Departamento Regional do Senai no Distrito Federal (Senai/DF) 
	 
	Departamento Regional do Senai no Distrito Federal (Senai/DF) 
	31/05/2020

	Departamento Regional do Senai no Estado da Bahia (Senai/BA) 
	 
	Departamento Regional do Senai no Estado da Bahia (Senai/BA) 
	31/05/2020

	Departamento Regional do Senai no Estado da Paraíba (Senai/PB) 
	 
	Departamento Regional do Senai no Estado da Paraíba (Senai/PB) 
	31/05/2020

	Departamento Regional do Senai no Estado de Minas Gerais (Senai/MG) 
	 
	Departamento Regional do Senai no Estado de Minas Gerais (Senai/MG) 
	31/05/2020

	Departamento Regional do Senai no Estado de Pernambuco (Senai/PE) 
	 
	Departamento Regional do Senai no Estado de Pernambuco (Senai/PE) 
	31/05/2020

	Departamento Regional do Senai no Estado de Rondônia (Senai/RO) 
	 
	Departamento Regional do Senai no Estado de Rondônia (Senai/RO) 
	31/05/2020

	Departamento Regional do Senai no Estado de Roraima (Senai/RR) 
	 
	Departamento Regional do Senai no Estado de Roraima (Senai/RR) 
	31/05/2020

	Departamento Regional do Senai no Estado de Santa Catarina (Senai/SC) 
	 
	Departamento Regional do Senai no Estado de Santa Catarina (Senai/SC) 
	31/05/2020

	Departamento Regional do Senai no Estado de São Paulo (Senai-SP) 
	 
	Departamento Regional do Senai no Estado de São Paulo (Senai-SP) 
	31/05/2020

	Departamento Regional do Senai no Estado de Sergipe (Senai/SE) 
	 
	Departamento Regional do Senai no Estado de Sergipe (Senai/SE) 
	31/05/2020

	Departamento Regional do Senai no Estado de Tocantins (Senai/TO) 
	 
	Departamento Regional do Senai no Estado de Tocantins (Senai/TO) 
	31/05/2020

	Departamento Regional do Senai no Estado do Acre (Senai/AC) 
	 
	Departamento Regional do Senai no Estado do Acre (Senai/AC) 
	31/05/2020

	Departamento Regional do Senai no Estado do Alagoas (Senai/AL) 
	 
	Departamento Regional do Senai no Estado do Alagoas (Senai/AL) 
	31/05/2020

	Departamento Regional do Senai no Estado do Amapá (Senai/AP) 
	 
	Departamento Regional do Senai no Estado do Amapá (Senai/AP) 
	31/05/2020

	Departamento Regional do Senai no Estado do Amazonas (Senai/AM) 
	 
	Departamento Regional do Senai no Estado do Amazonas (Senai/AM) 
	31/05/2020

	Departamento Regional do Senai no Estado do Ceará (Senai/CE) 
	 
	Departamento Regional do Senai no Estado do Ceará (Senai/CE) 
	31/05/2020

	Departamento Regional do Senai no Estado do Espírito Santo (Senai/ES) 
	 
	Departamento Regional do Senai no Estado do Espírito Santo (Senai/ES) 
	31/05/2020

	Departamento Regional do Senai no Estado do Goiás (Senai/GO) 
	 
	Departamento Regional do Senai no Estado do Goiás (Senai/GO) 
	31/05/2020

	Departamento Regional do Senai no Estado do Maranhão (Senai/MA) 
	 
	Departamento Regional do Senai no Estado do Maranhão (Senai/MA) 
	31/05/2020

	Departamento Regional do Senai no Estado do Mato Grosso do Sul (Senai/MS) 
	 
	Departamento Regional do Senai no Estado do Mato Grosso do Sul (Senai/MS) 
	31/05/2020

	Departamento Regional do Senai no Estado do Mato Grosso (Senai/MT) 
	 
	Departamento Regional do Senai no Estado do Mato Grosso (Senai/MT) 
	31/05/2020

	Departamento Regional do Senai no Estado do Pará (Senai/PA) 
	 
	Departamento Regional do Senai no Estado do Pará (Senai/PA) 
	31/05/2020

	Departamento Regional do Senai no Estado do Paraná (Senai/PR) 
	 
	Departamento Regional do Senai no Estado do Paraná (Senai/PR) 
	31/05/2020

	Departamento Regional do Senai no Estado do Piauí (Senai/PI) 
	 
	Departamento Regional do Senai no Estado do Piauí (Senai/PI) 
	31/05/2020

	Departamento Regional do Senai no Estado do Rio de Janeiro (Senai/RJ) 
	 
	Departamento Regional do Senai no Estado do Rio de Janeiro (Senai/RJ) 
	31/05/2020

	Departamento Regional do Senai no Estado do Rio Grande do Norte (Senai/RN) 
	 
	Departamento Regional do Senai no Estado do Rio Grande do Norte (Senai/RN) 
	31/05/2020

	Departamento Regional do Senai no Estado do Rio Grande do Sul (Senai/RS) 
	 
	Departamento Regional do Senai no Estado do Rio Grande do Sul (Senai/RS) 
	31/05/2020

	Serviço Brasileiro de Apoio às Micro e Pequenas Empresas - Departamento Nacional (Sebrae/DN) 
	 
	Serviço Brasileiro de Apoio às Micro e Pequenas Empresas - Departamento Nacional (Sebrae/DN) 
	31/05/2020

	Serviço de Apoio às Micro e Pequenas Empresas da Bahia (Sebrae/BA) 
	 
	Serviço de Apoio às Micro e Pequenas Empresas da Bahia (Sebrae/BA) 
	31/05/2020

	Serviço de Apoio às Micro e Pequenas Empresas da Paraíba (Sebrae/PB) 
	 
	Serviço de Apoio às Micro e Pequenas Empresas da Paraíba (Sebrae/PB) 
	31/05/2020

	Serviço de Apoio às Micro e Pequenas Empresas de Alagoas (Sebrae/AL) 
	 
	Serviço de Apoio às Micro e Pequenas Empresas de Alagoas (Sebrae/AL) 
	31/05/2020

	Serviço de Apoio às Micro e Pequenas Empresas de Minas Gerais (Sebrae/MG) 
	 
	Serviço de Apoio às Micro e Pequenas Empresas de Minas Gerais (Sebrae/MG) 
	31/05/2020

	Serviço de Apoio às Micro e Pequenas Empresas de Pernambuco (Sebrae/PE) 
	 
	Serviço de Apoio às Micro e Pequenas Empresas de Pernambuco (Sebrae/PE) 
	31/05/2020

	Serviço de Apoio às Micro e Pequenas Empresas de Rondônia (Sebrae/RO) 
	 
	Serviço de Apoio às Micro e Pequenas Empresas de Rondônia (Sebrae/RO) 
	31/05/2020

	Serviço de Apoio às Micro e Pequenas Empresas de Roraima (Sebrae/RR) 
	 
	Serviço de Apoio às Micro e Pequenas Empresas de Roraima (Sebrae/RR) 
	31/05/2020

	Serviço de Apoio às Micro e Pequenas Empresas de Santa Catarina (Sebrae/SC) 
	 
	Serviço de Apoio às Micro e Pequenas Empresas de Santa Catarina (Sebrae/SC) 
	31/05/2020

	Serviço de Apoio às Micro e Pequenas Empresas de São Paulo (Sebrae/SP) 
	 
	Serviço de Apoio às Micro e Pequenas Empresas de São Paulo (Sebrae/SP) 
	31/05/2020

	Serviço de Apoio às Micro e Pequenas Empresas de Sergipe (Sebrae/SE) 
	 
	Serviço de Apoio às Micro e Pequenas Empresas de Sergipe (Sebrae/SE) 
	31/05/2020

	Serviço de Apoio às Micro e Pequenas Empresas de Tocantins (Sebrae/TO) 
	 
	Serviço de Apoio às Micro e Pequenas Empresas de Tocantins (Sebrae/TO) 
	31/05/2020

	Serviço de Apoio às Micro e Pequenas Empresas do Acre (Sebrae/AC) 
	 
	Serviço de Apoio às Micro e Pequenas Empresas do Acre (Sebrae/AC) 
	31/05/2020

	Serviço de Apoio às Micro e Pequenas Empresas do Amapá (Sebrae/AP) 
	 
	Serviço de Apoio às Micro e Pequenas Empresas do Amapá (Sebrae/AP) 
	31/05/2020

	Serviço de Apoio às Micro e Pequenas Empresas do Amazonas (Sebrae/AM) 
	 
	Serviço de Apoio às Micro e Pequenas Empresas do Amazonas (Sebrae/AM) 
	31/05/2020

	Serviço de Apoio às Micro e Pequenas Empresas do Ceará (Sebrae/CE) 
	 
	Serviço de Apoio às Micro e Pequenas Empresas do Ceará (Sebrae/CE) 
	31/05/2020

	Serviço de Apoio às Micro e Pequenas Empresas do Distrito Federal (Sebrae/DF) 
	 
	Serviço de Apoio às Micro e Pequenas Empresas do Distrito Federal (Sebrae/DF) 
	31/05/2020

	Serviço de Apoio às Micro e Pequenas Empresas do Goiás (Sebrae/GO) 
	 
	Serviço de Apoio às Micro e Pequenas Empresas do Goiás (Sebrae/GO) 
	31/05/2020

	Serviço de Apoio às Micro e Pequenas Empresas do Maranhão (Sebrae/MA) 
	 
	Serviço de Apoio às Micro e Pequenas Empresas do Maranhão (Sebrae/MA) 
	31/05/2020

	Serviço de Apoio às Micro e Pequenas Empresas do Mato Grosso do Sul (Sebrae/MS) 
	 
	Serviço de Apoio às Micro e Pequenas Empresas do Mato Grosso do Sul (Sebrae/MS) 
	31/05/2020

	Serviço de Apoio às Micro e Pequenas Empresas do Mato Grosso (Sebrae/MT) 
	 
	Serviço de Apoio às Micro e Pequenas Empresas do Mato Grosso (Sebrae/MT) 
	31/05/2020

	Serviço de Apoio às Micro e Pequenas Empresas do Pará (Sebrae/PA) 
	 
	Serviço de Apoio às Micro e Pequenas Empresas do Pará (Sebrae/PA) 
	31/05/2020

	Serviço de Apoio às Micro e Pequenas Empresas do Paraná (Sebrae/PR) 
	 
	Serviço de Apoio às Micro e Pequenas Empresas do Paraná (Sebrae/PR) 
	31/05/2020

	Serviço de Apoio às Micro e Pequenas Empresas do Piauí (Sebrae/PI) 
	 
	Serviço de Apoio às Micro e Pequenas Empresas do Piauí (Sebrae/PI) 
	31/05/2020

	Serviço de Apoio às Micro e Pequenas Empresas do Rio de Janeiro (Sebrae/RJ) 
	 
	Serviço de Apoio às Micro e Pequenas Empresas do Rio de Janeiro (Sebrae/RJ) 
	31/05/2020

	Serviço de Apoio às Micro e Pequenas Empresas do Rio Grande do Norte (Sebrae/RN) 
	 
	Serviço de Apoio às Micro e Pequenas Empresas do Rio Grande do Norte (Sebrae/RN) 
	31/05/2020

	Serviço de Apoio às Micro e Pequenas Empresas do Rio Grande do Sul (Sebrae/RS) 
	 
	Serviço de Apoio às Micro e Pequenas Empresas do Rio Grande do Sul (Sebrae/RS) 
	31/05/2020

	Serviço de Apoio às Micro e Pequenas Empresas do Espírito Santo (Sebrae/ES) 
	 
	Serviço de Apoio às Micro e Pequenas Empresas do Espírito Santo (Sebrae/ES) 
	31/05/2020

	Serviço Nacional de Aprendizagem Comercial - Departamento Nacional (Senac/DN) 
	 
	Serviço Nacional de Aprendizagem Comercial - Departamento Nacional (Senac/DN) 
	31/05/2020

	Serviço Nacional de Aprendizagem do Cooperativismo - Unidade Nacional (Sescoop/UN) 
	 
	Serviço Nacional de Aprendizagem do Cooperativismo - Unidade Nacional (Sescoop/UN) 
	31/05/2020

	Serviço Nacional de Aprendizagem do Cooperativismo no Distrito Federal (Sescoop/DF) 
	 
	Serviço Nacional de Aprendizagem do Cooperativismo no Distrito Federal (Sescoop/DF) 
	31/05/2020

	Serviço Nacional de Aprendizagem do Cooperativismo no Estado da Bahia (Sescoop/BA) 
	 
	Serviço Nacional de Aprendizagem do Cooperativismo no Estado da Bahia (Sescoop/BA) 
	31/05/2020

	Serviço Nacional de Aprendizagem do Cooperativismo no Estado da Paraíba (Sescoop/PB) 
	 
	Serviço Nacional de Aprendizagem do Cooperativismo no Estado da Paraíba (Sescoop/PB) 
	31/05/2020

	Serviço Nacional de Aprendizagem do Cooperativismo no Estado de Alagoas (Sescoop/AL) 
	 
	Serviço Nacional de Aprendizagem do Cooperativismo no Estado de Alagoas (Sescoop/AL) 
	31/05/2020

	Serviço Nacional de Aprendizagem do Cooperativismo no Estado de Mato Grosso (Sescoop/MT) 
	 
	Serviço Nacional de Aprendizagem do Cooperativismo no Estado de Mato Grosso (Sescoop/MT) 
	31/05/2020

	Serviço Nacional de Aprendizagem do Cooperativismo no Estado de Minas Gerais (Sescoop/MG) 
	 
	Serviço Nacional de Aprendizagem do Cooperativismo no Estado de Minas Gerais (Sescoop/MG) 
	31/05/2020

	Serviço Nacional de Aprendizagem do Cooperativismo no Estado de Pernambuco (Sescoop/PE) 
	 
	Serviço Nacional de Aprendizagem do Cooperativismo no Estado de Pernambuco (Sescoop/PE) 
	31/05/2020

	Serviço Nacional de Aprendizagem do Cooperativismo no Estado de Rondônia (Sescoop/RO) 
	 
	Serviço Nacional de Aprendizagem do Cooperativismo no Estado de Rondônia (Sescoop/RO) 
	31/05/2020

	Serviço Nacional de Aprendizagem do Cooperativismo no Estado de Roraima (Sescoop/RR) 
	 
	Serviço Nacional de Aprendizagem do Cooperativismo no Estado de Roraima (Sescoop/RR) 
	31/05/2020

	Serviço Nacional de Aprendizagem do Cooperativismo no Estado de Santa Catarina (Sescoop/SC) 
	 
	Serviço Nacional de Aprendizagem do Cooperativismo no Estado de Santa Catarina (Sescoop/SC) 
	31/05/2020

	Serviço Nacional de Aprendizagem do Cooperativismo no Estado de São Paulo (Sescoop/SP) 
	 
	Serviço Nacional de Aprendizagem do Cooperativismo no Estado de São Paulo (Sescoop/SP) 
	31/05/2020

	Serviço Nacional de Aprendizagem do Cooperativismo no Estado de Sergipe (Sescoop/SE) 
	 
	Serviço Nacional de Aprendizagem do Cooperativismo no Estado de Sergipe (Sescoop/SE) 
	31/05/2020

	Serviço Nacional de Aprendizagem do Cooperativismo no Estado de Tocantins (Sescoop/TO) 
	 
	Serviço Nacional de Aprendizagem do Cooperativismo no Estado de Tocantins (Sescoop/TO) 
	31/05/2020

	Serviço Nacional de Aprendizagem do Cooperativismo no Estado do Acre (Sescoop/AC) 
	 
	Serviço Nacional de Aprendizagem do Cooperativismo no Estado do Acre (Sescoop/AC) 
	31/05/2020

	Serviço Nacional de Aprendizagem do Cooperativismo no Estado do Amapá (Sescoop/AP) 
	 
	Serviço Nacional de Aprendizagem do Cooperativismo no Estado do Amapá (Sescoop/AP) 
	31/05/2020

	Serviço Nacional de Aprendizagem do Cooperativismo no Estado do Amazonas (Sescoop/AM) 
	 
	Serviço Nacional de Aprendizagem do Cooperativismo no Estado do Amazonas (Sescoop/AM) 
	31/05/2020

	Serviço Nacional de Aprendizagem do Cooperativismo no Estado do Ceará (Sescoop/CE) 
	 
	Serviço Nacional de Aprendizagem do Cooperativismo no Estado do Ceará (Sescoop/CE) 
	31/05/2020

	Serviço Nacional de Aprendizagem do Cooperativismo no Estado do Espírito Santo (Sescoop/ES) 
	 
	Serviço Nacional de Aprendizagem do Cooperativismo no Estado do Espírito Santo (Sescoop/ES) 
	31/05/2020

	Serviço Nacional de Aprendizagem do Cooperativismo no Estado do Goiás (Sescoop/GO) 
	 
	Serviço Nacional de Aprendizagem do Cooperativismo no Estado do Goiás (Sescoop/GO) 
	31/05/2020

	Serviço Nacional de Aprendizagem do Cooperativismo no Estado do Maranhão (Sescoop/MA) 
	 
	Serviço Nacional de Aprendizagem do Cooperativismo no Estado do Maranhão (Sescoop/MA) 
	31/05/2020

	Serviço Nacional de Aprendizagem do Cooperativismo no Estado do Mato Grosso do Sul (Sescoop/MS) 
	 
	Serviço Nacional de Aprendizagem do Cooperativismo no Estado do Mato Grosso do Sul (Sescoop/MS) 
	31/05/2020

	Serviço Nacional de Aprendizagem do Cooperativismo no Estado do Pará (Sescoop/PA) 
	 
	Serviço Nacional de Aprendizagem do Cooperativismo no Estado do Pará (Sescoop/PA) 
	31/05/2020

	Serviço Nacional de Aprendizagem do Cooperativismo no Estado do Paraná (Sescoop/PR) 
	 
	Serviço Nacional de Aprendizagem do Cooperativismo no Estado do Paraná (Sescoop/PR) 
	31/05/2020

	Serviço Nacional de Aprendizagem do Cooperativismo no Estado do Piauí (Sescoop/PI) 
	 
	Serviço Nacional de Aprendizagem do Cooperativismo no Estado do Piauí (Sescoop/PI) 
	31/05/2020

	Serviço Nacional de Aprendizagem do Cooperativismo no Estado do Rio de Janeiro (Sescoop/RJ) 
	 
	Serviço Nacional de Aprendizagem do Cooperativismo no Estado do Rio de Janeiro (Sescoop/RJ) 
	31/05/2020

	Serviço Nacional de Aprendizagem do Cooperativismo no Estado do Rio Grande do Norte (Sescoop/RN) 
	 
	Serviço Nacional de Aprendizagem do Cooperativismo no Estado do Rio Grande do Norte (Sescoop/RN) 
	31/05/2020

	Serviço Nacional de Aprendizagem do Cooperativismo no Estado do Rio Grande do Sul (Sescoop/RS) 
	 
	Serviço Nacional de Aprendizagem do Cooperativismo no Estado do Rio Grande do Sul (Sescoop/RS) 
	31/05/2020

	Serviço Nacional de Aprendizagem do Transporte - Conselho Nacional (Senat/CN) 
	 
	Serviço Nacional de Aprendizagem do Transporte - Conselho Nacional (Senat/CN) 
	31/05/2020

	Serviço Nacional de Aprendizagem Industrial - Departamento Nacional (Senai/DN) 
	 
	Serviço Nacional de Aprendizagem Industrial - Departamento Nacional (Senai/DN) 
	31/05/2020

	Serviço Nacional de Aprendizagem Rural - Administração Central (Senar/Adm. Central) 
	 
	Serviço Nacional de Aprendizagem Rural - Administração Central (Senar/Adm. Central) 
	31/05/2020

	MINISTÉRIO DA EDUCAÇÃO

	ADMINISTRAÇÃO DIRETA

	Órgão Público

	Instituto Benjamin Constant
	 
	Instituto Benjamin Constant
	31/03/2020

	Instituto Nacional de Educação de Surdos
	 
	Instituto Nacional de Educação de Surdos
	31/03/2020

	Ministério da Educação
	 
	Ministério da Educação
	31/03/2020

	ADMINISTRAÇÃO INDIRETA

	Autarquia

	Centro Federal de Educação Tecnológica Celso Suckow da Fonseca (Cefet/RJ) 
	 
	Centro Federal de Educação Tecnológica Celso Suckow da Fonseca (Cefet/RJ) 
	31/05/2020

	Centro Federal de Educação Tecnológica de Minas Gerais (Cefet/MG) 
	 
	Centro Federal de Educação Tecnológica de Minas Gerais (Cefet/MG) 
	31/05/2020

	Colégio Pedro II (CPII) 
	 
	Colégio Pedro II (CPII) 
	31/05/2020

	Fundo Nacional de Desenvolvimento da Educação (FNDE) 
	Fundo de Financiamento ao Estudante do Ensino Superior (FIES) 
	Fundo Nacional de Desenvolvimento da Educação (FNDE) 
	31/03/2020

	Instituto Federal de Educação, Ciência e Tecnologia Baiano (IF-Baiano) 
	 
	Instituto Federal de Educação, Ciência e Tecnologia Baiano (IF-Baiano) 
	31/05/2020

	Instituto Federal de Educação, Ciência e Tecnologia Catarinense (IFC) 
	 
	Instituto Federal de Educação, Ciência e Tecnologia Catarinense (IFC) 
	31/05/2020

	Instituto Federal de Educação, Ciência e Tecnologia da Bahia (IFBA) 
	 
	Instituto Federal de Educação, Ciência e Tecnologia da Bahia (IFBA) 
	31/05/2020

	Instituto Federal de Educação, Ciência e Tecnologia da Paraíba (IFPB) 
	 
	Instituto Federal de Educação, Ciência e Tecnologia da Paraíba (IFPB) 
	31/05/2020

	Instituto Federal de Educação, Ciência e Tecnologia de Alagoas (IFAL) 
	 
	Instituto Federal de Educação, Ciência e Tecnologia de Alagoas (IFAL) 
	31/05/2020

	Instituto Federal de Educação, Ciência e Tecnologia de Brasília (IFB) 
	 
	Instituto Federal de Educação, Ciência e Tecnologia de Brasília (IFB) 
	31/05/2020

	Instituto Federal de Educação, Ciência e Tecnologia de Goiás (IFG) 
	 
	Instituto Federal de Educação, Ciência e Tecnologia de Goiás (IFG) 
	31/05/2020

	Instituto Federal de Educação, Ciência e Tecnologia de Mato Grosso (IFMT) 
	 
	Instituto Federal de Educação, Ciência e Tecnologia de Mato Grosso (IFMT) 
	31/05/2020

	Instituto Federal de Educação, Ciência e Tecnologia de Mato Grosso do Sul (IFMS) 
	 
	Instituto Federal de Educação, Ciência e Tecnologia de Mato Grosso do Sul (IFMS) 
	31/05/2020

	Instituto Federal de Educação, Ciência e Tecnologia de Minas Gerais (IFMG) 
	 
	Instituto Federal de Educação, Ciência e Tecnologia de Minas Gerais (IFMG) 
	31/05/2020

	Instituto Federal de Educação, Ciência e Tecnologia de Pernambuco (IFPE) 
	 
	Instituto Federal de Educação, Ciência e Tecnologia de Pernambuco (IFPE) 
	31/05/2020

	Instituto Federal de Educação, Ciência e Tecnologia de Rondônia (IFRO) 
	 
	Instituto Federal de Educação, Ciência e Tecnologia de Rondônia (IFRO) 
	31/05/2020

	Instituto Federal de Educação, Ciência e Tecnologia de Roraima (IFRR) 
	 
	Instituto Federal de Educação, Ciência e Tecnologia de Roraima (IFRR) 
	31/05/2020

	Instituto Federal de Educação, Ciência e Tecnologia de Santa Catarina (IFSC) 
	 
	Instituto Federal de Educação, Ciência e Tecnologia de Santa Catarina (IFSC) 
	31/05/2020

	Instituto Federal de Educação, Ciência e Tecnologia de São Paulo (IFSP) 
	 
	Instituto Federal de Educação, Ciência e Tecnologia de São Paulo (IFSP) 
	31/05/2020

	Instituto Federal de Educação, Ciência e Tecnologia de Sergipe (IFS) 
	 
	Instituto Federal de Educação, Ciência e Tecnologia de Sergipe (IFS) 
	31/05/2020

	Instituto Federal de Educação, Ciência e Tecnologia do Acre (IFAC) 
	 
	Instituto Federal de Educação, Ciência e Tecnologia do Acre (IFAC) 
	31/05/2020

	Instituto Federal de Educação, Ciência e Tecnologia do Amapá (IFAP) 
	 
	Instituto Federal de Educação, Ciência e Tecnologia do Amapá (IFAP) 
	31/05/2020

	Instituto Federal de Educação, Ciência e Tecnologia do Amazonas (IFAM) 
	 
	Instituto Federal de Educação, Ciência e Tecnologia do Amazonas (IFAM) 
	31/05/2020

	Instituto Federal de Educação, Ciência e Tecnologia do Ceará (IFCE) 
	 
	Instituto Federal de Educação, Ciência e Tecnologia do Ceará (IFCE) 
	31/05/2020

	Instituto Federal de Educação, Ciência e Tecnologia do Espírito Santo (IFES) 
	 
	Instituto Federal de Educação, Ciência e Tecnologia do Espírito Santo (IFES) 
	31/05/2020

	Instituto Federal de Educação, Ciência e Tecnologia do Maranhão (IFMA) 
	 
	Instituto Federal de Educação, Ciência e Tecnologia do Maranhão (IFMA) 
	31/05/2020

	Instituto Federal de Educação, Ciência e Tecnologia do Norte de Minas Gerais (IFNMG) 
	 
	Instituto Federal de Educação, Ciência e Tecnologia do Norte de Minas Gerais (IFNMG) 
	31/05/2020

	Instituto Federal de Educação, Ciência e Tecnologia do Pará (IFPA) 
	 
	Instituto Federal de Educação, Ciência e Tecnologia do Pará (IFPA) 
	31/05/2020

	Instituto Federal de Educação, Ciência e Tecnologia do Paraná (IFPR) 
	 
	Instituto Federal de Educação, Ciência e Tecnologia do Paraná (IFPR) 
	31/05/2020

	Instituto Federal de Educação, Ciência e Tecnologia do Piauí (IFPI) 
	 
	Instituto Federal de Educação, Ciência e Tecnologia do Piauí (IFPI) 
	31/05/2020

	Instituto Federal de Educação, Ciência e Tecnologia do Rio de Janeiro (IFRJ) 
	 
	Instituto Federal de Educação, Ciência e Tecnologia do Rio de Janeiro (IFRJ) 
	31/05/2020

	Instituto Federal de Educação, Ciência e Tecnologia do Rio Grande do Norte (IFRN) 
	 
	Instituto Federal de Educação, Ciência e Tecnologia do Rio Grande do Norte (IFRN) 
	31/05/2020

	Instituto Federal de Educação, Ciência e Tecnologia do Rio Grande do Sul (IFRS) 
	 
	Instituto Federal de Educação, Ciência e Tecnologia do Rio Grande do Sul (IFRS) 
	31/05/2020

	Instituto Federal de Educação, Ciência e Tecnologia do Sertão Pernambucano (IF Sertão/PE) 
	 
	Instituto Federal de Educação, Ciência e Tecnologia do Sertão Pernambucano (IF Sertão/PE) 
	31/05/2020

	Instituto Federal de Educação, Ciência e Tecnologia do Sudeste de Minas Gerais (IFSudesteMG) 
	 
	Instituto Federal de Educação, Ciência e Tecnologia do Sudeste de Minas Gerais (IFSudesteMG) 
	31/05/2020

	Instituto Federal de Educação, Ciência e Tecnologia do Sul de Minas Gerais (IFSULDEMINAS) 
	 
	Instituto Federal de Educação, Ciência e Tecnologia do Sul de Minas Gerais (IFSULDEMINAS) 
	31/05/2020

	Instituto Federal de Educação, Ciência e Tecnologia do Tocantins (IFTO) 
	 
	Instituto Federal de Educação, Ciência e Tecnologia do Tocantins (IFTO) 
	31/05/2020

	Instituto Federal de Educação, Ciência e Tecnologia do Triângulo Mineiro (IFTM) 
	 
	Instituto Federal de Educação, Ciência e Tecnologia do Triângulo Mineiro (IFTM) 
	31/05/2020

	Instituto Federal de Educação, Ciência e Tecnologia Farroupilha (IFFar) 
	 
	Instituto Federal de Educação, Ciência e Tecnologia Farroupilha (IFFar) 
	31/05/2020

	Instituto Federal de Educação, Ciência e Tecnologia Fluminense (IFF) 
	 
	Instituto Federal de Educação, Ciência e Tecnologia Fluminense (IFF) 
	31/05/2020

	Instituto Federal de Educação, Ciência e Tecnologia Goiano (IFGoiano) 
	 
	Instituto Federal de Educação, Ciência e Tecnologia Goiano (IFGoiano) 
	31/05/2020

	Instituto Federal de Educação, Ciência e Tecnologia Sul-Rio-Grandense (IFSul) 
	 
	Instituto Federal de Educação, Ciência e Tecnologia Sul-Rio-Grandense (IFSul) 
	31/05/2020

	Instituto Nacional de Estudos e Pesquisas Educacionais Anísio Teixeira (Inep) 
	 
	Instituto Nacional de Estudos e Pesquisas Educacionais Anísio Teixeira (Inep) 
	31/03/2020

	Universidade da Integração Internacional da Lusofonia Afro-Brasileira (Unilab) 
	 
	Universidade da Integração Internacional da Lusofonia Afro-Brasileira (Unilab) 
	31/05/2020

	Universidade Federal da Bahia (UFBA) 
	 
	Universidade Federal da Bahia (UFBA) 
	31/05/2020

	Universidade Federal da Fronteira Sul (UFFS) 
	 
	Universidade Federal da Fronteira Sul (UFFS) 
	31/05/2020

	Universidade Federal da Integração Latino-Americana (Unila) 
	 
	Universidade Federal da Integração Latino-Americana (Unila) 
	31/05/2020

	Universidade Federal da Paraíba (UFPB) 
	 
	Universidade Federal da Paraíba (UFPB) 
	31/05/2020

	Universidade Federal de Alagoas (Ufal) 
	 
	Universidade Federal de Alagoas (Ufal) 
	31/05/2020

	Universidade Federal de Alfenas (Unifal) 
	 
	Universidade Federal de Alfenas (Unifal) 
	31/05/2020

	Universidade Federal de Campina Grande (UFCG) 
	 
	Universidade Federal de Campina Grande (UFCG) 
	31/05/2020

	Universidade Federal de Catalão
	 
	Universidade Federal de Catalão
	31/05/2020

	Universidade Federal de Goiás (UFG) 
	 
	Universidade Federal de Goiás (UFG) 
	31/05/2020

	Universidade Federal de Itajubá (Unifei) 
	 
	Universidade Federal de Itajubá (Unifei) 
	31/05/2020

	Universidade Federal de Jataí
	 
	Universidade Federal de Jataí
	31/05/2020

	Universidade Federal de Juiz de Fora (UFJF) 
	 
	Universidade Federal de Juiz de Fora (UFJF) 
	31/05/2020

	Universidade Federal de Lavras (Ufla) 
	 
	Universidade Federal de Lavras (Ufla) 
	31/05/2020

	Universidade Federal de Minas Gerais (UFMG) 
	 
	Universidade Federal de Minas Gerais (UFMG) 
	31/05/2020

	Universidade Federal de Pernambuco (UFPE) 
	 
	Universidade Federal de Pernambuco (UFPE) 
	31/05/2020

	Universidade Federal de Rondonópolis
	 
	Universidade Federal de Rondonópolis
	31/05/2020

	Universidade Federal de Santa Catarina (UFSC) 
	 
	Universidade Federal de Santa Catarina (UFSC) 
	31/05/2020

	Universidade Federal de Santa Maria (UFSM) 
	 
	Universidade Federal de Santa Maria (UFSM) 
	31/05/2020

	Universidade Federal de São Paulo (Unifesp) 
	 
	Universidade Federal de São Paulo (Unifesp) 
	31/05/2020

	Universidade Federal do Agreste de Pernambuco
	 
	Universidade Federal do Agreste de Pernambuco
	31/05/2020

	Universidade Federal do Cariri (UFCA) 
	 
	Universidade Federal do Cariri (UFCA) 
	31/05/2020

	Universidade Federal do Ceará (UFC) 
	 
	Universidade Federal do Ceará (UFC) 
	31/05/2020

	Universidade Federal do Delta do Parnaíba
	 
	Universidade Federal do Delta do Parnaíba
	31/05/2020

	Universidade Federal do Espírito Santo (Ufes) 
	 
	Universidade Federal do Espírito Santo (Ufes) 
	31/05/2020

	Universidade Federal do Oeste da Bahia (UFOB) 
	 
	Universidade Federal do Oeste da Bahia (UFOB) 
	31/05/2020

	Universidade Federal do Oeste do Pará (Ufopa) 
	 
	Universidade Federal do Oeste do Pará (Ufopa) 
	31/05/2020

	Universidade Federal do Pará (UFPA) 
	 
	Universidade Federal do Pará (UFPA) 
	31/05/2020

	Universidade Federal do Paraná (UFPR) 
	 
	Universidade Federal do Paraná (UFPR) 
	31/05/2020

	Universidade Federal do Recôncavo da Bahia (UFRB) 
	 
	Universidade Federal do Recôncavo da Bahia (UFRB) 
	31/05/2020

	Universidade Federal do Rio de Janeiro (UFRJ) 
	 
	Universidade Federal do Rio de Janeiro (UFRJ) 
	31/05/2020

	Universidade Federal do Rio Grande do Norte (UFRN) 
	 
	Universidade Federal do Rio Grande do Norte (UFRN) 
	31/05/2020

	Universidade Federal do Rio Grande do Sul (UFRGS) 
	 
	Universidade Federal do Rio Grande do Sul (UFRGS) 
	31/05/2020

	Universidade Federal do Sul da Bahia (UFSB) 
	 
	Universidade Federal do Sul da Bahia (UFSB) 
	31/05/2020

	Universidade Federal do Sul e Sudeste do Pará (Unifesspa) 
	 
	Universidade Federal do Sul e Sudeste do Pará (Unifesspa) 
	31/05/2020

	Universidade Federal do Triângulo Mineiro (UFTM) 
	 
	Universidade Federal do Triângulo Mineiro (UFTM) 
	31/05/2020

	Universidade Federal dos Vales do Jequitinhonha e Mucuri (UFVJM) 
	 
	Universidade Federal dos Vales do Jequitinhonha e Mucuri (UFVJM) 
	31/05/2020

	Universidade Federal Fluminense (UFF) 
	 
	Universidade Federal Fluminense (UFF) 
	31/05/2020

	Universidade Federal Rural da Amazônia (UFRA) 
	 
	Universidade Federal Rural da Amazônia (UFRA) 
	31/05/2020

	Universidade Federal Rural de Pernambuco (UFRPE) 
	 
	Universidade Federal Rural de Pernambuco (UFRPE) 
	31/05/2020

	Universidade Federal Rural do Rio de Janeiro (UFRRJ) 
	 
	Universidade Federal Rural do Rio de Janeiro (UFRRJ) 
	31/05/2020

	Universidade Federal Rural do Semiárido (Ufersa) 
	 
	Universidade Federal Rural do Semiárido (Ufersa) 
	31/05/2020

	Universidade Tecnológica Federal do Paraná (UTFPR) 
	 
	Universidade Tecnológica Federal do Paraná (UTFPR) 
	31/05/2020

	Empresa Pública

	Empresa Brasileira de Serviços Hospitalares (Ebserh) 
	 
	Empresa Brasileira de Serviços Hospitalares (Ebserh) 
	31/05/2020

	Hospital de Clínicas de Porto Alegre (HCPA) 
	 
	Hospital de Clínicas de Porto Alegre (HCPA) 
	31/05/2020

	Fundação

	Coordenação de Aperfeiçoamento de Pessoal de Nível Superior (Capes) 
	 
	Coordenação de Aperfeiçoamento de Pessoal de Nível Superior (Capes) 
	31/03/2020

	Fundação Joaquim Nabuco (FUNDAJ) 
	 
	Fundação Joaquim Nabuco (FUNDAJ) 
	31/03/2020

	Fundação Universidade de Brasília (UnB) 
	 
	Fundação Universidade de Brasília (UnB) 
	31/05/2020

	Fundação Universidade do Amazonas (UFAM) 
	 
	Fundação Universidade do Amazonas (UFAM) 
	31/05/2020

	Fundação Universidade Federal da Grande Dourados (UFGD) 
	 
	Fundação Universidade Federal da Grande Dourados (UFGD) 
	31/05/2020

	Fundação Universidade Federal de Ciências da Saúde de Porto Alegre (UFCSPA) 
	 
	Fundação Universidade Federal de Ciências da Saúde de Porto Alegre (UFCSPA) 
	31/05/2020

	Fundação Universidade Federal de Mato Grosso (UFMT) 
	 
	Fundação Universidade Federal de Mato Grosso (UFMT) 
	31/05/2020

	Fundação Universidade Federal de Mato Grosso do Sul (UFMS) 
	 
	Fundação Universidade Federal de Mato Grosso do Sul (UFMS) 
	31/05/2020

	Fundação Universidade Federal de Ouro Preto (Ufop) 
	 
	Fundação Universidade Federal de Ouro Preto (Ufop) 
	31/05/2020

	Fundação Universidade Federal de Pelotas (UFPEL) 
	 
	Fundação Universidade Federal de Pelotas (UFPEL) 
	31/05/2020

	Fundação Universidade Federal de Rondônia (Unir) 
	 
	Fundação Universidade Federal de Rondônia (Unir) 
	31/05/2020

	Fundação Universidade Federal de Roraima (UFRR) 
	 
	Fundação Universidade Federal de Roraima (UFRR) 
	31/05/2020

	Fundação Universidade Federal de São Carlos (UFSCAR) 
	 
	Fundação Universidade Federal de São Carlos (UFSCAR) 
	31/05/2020

	Fundação Universidade Federal de São João Del Rei (UFSJ) 
	 
	Fundação Universidade Federal de São João Del Rei (UFSJ) 
	31/05/2020

	Fundação Universidade Federal de Sergipe (UFS) 
	 
	Fundação Universidade Federal de Sergipe (UFS) 
	31/05/2020

	Fundação Universidade Federal de Uberlândia (UFU) 
	 
	Fundação Universidade Federal de Uberlândia (UFU) 
	31/05/2020

	Fundação Universidade Federal de Viçosa (UFV) 
	 
	Fundação Universidade Federal de Viçosa (UFV) 
	31/05/2020

	Fundação Universidade Federal do ABC (UFABC) 
	 
	Fundação Universidade Federal do ABC (UFABC) 
	31/05/2020

	Fundação Universidade Federal do Acre (UFAC) 
	 
	Fundação Universidade Federal do Acre (UFAC) 
	31/05/2020

	Fundação Universidade Federal do Amapá (Unifap) 
	 
	Fundação Universidade Federal do Amapá (Unifap) 
	31/05/2020

	Fundação Universidade Federal do Estado do Rio de Janeiro 
	 
	Fundação Universidade Federal do Estado do Rio de Janeiro
	31/05/2020

	Fundação Universidade Federal do Maranhão (UFMA) 
	 
	Fundação Universidade Federal do Maranhão (UFMA) 
	31/05/2020

	Fundação Universidade Federal do Pampa (Unipampa) 
	 
	Fundação Universidade Federal do Pampa (Unipampa) 
	31/05/2020

	Fundação Universidade Federal do Piauí (UFPI) 
	 
	Fundação Universidade Federal do Piauí (UFPI) 
	31/05/2020

	Fundação Universidade Federal do Rio Grande (FURG) 
	 
	Fundação Universidade Federal do Rio Grande (FURG) 
	31/05/2020

	Fundação Universidade Federal do Tocantins (UFT) 
	 
	Fundação Universidade Federal do Tocantins (UFT) 
	31/05/2020

	Fundação Universidade Federal do Vale do São Francisco (Univasf) 
	 
	Fundação Universidade Federal do Vale do São Francisco (Univasf) 
	31/05/2020

	MINISTÉRIO DA INFRAESTRUTURA

	ADMINISTRAÇÃO DIRETA

	Órgão Público

	Ministério da Infraestrutura
	Fundo da Marinha Mercante 
	Ministério da Infraestrutura
	31/03/2020

		Fundo Nacional de Aviação Civil
		
	ADMINISTRAÇÃO INDIRETA

	Autarquia

	Agência Nacional de Aviação Civil (Anac) 
	 
	Agência Nacional de Aviação Civil (Anac) 
	31/03/2020

	Agência Nacional de Transportes Aquaviários (Antaq) 
	 
	Agência Nacional de Transportes Aquaviários (Antaq) 
	31/03/2020

	Agência Nacional de Transportes Terrestres (ANTT) 
	 
	Agência Nacional de Transportes Terrestres (ANTT) 
	31/03/2020

	Departamento Nacional de Infraestrutura de Transportes (DNIT) 
	 
	Departamento Nacional de Infraestrutura de Transportes (DNIT) 
	31/03/2020

	Empresa Pública

	Empresa Brasileira de Infraestrutura Aeroportuária (Infraero) 
	 
	Empresa Brasileira de Infraestrutura Aeroportuária (Infraero) 
	31/05/2020

	Empresa de Planejamento e Logística - EPL
	 
	Empresa de Planejamento e Logística - EPL
	31/05/2020

	VALEC Engenharia, Construções e Ferrovias S.A. (Valec) 
	 
	VALEC Engenharia, Construções e Ferrovias S.A. (Valec) 
	31/05/2020

	Sociedade de Economia Mista

	Companhia das Docas do Estado da Bahia (Codeba) 
	 
	Companhia das Docas do Estado da Bahia (Codeba) 
	31/05/2020

	Companhia Docas do Ceará (CDC) 
	 
	Companhia Docas do Ceará (CDC) 
	31/05/2020

	Companhia Docas do Espírito Santo (Codesa) 
	 
	Companhia Docas do Espírito Santo (Codesa) 
	31/05/2020

	Companhia Docas do Estado de São Paulo (Codesp) 
	 
	Companhia Docas do Estado de São Paulo (Codesp) 
	31/05/2020

	Companhia Docas do Maranhão (Codomar) 
	 
	Companhia Docas do Maranhão (Codomar) 
	31/05/2020

	Companhia Docas do Pará (CDP) 
	 
	Companhia Docas do Pará (CDP) 
	31/05/2020

	Companhia Docas do Rio de Janeiro (CDRJ) 
	 
	Companhia Docas do Rio de Janeiro (CDRJ) 
	31/05/2020

	Companhia Docas do Rio Grande do Norte (Codern) 
	 
	Companhia Docas do Rio Grande do Norte (Codern) 
	31/05/2020

	MINISTÉRIO DA JUSTIÇA E SEGURANÇA PÚBLICA

	ADMINISTRAÇÃO DIRETA

	Órgão Público

	Ministério da Justiça e Segurança Pública
	Arquivo Nacional  
	Ministério da Justiça e Segurança Pública
	31/03/2020

		Fundo de Aparelhamento e Operacionalização das Atividades-Fim da Polícia Federal
		
		Fundo de Defesa dos Direitos Difusos
		
		Fundo Nacional Antidrogas 
		
		Fundo Nacional de Segurança Pública 
		
		Fundo Penitenciário Nacional 
		
		Polícia Federal – PF
		
		Polícia Rodoviária Federal – PRF
		
	ADMINISTRAÇÃO INDIRETA

	Autarquia

	Conselho Administrativo de Defesa Econômica (Cade) 
	 
	Conselho Administrativo de Defesa Econômica (Cade) 
	31/03/2020

	MINISTÉRIO DA  MULHER, DA FAMÍLIA E DOS DIREITOS HUMANOS

	ADMINISTRAÇÃO DIRETA

	Órgão Público

	Ministério da Mulher, da Família e dos Direitos Humanos 
	 
	Ministério da Mulher, da Família e dos Direitos Humanos 
	31/03/2020

	ADMINISTRAÇÃO INDIRETA

	Fundação

	Fundação Nacional do Índio - Funai  
	 
	Fundação Nacional do Índio - Funai  
	31/03/2020

	MINISTÉRIO DA  SAÚDE

	ADMINISTRAÇÃO DIRETA

	Órgão Público

	Ministério da Saúde
	Centro Nacional de Primatas 
	Ministério da Saúde
	31/03/2020

		Diretoria-Executiva do Fundo Nacional de Saúde
		
		Hospital Federal Cardoso Fontes (HFCF) 
		
		Hospital Federal da Lagoa (HFL) 
		
		Hospital Federal de Bonsucesso (HFB) 
		
		Hospital Federal do Andaraí (HFA) 
		
		Hospital Federal dos Servidores do Estado (HFSE) 
		
		Hospital Federal Ipanema (HFI) 
		
		Instituto de Tecnologia em Fármacos
		
		Instituto de Tecnologia em Imunobiológicos
		
		Instituto Evandro Chagas (IEC) 
		
		Instituto Nacional de Cardiologia (INC) 
		
		Instituto Nacional de Traumatologia e Ortopedia (Into) 
		
		Instituto Nacional do Câncer (Inca) José Alencar Gomes Rodrigues
		
	ADMINISTRAÇÃO INDIRETA

	Autarquia

	Agência Nacional de Saúde Suplementar (ANS) 
	 
	Agência Nacional de Saúde Suplementar (ANS) 
	31/03/2020

	Agência Nacional de Vigilância Sanitária (Anvisa) 
	 
	Agência Nacional de Vigilância Sanitária (Anvisa) 
	31/03/2020

	Empresa Pública

	Empresa Brasileira de Hemoderivados e Biotecnologia (Hemobras) 
	 
	Empresa Brasileira de Hemoderivados e Biotecnologia (Hemobras) 
	31/05/2020

	Fundação

	Fundação Nacional de Saúde (Funasa) 
	 
	Fundação Nacional de Saúde (Funasa) 
	31/03/2020

	Fundação Oswaldo Cruz (Fiocruz) 
	 
	Fundação Oswaldo Cruz (Fiocruz) 
	31/03/2020

	Sociedade de Economia Mista

	Hospital Nossa Senhora da Conceição S.A. (grupo) 
	 
	Hospital Nossa Senhora da Conceição S.A. (grupo) 
	31/05/2020

	Serviço Social Autônomo

	Associação das Pioneiras Sociais (APS) 
	 
	Associação das Pioneiras Sociais (APS) 
	31/05/2020

	MINISTÉRIO DAS RELAÇÕES EXTERIORES

	ADMINISTRAÇÃO DIRETA

	Órgão Público

	Ministério das Relações Exteriores
	Instituto Rio Branco
	Ministério das Relações Exteriores
	31/03/2020

	ADMINISTRAÇÃO INDIRETA

	Fundação

	Fundação Alexandre de Gusmão (Funag) 
	 
	Fundação Alexandre de Gusmão (Funag) 
	31/03/2020

	Serviço Social Autônomo

	Agência Brasileira de Promoção de Exportações e Investimentos (APEX Brasil) 
	 
	Agência Brasileira de Promoção de Exportações e Investimentos (APEX Brasil) 
	31/05/2020

	MINISTÉRIO DE MINAS E ENERGIA

	ADMINISTRAÇÃO DIRETA

	Órgão Público

	Ministério de Minas e Energia
		Ministério de Minas e Energia
	31/03/2020

	ADMINISTRAÇÃO INDIRETA

	Autarquia

	Agência Nacional de Energia Elétrica (Aneel) 
	 
	Agência Nacional de Energia Elétrica (Aneel) 
	31/03/2020

	Agência Nacional de Mineração (ANM) 
	 
	Agência Nacional de Mineração (ANM) 
	31/03/2020

	Agência Nacional do Petróleo, Gás Natural e Biocombustíveis (ANP) 
	 
	Agência Nacional do Petróleo, Gás Natural e Biocombustíveis (ANP) 
	31/03/2020

	Empresa Pública

	Companhia de Pesquisa de Recursos Minerais (CPRM) 
	 
	Companhia de Pesquisa de Recursos Minerais (CPRM) 
	30/05/2020

	Empresa Brasileira de Administração de Petróleo e Gás Natural S.A. Pré-Sal Petróleo S.A (PPSA) 
	 
	Empresa Brasileira de Administração de Petróleo e Gás Natural S.A. Pré-Sal Petróleo S.A (PPSA) 
	31/05/2020

	Empresa de Pesquisa Energética (EPE) 
	 
	Empresa de Pesquisa Energética (EPE) 
	31/05/2020

	Sociedade de Economia Mista

	Amazonas Geração e Transmissão de Energia S.A. (Amazonas GT) 
	 
	Amazonas Geração e Transmissão de Energia S.A. (Amazonas GT) 
	31/05/2020

	Centrais Elétricas Brasileiras S.A. (Eletrobras) Holding 
	Centro de Pesquisas de Energia Elétrica (Cepel) 
	Centrais Elétricas Brasileiras S.A. (Eletrobras) Holding
	31/05/2020

	Centrais Elétricas do Norte do Brasil S.A. (Eletronorte) 
	 
	Centrais Elétricas do Norte do Brasil S.A. (Eletronorte) 
	31/05/2020

	Companhia de Geração Térmica de Energia Elétrica (CGTEE) 
	 
	Companhia de Geração Térmica de Energia Elétrica (CGTEE) 
	31/05/2020

	Companhia Hidroelétrica do São Francisco (CHESF) 
	 
	Companhia Hidroelétrica do São Francisco (CHESF) 
	31/05/2020

	Eletrobrás Participações S.A. (Eletropar) 
	 
	Eletrobrás Participações S.A. (Eletropar) 
	31/05/2020

	Eletrobrás Termonuclear S.A. (Eletronuclear) 
	 
	Eletrobrás Termonuclear S.A. (Eletronuclear) 
	31/05/2020

	Eletrosul Centrais Elétricas S.A. (Eletrosul) 
	 
	Eletrosul Centrais Elétricas S.A. (Eletrosul) 
	31/05/2020

	Furnas Centrais Elétricas S.A. (Furnas) 
	 
	Furnas Centrais Elétricas S.A. (Furnas) 
	31/05/2020

	Indústrias Nucleares do Brasil S.A. (INB) 
	 
	Indústrias Nucleares do Brasil S.A. (INB) 
	31/05/2020

	Nuclebrás Equipamentos Pesados S.A. (Nuclep) 
	 
	Nuclebrás Equipamentos Pesados S.A. (Nuclep) 
	31/05/2020

	Petróleo Brasileiro S.A. (Petrobras) 
	 
	Petróleo Brasileiro S.A. (Petrobras) 
	31/05/2020

	MINISTÉRIO DO DESENVOLVIMENTO REGIONAL

	ADMINISTRAÇÃO DIRETA

	Órgão Público

	Fundo Constitucional de Financiamento do Centro-Oeste (FCO) 
	 
	Ministério do Desenvolvimento Regional
	31/03/2020

	Fundo Constitucional de Financiamento do Nordeste (FNE) 
	 
	Ministério do Desenvolvimento Regional
	31/03/2020

	Fundo Constitucional de Financiamento do Norte (FNO) 
	 
	Ministério do Desenvolvimento Regional
	31/03/2020

	Ministério do Desenvolvimento Regional
	Fundo de Desenvolvimento Social (FDS) 
	Ministério do Desenvolvimento Regional
	31/03/2020

		Fundo Nacional de Habitação de Interesse Social
		
	ADMINISTRAÇÃO INDIRETA

	Autarquia

	Agência Nacional de Águas - ANA
	 
	Agência Nacional de Águas - ANA
	31/03/2020

	Departamento Nacional de Obras Contra as Secas (DNOCS) 
	 
	Departamento Nacional de Obras Contra as Secas (DNOCS) 
	31/03/2020

	Superintendência de Desenvolvimento da Amazônia (Sudam) 
	Fundo de Desenvolvimento da Amazônia (FDA) 
	Superintendência de Desenvolvimento da Amazônia (Sudam) 
	31/05/2020

	Superintendência de Desenvolvimento do Nordeste (Sudene) 
	Fundo de Desenvolvimento do Nordeste (FDNE) 
	Superintendência de Desenvolvimento do Nordeste (Sudene) 
	31/05/2020

	Superintendência do Desenvolvimento do Centro-Oeste (Sudeco) 
	Fundo de Desenvolvimento do Centro-Oeste (FDCO) 
	Superintendência do Desenvolvimento do Centro-Oeste (Sudeco) , integra as ações do Fundo de Desenvolvimento do Centro-Oeste (FDCO) 
	31/05/2020

	Empresa Pública

	Companhia de Desenvolvimento dos Vales do São Francisco e do Parnaíba (Codevasf) 
	 
	Companhia de Desenvolvimento dos Vales do São Francisco e do Parnaíba (Codevasf) 
	31/05/2020

	Companhia Brasileira de Trens Urbanos (CBTU) 
	 
	Companhia Brasileira de Trens Urbanos (CBTU) 
	31/05/2020

	Empresa de Trens Urbanos de Porto Alegre S.A. (Trensurb) 
	 
	Empresa de Trens Urbanos de Porto Alegre S.A. (Trensurb) 
	31/05/2020

	MINISTÉRIO DO MEIO AMBIENTE

	ADMINISTRAÇÃO DIRETA

	Órgão Público

	Ministério do Meio Ambiente
	Departamento do Fundo Nacional do Meio Ambiente
	Ministério do Meio Ambiente
	31/03/2020

		Fundo Nacional do Meio Ambiente
		
		Fundo Nacional sobre Mudança do Clima
		
	ADMINISTRAÇÃO INDIRETA

	Autarquia

	Instituto Brasileiro do Meio Ambiente e dos Recursos Naturais Renováveis (Ibama) 
	 
	Instituto Brasileiro do Meio Ambiente e dos Recursos Naturais Renováveis (Ibama) 
	31/03/2020

	Instituto Chico Mendes de Conservação da Biodiversidade (ICMBio) 
	 
	Instituto Chico Mendes de Conservação da Biodiversidade (ICMBio) 
	31/03/2020

	Instituto de Pesquisas do Jardim Botânico do Rio de Janeiro (JBRJ) 
	 
	Instituto de Pesquisas do Jardim Botânico do Rio de Janeiro (JBRJ) 
	31/03/2020

	MINISTÉRIO DO TURISMO

	ADMINISTRAÇÃO DIRETA

	Órgão Público

	Ministério do Turismo
	Fundo Geral de Turismo
	Ministério do Turismo
	31/03/2020

	ADMINISTRAÇÃO INDIRETA

	Autarquia

	Instituto Brasileiro de Turismo (EMBRATUR) 
	 
	Instituto Brasileiro de Turismo (EMBRATUR) 
	31/03/2020

	ÓRGÃOS DE OUTROS ENTES FEDERATIVOS

	DISTRITO FEDERAL

	ADMINISTRAÇÃO DIRETA

	Órgão Público

	Corpo de Bombeiros Militar do Distrito Federal (CBMDF) 
	 
	Corpo de Bombeiros Militar do Distrito Federal (CBMDF) 
	31/03/2020

	Polícia Civil do Distrito Federal (PCDF) 
	 
	Polícia Civil do Distrito Federal (PCDF) 
	31/03/2020

	Polícia Militar do Distrito Federal (PMDF) 
	 
	Polícia Militar do Distrito Federal (PMDF) 
	31/03/2020

	CONSELHO DE PROFISSÕES

	ENTE PARAESTATAL

	Autarquia

	CONSELHOS DO PROFISSIONAL DE ARQUITETURA E URBANISMO

	Conselho de Arquitetura e Urbanismo do Brasil (CAU/BR) 
	 
	Conselho de Arquitetura e Urbanismo do Brasil (CAU/BR) 
	31/05/2020

	Conselho de Arquitetura e Urbanismo do Rio Grande do Sul (CAU/RS) 
	 
	Conselho de Arquitetura e Urbanismo do Rio Grande do Sul (CAU/RS) 
	31/05/2020

	Conselho de Arquitetura e Urbanismo do Distrito Federal (CAU/DF) 
	 
	Conselho de Arquitetura e Urbanismo do Distrito Federal (CAU/DF) 
	31/05/2020

	Conselho de Arquitetura e Urbanismo do Estado da Bahia (CAU/BA) 
	 
	Conselho de Arquitetura e Urbanismo do Estado da Bahia (CAU/BA) 
	31/05/2020

	Conselho de Arquitetura e Urbanismo do Estado da Paraíba (CAU/PB) 
	 
	Conselho de Arquitetura e Urbanismo do Estado da Paraíba (CAU/PB) 
	31/05/2020

	Conselho de Arquitetura e Urbanismo do Estado de Goiás (CAU/GO) 
	 
	Conselho de Arquitetura e Urbanismo do Estado de Goiás (CAU/GO) 
	31/05/2020

	Conselho de Arquitetura e Urbanismo do Estado de Mato Grosso do Sul (CAU/MS) 
	 
	Conselho de Arquitetura e Urbanismo do Estado de Mato Grosso do Sul (CAU/MS) 
	31/05/2020

	Conselho de Arquitetura e Urbanismo do Estado de Pernambuco (CAU/PE) 
	 
	Conselho de Arquitetura e Urbanismo do Estado de Pernambuco (CAU/PE) 
	31/05/2020

	Conselho de Arquitetura e Urbanismo do Estado de São Paulo (CAU/SP) 
	 
	Conselho de Arquitetura e Urbanismo do Estado de São Paulo (CAU/SP) 
	31/05/2020

	Conselho de Arquitetura e Urbanismo do Estado de Sergipe (CAU/SE) 
	 
	Conselho de Arquitetura e Urbanismo do Estado de Sergipe (CAU/SE) 
	31/05/2020

	Conselho de Arquitetura e Urbanismo do Estado do Amapá (CAU/AP) 
	 
	Conselho de Arquitetura e Urbanismo do Estado do Amapá (CAU/AP) 
	31/05/2020

	Conselho de Arquitetura e Urbanismo do Estado do Ceará (CAU/CE) 
	 
	Conselho de Arquitetura e Urbanismo do Estado do Ceará (CAU/CE) 
	31/05/2020

	Conselho de Arquitetura e Urbanismo do Estado do Paraná (CAU/PR) 
	 
	Conselho de Arquitetura e Urbanismo do Estado do Paraná (CAU/PR) 
	31/05/2020

	Conselho de Arquitetura e Urbanismo do Estado do Rio Grande do Norte (CAU/RN) 
	 
	Conselho de Arquitetura e Urbanismo do Estado do Rio Grande do Norte (CAU/RN) 
	31/05/2020

	Conselho de Arquitetura e Urbanismo do Estado do Tocantins (CAU/TO) 
	 
	Conselho de Arquitetura e Urbanismo do Estado do Tocantins (CAU/TO) 
	31/05/2020

	Conselho de Arquitetura e Urbanismo do Estado de Alagoas (CAU/AL) 
	 
	Conselho de Arquitetura e Urbanismo do Estado de Alagoas (CAU/AL) 
	31/05/2020

	Conselho de Arquitetura e Urbanismo do Estado de Mato Grosso (CAU/MT) 
	 
	Conselho de Arquitetura e Urbanismo do Estado de Mato Grosso (CAU/MT) 
	31/05/2020

	Conselho de Arquitetura e Urbanismo do Estado de Minas Gerais (CAU/MG) 
	 
	Conselho de Arquitetura e Urbanismo do Estado de Minas Gerais (CAU/MG) 
	31/05/2020

	Conselho de Arquitetura e Urbanismo do Estado de Rondônia (CAU/RO) 
	 
	Conselho de Arquitetura e Urbanismo do Estado de Rondônia (CAU/RO) 
	31/05/2020

	Conselho de Arquitetura e Urbanismo do Estado de Roraima (CAU/RR) 
	 
	Conselho de Arquitetura e Urbanismo do Estado de Roraima (CAU/RR) 
	31/05/2020

	Conselho de Arquitetura e Urbanismo do Estado de Santa Catarina (CAU/SC) 
	 
	Conselho de Arquitetura e Urbanismo do Estado de Santa Catarina (CAU/SC) 
	31/05/2020

	Conselho de Arquitetura e Urbanismo do Estado do Acre (CAU/AC) 
	 
	Conselho de Arquitetura e Urbanismo do Estado do Acre (CAU/AC) 
	31/05/2020

	Conselho de Arquitetura e Urbanismo do Estado do Amazonas (CAU/AM) 
	 
	Conselho de Arquitetura e Urbanismo do Estado do Amazonas (CAU/AM) 
	31/05/2020

	Conselho de Arquitetura e Urbanismo do Estado do Espírito Santo (CAU/ES) 
	 
	Conselho de Arquitetura e Urbanismo do Estado do Espírito Santo (CAU/ES) 
	31/05/2020

	Conselho de Arquitetura e Urbanismo do Estado do Maranhão (CAU/MA) 
	 
	Conselho de Arquitetura e Urbanismo do Estado do Maranhão (CAU/MA) 
	31/05/2020

	Conselho de Arquitetura e Urbanismo do Estado do Pará (CAU/PA) 
	 
	Conselho de Arquitetura e Urbanismo do Estado do Pará (CAU/PA) 
	31/05/2020

	Conselho de Arquitetura e Urbanismo do Estado do Piauí (CAU/PI) 
	 
	Conselho de Arquitetura e Urbanismo do Estado do Piauí (CAU/PI) 
	31/05/2020

	Conselho de Arquitetura e Urbanismo do Estado Rio de Janeiro (CAU/RJ) 
	 
	Conselho de Arquitetura e Urbanismo do Estado Rio de Janeiro (CAU/RJ) 
	31/05/2020

	CONSELHOS DO PROFISSIONAL DE ADMINISTRAÇÃO

	Conselho Federal de Administração (CFA) 
	 
	Conselho Federal de Administração (CFA) 
	31/05/2020

	Conselho Regional de Administração da Bahia (CRA-BA) 
	 
	Conselho Regional de Administração da Bahia (CRA-BA) 
	31/05/2020

	Conselho Regional de Administração da Paraíba (CRA-PB) 
	 
	Conselho Regional de Administração da Paraíba (CRA-PB) 
	31/05/2020

	Conselho Regional de Administração de Alagoas (CRA-AL) 
	 
	Conselho Regional de Administração de Alagoas (CRA-AL) 
	31/05/2020

	Conselho Regional de Administração de Goiás (CRA-GO) 
	 
	Conselho Regional de Administração de Goiás (CRA-GO) 
	31/05/2020

	Conselho Regional de Administração de Minas Gerais (CRA-MG) 
	 
	Conselho Regional de Administração de Minas Gerais (CRA-MG) 
	31/05/2020

	Conselho Regional de Administração de Pernambuco (CRA-PE) 
	 
	Conselho Regional de Administração de Pernambuco (CRA-PE) 
	31/05/2020

	Conselho Regional de Administração de Rondônia (CRA-RO) 
	 
	Conselho Regional de Administração de Rondônia (CRA-RO) 
	31/05/2020

	Conselho Regional de Administração de Roraima (CRA-RR) 
	 
	Conselho Regional de Administração de Roraima (CRA-RR) 
	31/05/2020

	Conselho Regional de Administração de Santa Catarina (CRA-SC) 
	 
	Conselho Regional de Administração de Santa Catarina (CRA-SC) 
	31/05/2020

	Conselho Regional de Administração de São Paulo (CRA-SP) 
	 
	Conselho Regional de Administração de São Paulo (CRA-SP) 
	31/05/2020

	Conselho Regional de Administração de Sergipe (CRA-SE) 
	 
	Conselho Regional de Administração de Sergipe (CRA-SE) 
	31/05/2020

	Conselho Regional de Administração do Acre (CRA-AC) 
	 
	Conselho Regional de Administração do Acre (CRA-AC) 
	31/05/2020

	Conselho Regional de Administração do Amapá (CRA-AP) 
	 
	Conselho Regional de Administração do Amapá (CRA-AP) 
	31/05/2020

	Conselho Regional de Administração do Amazonas (CRA-AM) 
	 
	Conselho Regional de Administração do Amazonas (CRA-AM) 
	31/05/2020

	Conselho Regional de Administração do Ceará (CRA-CE) 
	 
	Conselho Regional de Administração do Ceará (CRA-CE) 
	31/05/2020

	Conselho Regional de Administração do Distrito Federal (CRA-DF) 
	 
	Conselho Regional de Administração do Distrito Federal (CRA-DF) 
	31/05/2020

	Conselho Regional de Administração do Espírito Santo (CRA-ES) 
	 
	Conselho Regional de Administração do Espírito Santo (CRA-ES) 
	31/05/2020

	Conselho Regional de Administração do Maranhão (CRA-MA) 
	 
	Conselho Regional de Administração do Maranhão (CRA-MA) 
	31/05/2020

	Conselho Regional de Administração do Mato Grosso (CRA-MT) 
	 
	Conselho Regional de Administração do Mato Grosso (CRA-MT) 
	31/05/2020

	Conselho Regional de Administração do Mato Grosso do Sul (CRA-MS) 
	 
	Conselho Regional de Administração do Mato Grosso do Sul (CRA-MS) 
	31/05/2020

	Conselho Regional de Administração do Pará (CRA-PA) 
	 
	Conselho Regional de Administração do Pará (CRA-PA) 
	31/05/2020

	Conselho Regional de Administração do Paraná (CRA-PR) 
	 
	Conselho Regional de Administração do Paraná (CRA-PR) 
	31/05/2020

	Conselho Regional de Administração do Piauí (CRA-PI) 
	 
	Conselho Regional de Administração do Piauí (CRA-PI) 
	31/05/2020

	Conselho Regional de Administração do Rio de Janeiro (CRA-RJ) 
	 
	Conselho Regional de Administração do Rio de Janeiro (CRA-RJ) 
	31/05/2020

	Conselho Regional de Administração do Rio Grande do Norte (CRA-RN) 
	 
	Conselho Regional de Administração do Rio Grande do Norte (CRA-RN) 
	31/05/2020

	Conselho Regional de Administração do Rio Grande do Sul (CRA-RS) 
	 
	Conselho Regional de Administração do Rio Grande do Sul (CRA-RS) 
	31/05/2020

	Conselho Regional de Administração do Tocantins (CRA-TO) 
	 
	Conselho Regional de Administração do Tocantins (CRA-TO) 
	31/05/2020

	CONSELHOS DO PROFISSIONAL DE BIBLIOTECONOMIA

	Conselho Federal de Biblioteconomia (CFB) 
	 
	Conselho Federal de Biblioteconomia (CFB) 
	31/05/2020

	Conselho Regional de Biblioteconomia 1ª Região (DF, GO, MT e MS) (CRB-1) 
	 
	Conselho Regional de Biblioteconomia 1ª Região (DF, GO, MT e MS) (CRB-1) 
	31/05/2020

	Conselho Regional de Biblioteconomia 2ª Região (PA) (CRB-2) 
	 
	Conselho Regional de Biblioteconomia 2ª Região (PA) (CRB-2) 
	31/05/2020

	Conselho Regional de Biblioteconomia 3ª Região (CE) (CRB-3) 
	 
	Conselho Regional de Biblioteconomia 3ª Região (CE) (CRB-3) 
	31/05/2020

	Conselho Regional de Biblioteconomia 4ª Região (PE) (CRB-4) 
	 
	Conselho Regional de Biblioteconomia 4ª Região (PE) (CRB-4) 
	31/05/2020

	Conselho Regional de Biblioteconomia 5ª Região (BA) (CRB-5) 
	 
	Conselho Regional de Biblioteconomia 5ª Região (BA) (CRB-5) 
	31/05/2020

	Conselho Regional de Biblioteconomia 6ª Região (MG e ES) (CRB-6) 
	 
	Conselho Regional de Biblioteconomia 6ª Região (MG e ES) (CRB-6) 
	31/05/2020

	Conselho Regional de Biblioteconomia 7ª Região (RJ) (CRB-7) 
	 
	Conselho Regional de Biblioteconomia 7ª Região (RJ) (CRB-7) 
	31/05/2020

	Conselho Regional de Biblioteconomia 8ª Região (SP) (CRB-8) 
	 
	Conselho Regional de Biblioteconomia 8ª Região (SP) (CRB-8) 
	31/05/2020

	Conselho Regional de Biblioteconomia 9ª Região (PR) (CRB-9) 
	 
	Conselho Regional de Biblioteconomia 9ª Região (PR) (CRB-9) 
	31/05/2020

	Conselho Regional de Biblioteconomia 10ª Região (RS) (CRB-10) 
	 
	Conselho Regional de Biblioteconomia 10ª Região (RS) (CRB-10) 
	31/05/2020

	Conselho Regional de Biblioteconomia 11ª Região (AM) (CRB-11) 
	 
	Conselho Regional de Biblioteconomia 11ª Região (AM) (CRB-11) 
	31/05/2020

	Conselho Regional de Biblioteconomia 13ª Região (MA) (CRB-13) 
	 
	Conselho Regional de Biblioteconomia 13ª Região (MA) (CRB-13) 
	31/05/2020

	Conselho Regional de Biblioteconomia 14ª Região (SC) (CRB-14) 
	 
	Conselho Regional de Biblioteconomia 14ª Região (SC) (CRB-14) 
	31/05/2020

	Conselho Regional de Biblioteconomia 15ª Região (PB) (CRB-15) 
	 
	Conselho Regional de Biblioteconomia 15ª Região (PB) (CRB-15) 
	31/05/2020

	CONSELHOS DO PROFISSIONAL DE BIOLOGIA

	Conselho Federal de Biologia (CFBio) 
	 
	Conselho Federal de Biologia (CFBio) 
	31/05/2020

	Conselho Regional de Biologia - 1ª Região (SP, MT, MS) (CRBio-01) 
	 
	Conselho Regional de Biologia - 1ª Região (SP, MT, MS) (CRBio-01) 
	31/05/2020

	Conselho Regional de Biologia - 2ª Região (RJ, ES) (CRBio-02) 
	 
	Conselho Regional de Biologia - 2ª Região (RJ, ES) (CRBio-02) 
	31/05/2020

	Conselho Regional de Biologia - 3ª Região (RS, SC) (CRBio-03) 
	 
	Conselho Regional de Biologia - 3ª Região (RS, SC) (CRBio-03) 
	31/05/2020

	Conselho Regional de Biologia - 4ª Região (MG, DF, GO, TO) (CRBio-04) 
	 
	Conselho Regional de Biologia - 4ª Região (MG, DF, GO, TO) (CRBio-04) 
	31/05/2020

	Conselho Regional de Biologia - 5ª Região (PE, CE, MA, PB, PI, RN, AL, SE, BA) (CRBio-05) 
	 
	Conselho Regional de Biologia - 5ª Região (PE, CE, MA, PB, PI, RN, AL, SE, BA) (CRBio-05) 
	31/05/2020

	Conselho Regional de Biologia - 6ª Região (AM, AC, AP, PA, RO, RR) (CRBio-06) 
	 
	Conselho Regional de Biologia - 6ª Região (AM, AC, AP, PA, RO, RR) (CRBio-06) 
	31/05/2020

	Conselho Regional de Biologia - 7ª Região (PR) (CRBio-07) 
	 
	Conselho Regional de Biologia - 7ª Região (PR) (CRBio-07) 
	31/05/2020

	Conselho Regional de Biologia - 8ª Região (BA/AL/SE) (CRBio-08) 
	 
	Conselho Regional de Biologia - 8ª Região (BA/AL/SE) (CRBio-08) 
	31/05/2020

	CONSELHOS DO PROFISSIONAL DE BIOMEDICINA

	Conselho Federal de Biomedicina (CFBM) 
	 
	Conselho Federal de Biomedicina (CFBM) 
	31/05/2020

	Conselho Regional de Biomedicina - 1ª Região (SP, RJ, ES, MS) (CRBm-1) 
	 
	Conselho Regional de Biomedicina - 1ª Região (SP, RJ, ES, MS) (CRBm-1) 
	31/05/2020

	Conselho Regional de Biomedicina - 2ª Região (PE, BA, AL, SE, RN, CE, PI, PB, MA) (CRBm-2) 
	 
	Conselho Regional de Biomedicina - 2ª Região (PE, BA, AL, SE, RN, CE, PI, PB, MA) (CRBm-2) 
	31/05/2020

	Conselho Regional de Biomedicina -3ª Região (GO, DF, MG, MT, TO) (CRBm-3) 
	 
	Conselho Regional de Biomedicina -3ª Região (GO, DF, MG, MT, TO) (CRBm-3) 
	31/05/2020

	Conselho Regional de Biomedicina - 4ª Região (PA, AM, AP, RR, AC, RO) (CRBm-4) 
	 
	Conselho Regional de Biomedicina - 4ª Região (PA, AM, AP, RR, AC, RO) (CRBm-4) 
	31/05/2020

	Conselho Regional de Biomedicina - 5ª Região (RS, SC) (CRBm-5) 
	 
	Conselho Regional de Biomedicina - 5ª Região (RS, SC) (CRBm-5) 
	31/05/2020

	Conselho Regional de Biomedicina - 6ª Região (PR) (CRBm-6) 
	 
	Conselho Regional de Biomedicina - 6ª Região (PR) (CRBm-6) 
	31/05/2020

	CONSELHOS DO PROFISSIONAL DE CONTABILIDADE

	Conselho Federal de Contabilidade (CFC) 
	 
	Conselho Federal de Contabilidade (CFC) 
	31/05/2020

	Conselho Regional de Contabilidade do Distrito Federal (CRCDF) 
	 
	Conselho Regional de Contabilidade do Distrito Federal (CRCDF) 
	31/05/2020

	Conselho Regional de Contabilidade do Estado da Bahia (CRCBA) 
	 
	Conselho Regional de Contabilidade do Estado da Bahia (CRCBA) 
	31/05/2020

	Conselho Regional de Contabilidade do Estado da Paraíba (CRCPB) 
	 
	Conselho Regional de Contabilidade do Estado da Paraíba (CRCPB) 
	31/05/2020

	Conselho Regional de Contabilidade do Estado de Alagoas (CRCAL) 
	 
	Conselho Regional de Contabilidade do Estado de Alagoas (CRCAL) 
	31/05/2020

	Conselho Regional de Contabilidade do Estado de Mato Grosso (CRCMT) 
	 
	Conselho Regional de Contabilidade do Estado de Mato Grosso (CRCMT) 
	31/05/2020

	Conselho Regional de Contabilidade do Estado de Mato Grosso do Sul (CRCMS) 
	 
	Conselho Regional de Contabilidade do Estado de Mato Grosso do Sul (CRCMS) 
	31/05/2020

	Conselho Regional de Contabilidade do Estado de Roraima (CRCRR) 
	 
	Conselho Regional de Contabilidade do Estado de Roraima (CRCRR) 
	31/05/2020

	Conselho Regional de Contabilidade do Estado de Santa Catarina (CRCSC) 
	 
	Conselho Regional de Contabilidade do Estado de Santa Catarina (CRCSC) 
	31/05/2020

	Conselho Regional de Contabilidade do Estado de Sergipe (CRCSE) 
	 
	Conselho Regional de Contabilidade do Estado de Sergipe (CRCSE) 
	31/05/2020

	Conselho Regional de Contabilidade do Estado do Amapá (CRCAP) 
	 
	Conselho Regional de Contabilidade do Estado do Amapá (CRCAP) 
	31/05/2020

	Conselho Regional de Contabilidade do Estado do Ceará (CRCCE) 
	 
	Conselho Regional de Contabilidade do Estado do Ceará (CRCCE) 
	31/05/2020

	Conselho Regional de Contabilidade do Estado do Rio Grande do Norte (CRCRN) 
	 
	Conselho Regional de Contabilidade do Estado do Rio Grande do Norte (CRCRN) 
	31/05/2020

	Conselho Regional de Contabilidade do Estado do Tocantins (CRCTO) 
	 
	Conselho Regional de Contabilidade do Estado do Tocantins (CRCTO) 
	31/05/2020

	Conselho Regional de Contabilidade do Estado de Goiás (CRCGO) 
	 
	Conselho Regional de Contabilidade do Estado de Goiás (CRCGO) 
	31/05/2020

	Conselho Regional de Contabilidade do Estado de Minas Gerais (CRCMG) 
	 
	Conselho Regional de Contabilidade do Estado de Minas Gerais (CRCMG) 
	31/05/2020

	Conselho Regional de Contabilidade do Estado de Pernambuco (CRCPE) 
	 
	Conselho Regional de Contabilidade do Estado de Pernambuco (CRCPE) 
	31/05/2020

	Conselho Regional de Contabilidade do Estado de Rondônia (CRCRO) 
	 
	Conselho Regional de Contabilidade do Estado de Rondônia (CRCRO) 
	31/05/2020

	Conselho Regional de Contabilidade do Estado de São Paulo (CRCSP) 
	 
	Conselho Regional de Contabilidade do Estado de São Paulo (CRCSP) 
	31/05/2020

	Conselho Regional de Contabilidade do Estado do Acre (CRCAC) 
	 
	Conselho Regional de Contabilidade do Estado do Acre (CRCAC) 
	31/05/2020

	Conselho Regional de Contabilidade do Estado do Amazonas (CRCAM) 
	 
	Conselho Regional de Contabilidade do Estado do Amazonas (CRCAM) 
	31/05/2020

	Conselho Regional de Contabilidade do Estado do Espírito Santo (CRCES) 
	 
	Conselho Regional de Contabilidade do Estado do Espírito Santo (CRCES) 
	31/05/2020

	Conselho Regional de Contabilidade do Estado do Maranhão (CRCMA) 
	 
	Conselho Regional de Contabilidade do Estado do Maranhão (CRCMA) 
	31/05/2020

	Conselho Regional de Contabilidade do Estado do Pará (CRCPA) 
	 
	Conselho Regional de Contabilidade do Estado do Pará (CRCPA) 
	31/05/2020

	Conselho Regional de Contabilidade do Estado do Paraná (CRCPR) 
	 
	Conselho Regional de Contabilidade do Estado do Paraná (CRCPR) 
	31/05/2020

	Conselho Regional de Contabilidade do Estado do Piauí (CRCPI) 
	 
	Conselho Regional de Contabilidade do Estado do Piauí (CRCPI) 
	31/05/2020

	Conselho Regional de Contabilidade do Estado do Rio de Janeiro (CRCRJ) 
	 
	Conselho Regional de Contabilidade do Estado do Rio de Janeiro (CRCRJ) 
	31/05/2020

	Conselho Regional de Contabilidade do Estado do Rio Grande do Sul (CRCRS) 
	 
	Conselho Regional de Contabilidade do Estado do Rio Grande do Sul (CRCRS) 
	31/05/2020

	CONSELHOS DO PROFISSIONAL DE CORRETORES DE IMÓVEIS

	Conselho Federal de Corretores de Imóveis (Cofeci) 
	 
	Conselho Federal de Corretores de Imóveis (Cofeci) 
	31/05/2020

	Conselho Regional de Corretores de Imóveis 1ª Região (RJ) (CRECI/RJ) 
	 
	Conselho Regional de Corretores de Imóveis 1ª Região (RJ) (CRECI/RJ) 
	31/05/2020

	Conselho Regional de Corretores de Imóveis 2ª Região (SP) (CRECI/SP) 
	 
	Conselho Regional de Corretores de Imóveis 2ª Região (SP) (CRECI/SP) 
	31/05/2020

	Conselho Regional de Corretores de Imóveis 3ª Região (RS) (CRECI/RS) 
	 
	Conselho Regional de Corretores de Imóveis 3ª Região (RS) (CRECI/RS) 
	31/05/2020

	Conselho Regional de Corretores de Imóveis 4ª Região (MG) (CRECI/MG) 
	 
	Conselho Regional de Corretores de Imóveis 4ª Região (MG) (CRECI/MG) 
	31/05/2020

	Conselho Regional de Corretores de Imóveis 5ª Região (GO) (CRECI/GO) 
	 
	Conselho Regional de Corretores de Imóveis 5ª Região (GO) (CRECI/GO) 
	31/05/2020

	Conselho Regional de Corretores de Imóveis 6ª Região (PR) (CRECI/PR) 
	 
	Conselho Regional de Corretores de Imóveis 6ª Região (PR) (CRECI/PR) 
	31/05/2020

	Conselho Regional de Corretores de Imóveis 7ª Região (PE) (CRECI/PE) 
	 
	Conselho Regional de Corretores de Imóveis 7ª Região (PE) (CRECI/PE) 
	31/05/2020

	Conselho Regional de Corretores de Imóveis 8ª Região (DF) (CRECI/DF) 
	 
	Conselho Regional de Corretores de Imóveis 8ª Região (DF) (CRECI/DF) 
	31/05/2020

	Conselho Regional de Corretores de Imóveis 9ª Região (BA) (CRECI/BA) 
	 
	Conselho Regional de Corretores de Imóveis 9ª Região (BA) (CRECI/BA) 
	31/05/2020

	Conselho Regional de Corretores de Imóveis 11ª Região (SC) (CRECI/SC) 
	 
	Conselho Regional de Corretores de Imóveis 11ª Região (SC) (CRECI/SC) 
	31/05/2020

	Conselho Regional de Corretores de Imóveis 12ª Região (PA, AP) (CRECI/PA) 
	 
	Conselho Regional de Corretores de Imóveis 12ª Região (PA, AP) (CRECI/PA) 
	31/05/2020

	Conselho Regional de Corretores de Imóveis 13ª Região (ES) (CRECI/ES) 
	 
	Conselho Regional de Corretores de Imóveis 13ª Região (ES) (CRECI/ES) 
	31/05/2020

	Conselho Regional de Corretores de Imóveis 14ª Região (MS) (CRECI/MS) 
	 
	Conselho Regional de Corretores de Imóveis 14ª Região (MS) (CRECI/MS) 
	31/05/2020

	Conselho Regional de Corretores de Imóveis 15ª Região (CE) (CRECI/CE) 
	 
	Conselho Regional de Corretores de Imóveis 15ª Região (CE) (CRECI/CE) 
	31/05/2020

	Conselho Regional de Corretores de Imóveis 16ª Região (SE) (CRECI/SE) 
	 
	Conselho Regional de Corretores de Imóveis 16ª Região (SE) (CRECI/SE) 
	31/05/2020

	Conselho Regional de Corretores de Imóveis 17ª Região (RN) (CRECI/RN) 
	 
	Conselho Regional de Corretores de Imóveis 17ª Região (RN) (CRECI/RN) 
	31/05/2020

	Conselho Regional de Corretores de Imóveis 18ª Região (AM/RR) (CRECI/AM) 
	 
	Conselho Regional de Corretores de Imóveis 18ª Região (AM/RR) (CRECI/AM) 
	31/05/2020

	Conselho Regional de Corretores de Imóveis 19ª Região (MT) (CRECI/MT) 
	 
	Conselho Regional de Corretores de Imóveis 19ª Região (MT) (CRECI/MT) 
	31/05/2020

	Conselho Regional de Corretores de Imóveis 20ª Região (MA) (CRECI/MA) 
	 
	Conselho Regional de Corretores de Imóveis 20ª Região (MA) (CRECI/MA) 
	31/05/2020

	Conselho Regional de Corretores de Imóveis 21ª Região (PB) (CRECI/PB) 
	 
	Conselho Regional de Corretores de Imóveis 21ª Região (PB) (CRECI/PB) 
	31/05/2020

	Conselho Regional de Corretores de Imóveis 22ª Região (AL) (CRECI/AL) 
	 
	Conselho Regional de Corretores de Imóveis 22ª Região (AL) (CRECI/AL) 
	31/05/2020

	Conselho Regional de Corretores de Imóveis 23ª Região (PI) (CRECI/PI) 
	 
	Conselho Regional de Corretores de Imóveis 23ª Região (PI) (CRECI/PI) 
	31/05/2020

	Conselho Regional de Corretores de Imóveis 24ª Região (RO) (CRECI/RO) 
	 
	Conselho Regional de Corretores de Imóveis 24ª Região (RO) (CRECI/RO) 
	31/05/2020

	Conselho Regional de Corretores de Imóveis 25ª Região (TO) (CRECI/TO) 
	 
	Conselho Regional de Corretores de Imóveis 25ª Região (TO) (CRECI/TO) 
	31/05/2020

	Conselho Regional de Corretores de Imóveis 26ª Região (AC) (CRECI/AC) 
	 
	Conselho Regional de Corretores de Imóveis 26ª Região (AC) (CRECI/AC) 
	31/05/2020

	CONSELHOS DO PROFISSIONAL DE ECONOMIA

	Conselho Federal de Economia (Cofecon) 
	 
	Conselho Federal de Economia (Cofecon) 
	31/05/2020

	Conselho Regional de Economia 1ª Região (RJ) (Corecon/RJ) 
	 
	Conselho Regional de Economia 1ª Região (RJ) (Corecon/RJ) 
	31/05/2020

	Conselho Regional de Economia 2ª Região (SP) (Corecon/SP) 
	 
	Conselho Regional de Economia 2ª Região (SP) (Corecon/SP) 
	31/05/2020

	Conselho Regional de Economia 3ª Região (PE) (Corecon/PE) 
	 
	Conselho Regional de Economia 3ª Região (PE) (Corecon/PE) 
	31/05/2020

	Conselho Regional de Economia 4ª Região (RS) (Corecon/RS) 
	 
	Conselho Regional de Economia 4ª Região (RS) (Corecon/RS) 
	31/05/2020

	Conselho Regional de Economia 5ª Região (BA) (Corecon/BA) 
	 
	Conselho Regional de Economia 5ª Região (BA) (Corecon/BA) 
	31/05/2020

	Conselho Regional de Economia 6ª Região (PR) (Corecon/PR) 
	 
	Conselho Regional de Economia 6ª Região (PR) (Corecon/PR) 
	31/05/2020

	Conselho Regional de Economia 7ª Região (SC) (Corecon/SC) 
	 
	Conselho Regional de Economia 7ª Região (SC) (Corecon/SC) 
	31/05/2020

	Conselho Regional de Economia 8ª Região (CE) (Corecon/CE) 
	 
	Conselho Regional de Economia 8ª Região (CE) (Corecon/CE) 
	31/05/2020

	Conselho Regional de Economia 9ª Região (PA-AP) (Corecon/PA) 
	 
	Conselho Regional de Economia 9ª Região (PA-AP) (Corecon/PA) 
	31/05/2020

	Conselho Regional de Economia 10ª Região (MG) (Corecon/MG) 
	 
	Conselho Regional de Economia 10ª Região (MG) (Corecon/MG) 
	31/05/2020

	Conselho Regional de Economia 11ª Região (DF) (Corecon/DF) 
	 
	Conselho Regional de Economia 11ª Região (DF) (Corecon/DF) 
	31/05/2020

	Conselho Regional de Economia 12ª Região (AL) (Corecon/AL) 
	 
	Conselho Regional de Economia 12ª Região (AL) (Corecon/AL) 
	31/05/2020

	Conselho Regional de Economia 13ª Região (AM) (Corecon/AM) 
	 
	Conselho Regional de Economia 13ª Região (AM) (Corecon/AM) 
	31/05/2020

	Conselho Regional de Economia 14ª Região (MT) (Corecon/MT) 
	 
	Conselho Regional de Economia 14ª Região (MT) (Corecon/MT) 
	31/05/2020

	Conselho Regional de Economia 15ª Região (MA) (Corecon/MA) 
	 
	Conselho Regional de Economia 15ª Região (MA) (Corecon/MA) 
	31/05/2020

	Conselho Regional de Economia 16ª Região (SE) (Corecon/SE) 
	 
	Conselho Regional de Economia 16ª Região (SE) (Corecon/SE) 
	31/05/2020

	Conselho Regional de Economia 17ª Região (ES) (Corecon/ES) 
	 
	Conselho Regional de Economia 17ª Região (ES) (Corecon/ES) 
	31/05/2020

	Conselho Regional de Economia 18ª Região (GO) (Corecon/GO) 
	 
	Conselho Regional de Economia 18ª Região (GO) (Corecon/GO) 
	31/05/2020

	Conselho Regional de Economia 19ª Região (RN) (Corecon/RN) 
	 
	Conselho Regional de Economia 19ª Região (RN) (Corecon/RN) 
	31/05/2020

	Conselho Regional de Economia 20ª Região (MS) (Corecon/MS) 
	 
	Conselho Regional de Economia 20ª Região (MS) (Corecon/MS) 
	31/05/2020

	Conselho Regional de Economia 21ª Região (PB) (Corecon/PB) 
	 
	Conselho Regional de Economia 21ª Região (PB) (Corecon/PB) 
	31/05/2020

	Conselho Regional de Economia 22ª Região (PI) (Corecon/PI) 
	 
	Conselho Regional de Economia 22ª Região (PI) (Corecon/PI) 
	31/05/2020

	Conselho Regional de Economia 23ª Região (AC) (Corecon/AC) 
	 
	Conselho Regional de Economia 23ª Região (AC) (Corecon/AC) 
	31/05/2020

	Conselho Regional de Economia 24ª Região (RO) (Corecon/RO) 
	 
	Conselho Regional de Economia 24ª Região (RO) (Corecon/RO) 
	31/05/2020

	Conselho Regional de Economia 25ª Região (TO) (Corecon/TO) 
	 
	Conselho Regional de Economia 25ª Região (TO) (Corecon/TO) 
	31/05/2020

	Conselho Regional de Economia 27ª Região (RR) (Corecon/RR) 
	 
	Conselho Regional de Economia 27ª Região (RR) (Corecon/RR) 
	31/05/2020

	CONSELHOS DO PROFISSIONAL DE ECONOMIA DOMÉSTICA

	Conselho Federal de Economistas Domésticos (CFED) 
	 
	Conselho Federal de Economistas Domésticos (CFED) 
	31/05/2020

	Conselho Regional de Economistas Domésticos I (Cred I) 
	 
	Conselho Regional de Economistas Domésticos I (Cred I) 
	31/05/2020

	Conselho Regional de Economistas Domésticos II (Cred II) 
	 
	Conselho Regional de Economistas Domésticos II (Cred II) 
	31/05/2020

	Conselho Regional de Economistas Domésticos III (Cred III) 
	 
	Conselho Regional de Economistas Domésticos III (Cred III) 
	31/05/2020

	CONSELHOS DO PROFISSIONAL DE EDUCAÇÃO FÍSICA

	Conselho Federal de Educação Física (Confef) 
	 
	Conselho Federal de Educação Física (Confef) 
	31/05/2020

	Conselho Regional de Educação Física da 1ª Região (RJ, ES) (CREF 1) 
	 
	Conselho Regional de Educação Física da 1ª Região (RJ, ES) (CREF 1) 
	31/05/2020

	Conselho Regional de Educação Física da 2ª Região (RS) (CREF 2) 
	 
	Conselho Regional de Educação Física da 2ª Região (RS) (CREF 2) 
	31/05/2020

	Conselho Regional de Educação Física da 3ª Região (SC) (CREF 3) 
	 
	Conselho Regional de Educação Física da 3ª Região (SC) (CREF 3) 
	31/05/2020

	Conselho Regional de Educação Física da 4ª Região (SP) (CREF 4) 
	 
	Conselho Regional de Educação Física da 4ª Região (SP) (CREF 4) 
	31/05/2020

	Conselho Regional de Educação Física da 5ª Região (CE, MA, PI) (CREF 5) 
	 
	Conselho Regional de Educação Física da 5ª Região (CE, MA, PI) (CREF 5) 
	31/05/2020

	Conselho Regional de Educação Física da 6ª Região (MG) (CREF 6) 
	 
	Conselho Regional de Educação Física da 6ª Região (MG) (CREF 6) 
	31/05/2020

	Conselho Regional de Educação Física da 7ª Região (DF) (CREF 7) 
	 
	Conselho Regional de Educação Física da 7ª Região (DF) (CREF 7) 
	31/05/2020

	Conselho Regional de Educação Física da 8ª Região (AM, AC, AP, PA, RO, RR) (CREF 8) 
	 
	Conselho Regional de Educação Física da 8ª Região (AM, AC, AP, PA, RO, RR) (CREF 8) 
	31/05/2020

	Conselho Regional de Educação Física da 9ª Região (PR) (CREF 9) 
	 
	Conselho Regional de Educação Física da 9ª Região (PR) (CREF 9) 
	31/05/2020

	Conselho Regional de Educação Física da 10ª Região (PB) (CREF 10) 
	 
	Conselho Regional de Educação Física da 10ª Região (PB) (CREF 10) 
	31/05/2020

	Conselho Regional de Educação Física da 11ª Região (MS) (CREF 11) 
	 
	Conselho Regional de Educação Física da 11ª Região (MS) (CREF 11) 
	31/05/2020

	Conselho Regional de Educação Física da 12ª Região (PE) (CREF 12) 
	 
	Conselho Regional de Educação Física da 12ª Região (PE) (CREF 12) 
	31/05/2020

	Conselho Regional de Educação Física da 13ª Região (BA) (CREF 13) 
	 
	Conselho Regional de Educação Física da 13ª Região (BA) (CREF 13) 
	31/05/2020

	Conselho Regional de Educação Física da 14ª Região (GO, TO) (CREF 14) 
	 
	Conselho Regional de Educação Física da 14ª Região (GO, TO) (CREF 14) 
	31/05/2020

	Conselho Regional de Educação Física da 15ª Região (PI, EMA) (CREF 15) 
	 
	Conselho Regional de Educação Física da 15ª Região (PI, EMA) (CREF 15) 
	31/05/2020

	Conselho Regional de Educação Física da 16ª Região (RN) (CREF 16) 
	 
	Conselho Regional de Educação Física da 16ª Região (RN) (CREF 16) 
	31/05/2020

	Conselho Regional de Educação Física da 17ª Região (MT) (CREF 17) 
	 
	Conselho Regional de Educação Física da 17ª Região (MT) (CREF 17) 
	31/05/2020

	Conselho Regional de Educação Física da 18ª Região (PA, AP) (CREF 18) 
	 
	Conselho Regional de Educação Física da 18ª Região (PA, AP) (CREF 18) 
	31/05/2020

	Conselho Regional de Educação Física da 19ª Região (AL) (CREF 19) 
	 
	Conselho Regional de Educação Física da 19ª Região (AL) (CREF 19) 
	31/05/2020

	Conselho Regional de Educação Física da 20ª Região (SE) (CREF 20) 
	 
	Conselho Regional de Educação Física da 20ª Região (SE) (CREF 20) 
	31/05/2020

	CONSELHOS DO PROFISSIONAL DE ENFERMAGEM

	Conselho Federal de Enfermagem (Confen) 
	 
	Conselho Federal de Enfermagem (Confen) 
	31/05/2020

	Conselho Regional de Enfermagem de Pernambuco (Coren/PE) 
	 
	Conselho Regional de Enfermagem de Pernambuco (Coren/PE) 
	31/05/2020

	Conselho Regional de Enfermagem da Bahia (Coren/BA) 
	 
	Conselho Regional de Enfermagem da Bahia (Coren/BA) 
	31/05/2020

	Conselho Regional de Enfermagem da Paraíba (Coren/PB) 
	 
	Conselho Regional de Enfermagem da Paraíba (Coren/PB) 
	31/05/2020

	Conselho Regional de Enfermagem de Alagoas (Coren/AL) 
	 
	Conselho Regional de Enfermagem de Alagoas (Coren/AL) 
	31/05/2020

	Conselho Regional de Enfermagem de Goiás (Coren/GO) 
	 
	Conselho Regional de Enfermagem de Goiás (Coren/GO) 
	31/05/2020

	Conselho Regional de Enfermagem de Minas Gerais (Coren/MG) 
	 
	Conselho Regional de Enfermagem de Minas Gerais (Coren/MG) 
	31/05/2020

	Conselho Regional de Enfermagem de Rondônia (Coren/RO) 
	 
	Conselho Regional de Enfermagem de Rondônia (Coren/RO) 
	31/05/2020

	Conselho Regional de Enfermagem do Amapá (Coren/AP) 
	 
	Conselho Regional de Enfermagem do Amapá (Coren/AP) 
	31/05/2020

	Conselho Regional de Enfermagem do Ceará (Coren/CE) 
	 
	Conselho Regional de Enfermagem do Ceará (Coren/CE) 
	31/05/2020

	Conselho Regional de Enfermagem do Mato Grosso (Coren/MT) 
	 
	Conselho Regional de Enfermagem do Mato Grosso (Coren/MT) 
	31/05/2020

	Conselho Regional de Enfermagem do Pará (Coren/PA) 
	 
	Conselho Regional de Enfermagem do Pará (Coren/PA) 
	31/05/2020

	Conselho Regional de Enfermagem do Paraná (Coren/PR) 
	 
	Conselho Regional de Enfermagem do Paraná (Coren/PR) 
	31/05/2020

	Conselho Regional de Enfermagem do Rio de Janeiro (Coren/RJ) 
	 
	Conselho Regional de Enfermagem do Rio de Janeiro (Coren/RJ) 
	31/05/2020

	Conselho Regional de Enfermagem do Rio Grande do Norte (Coren/RN) 
	 
	Conselho Regional de Enfermagem do Rio Grande do Norte (Coren/RN) 
	31/05/2020

	Conselho Regional de Enfermagem do Rio Grande do Sul (Coren/RS) 
	 
	Conselho Regional de Enfermagem do Rio Grande do Sul (Coren/RS) 
	31/05/2020

	Conselho Regional de Enfermagem de Roraima (Coren/RR) 
	 
	Conselho Regional de Enfermagem de Roraima (Coren/RR) 
	31/05/2020

	Conselho Regional de Enfermagem de Santa Catarina (Coren/SC) 
	 
	Conselho Regional de Enfermagem de Santa Catarina (Coren/SC) 
	31/05/2020

	Conselho Regional de Enfermagem de São Paulo (Coren/SP) 
	 
	Conselho Regional de Enfermagem de São Paulo (Coren/SP) 
	31/05/2020

	Conselho Regional de Enfermagem de Sergipe (Coren/SE) 
	 
	Conselho Regional de Enfermagem de Sergipe (Coren/SE) 
	31/05/2020

	Conselho Regional de Enfermagem de Tocantins (Coren/TO) 
	 
	Conselho Regional de Enfermagem de Tocantins (Coren/TO) 
	31/05/2020

	Conselho Regional de Enfermagem do Acre (Coren/AC) 
	 
	Conselho Regional de Enfermagem do Acre (Coren/AC) 
	31/05/2020

	Conselho Regional de Enfermagem do Amazonas (Coren/AM) 
	 
	Conselho Regional de Enfermagem do Amazonas (Coren/AM) 
	31/05/2020

	Conselho Regional de Enfermagem do Distrito Federal (Coren/DF) 
	 
	Conselho Regional de Enfermagem do Distrito Federal (Coren/DF) 
	31/05/2020

	Conselho Regional de Enfermagem do Espírito Santo (Coren/ES) 
	 
	Conselho Regional de Enfermagem do Espírito Santo (Coren/ES) 
	31/05/2020

	Conselho Regional de Enfermagem do Maranhão (Coren/MA) 
	 
	Conselho Regional de Enfermagem do Maranhão (Coren/MA) 
	31/05/2020

	Conselho Regional de Enfermagem do Mato Grosso do Sul (Coren/MS) 
	 
	Conselho Regional de Enfermagem do Mato Grosso do Sul (Coren/MS) 
	31/05/2020

	Conselho Regional de Enfermagem do Piauí (Coren/PI) 
	 
	Conselho Regional de Enfermagem do Piauí (Coren/PI) 
	31/05/2020

	CONSELHOS DO PROFISSIONAL DE ENGENHARIA E AGRONOMIA

	Conselho Federal de Engenharia e Agronomia (Confea) 
	 
	Conselho Federal de Engenharia e Agronomia (Confea) 
	31/05/2020

	Conselho Regional de Engenharia e Agronomia de Goiás (CREA-GO) 
	 
	Conselho Regional de Engenharia e Agronomia de Goiás (CREA-GO) 
	31/05/2020

	Conselho Regional de Engenharia e Agronomia do Estado de Alagoas (Crea/AL) 
	 
	Conselho Regional de Engenharia e Agronomia do Estado de Alagoas (Crea/AL) 
	31/05/2020

	Conselho Regional de Engenharia e Agronomia do Estado de Pernambuco (Crea/PE) 
	 
	Conselho Regional de Engenharia e Agronomia do Estado de Pernambuco (Crea/PE) 
	31/05/2020

	Conselho Regional de Engenharia e Agronomia do Estado de Roraima (Crea/RR) 
	 
	Conselho Regional de Engenharia e Agronomia do Estado de Roraima (Crea/RR) 
	31/05/2020

	Conselho Regional de Engenharia e Agronomia do Estado de Santa Catarina (Crea/SC) 
	 
	Conselho Regional de Engenharia e Agronomia do Estado de Santa Catarina (Crea/SC) 
	31/05/2020

	Conselho Regional de Engenharia e Agronomia do Estado de Sergipe (Crea/SE) 
	 
	Conselho Regional de Engenharia e Agronomia do Estado de Sergipe (Crea/SE) 
	31/05/2020

	Conselho Regional de Engenharia e Agronomia do Estado de Tocantins (Crea/TO) 
	 
	Conselho Regional de Engenharia e Agronomia do Estado de Tocantins (Crea/TO) 
	31/05/2020

	Conselho Regional de Engenharia e Agronomia do Estado do Acre (Crea/AC) 
	 
	Conselho Regional de Engenharia e Agronomia do Estado do Acre (Crea/AC) 
	31/05/2020

	Conselho Regional de Engenharia e Agronomia do Estado do Amapá (Crea/AP) 
	 
	Conselho Regional de Engenharia e Agronomia do Estado do Amapá (Crea/AP) 
	31/05/2020

	Conselho Regional de Engenharia e Agronomia do Estado do Maranhão (Crea/MA) 
	 
	Conselho Regional de Engenharia e Agronomia do Estado do Maranhão (Crea/MA) 
	31/05/2020

	Conselho Regional de Engenharia e Agronomia do Estado do Pará (Crea/PA) 
	 
	Conselho Regional de Engenharia e Agronomia do Estado do Pará (Crea/PA) 
	31/05/2020

	Conselho Regional de Engenharia e Agronomia do Estado do Rio Grande do Sul (Crea/RS) 
	 
	Conselho Regional de Engenharia e Agronomia do Estado do Rio Grande do Sul (Crea/RS) 
	31/05/2020

	Conselho Regional de Engenharia e Agronomia do Distrito Federal (Crea/DF) 
	 
	Conselho Regional de Engenharia e Agronomia do Distrito Federal (Crea/DF) 
	31/05/2020

	Conselho Regional de Engenharia e Agronomia do Estado Minas Gerais (Crea-MG) 
	 
	Conselho Regional de Engenharia e Agronomia do Estado Minas Gerais (Crea-MG) 
	31/05/2020

	Conselho Regional de Engenharia e Agronomia do Estado da Bahia (Crea/BA) 
	 
	Conselho Regional de Engenharia e Agronomia do Estado da Bahia (Crea/BA) 
	31/05/2020

	Conselho Regional de Engenharia e Agronomia do Estado da Paraíba (Crea/PB) 
	 
	Conselho Regional de Engenharia e Agronomia do Estado da Paraíba (Crea/PB) 
	31/05/2020

	Conselho Regional de Engenharia e Agronomia do Estado de Mato Grosso (Crea/MT) 
	 
	Conselho Regional de Engenharia e Agronomia do Estado de Mato Grosso (Crea/MT) 
	31/05/2020

	Conselho Regional de Engenharia e Agronomia do Estado de Mato Grosso do Sul (Crea/MS) 
	 
	Conselho Regional de Engenharia e Agronomia do Estado de Mato Grosso do Sul (Crea/MS) 
	31/05/2020

	Conselho Regional de Engenharia e Agronomia do Estado de Rondônia (Crea/RO) 
	 
	Conselho Regional de Engenharia e Agronomia do Estado de Rondônia (Crea/RO) 
	31/05/2020

	Conselho Regional de Engenharia e Agronomia do Estado de São Paulo (Crea/SP) 
	 
	Conselho Regional de Engenharia e Agronomia do Estado de São Paulo (Crea/SP) 
	31/05/2020

	Conselho Regional de Engenharia e Agronomia do Estado do Amazonas (Crea/AM) 
	 
	Conselho Regional de Engenharia e Agronomia do Estado do Amazonas (Crea/AM) 
	31/05/2020

	Conselho Regional de Engenharia e Agronomia do Estado do Ceará (Crea/CE) 
	 
	Conselho Regional de Engenharia e Agronomia do Estado do Ceará (Crea/CE) 
	31/05/2020

	Conselho Regional de Engenharia e Agronomia do Estado do Espírito Santo (Crea/ES) 
	 
	Conselho Regional de Engenharia e Agronomia do Estado do Espírito Santo (Crea/ES) 
	31/05/2020

	Conselho Regional de Engenharia e Agronomia do Estado do Piauí (Crea/PI) 
	 
	Conselho Regional de Engenharia e Agronomia do Estado do Piauí (Crea/PI) 
	31/05/2020

	Conselho Regional de Engenharia e Agronomia do Estado do Rio de Janeiro (Crea/RJ) 
	 
	Conselho Regional de Engenharia e Agronomia do Estado do Rio de Janeiro (Crea/RJ) 
	31/05/2020

	Conselho Regional de Engenharia e Agronomia do Estado do Rio Grande do Norte (Crea/RN) 
	 
	Conselho Regional de Engenharia e Agronomia do Estado do Rio Grande do Norte (Crea/RN) 
	31/05/2020

	Conselho Regional de Engenharia e Agronomia do Paraná (Crea/PR) 
	 
	Conselho Regional de Engenharia e Agronomia do Paraná (Crea/PR) 
	31/05/2020

	CONSELHOS DO PROFISSIONAL DE ESTATÍSTICA

	Conselho Federal de Estatística (Confe) 
	Conselho Regional de Estatística 7ª Região (PI, CE e MA) 
	Conselho Federal de Estatística (Confe) 
	31/05/2020

	Conselho Regional de Estatística 1ª Região (DF, AC, AP, AM, GO, PA, RO, RR, GO e TO) (CONRE 1ªR) 
	 
	Conselho Regional de Estatística 1ª Região (DF, AC, AP, AM, GO, PA, RO, RR, GO e TO) (CONRE 1ªR) 
	31/05/2020

	Conselho Regional de Estatística da 2ª Região (RJ, ES) (CONRE 2ªR) 
	 
	Conselho Regional de Estatística da 2ª Região (RJ, ES) (CONRE 2ªR) 
	31/05/2020

	Conselho Regional de Estatística da 3ª Região (SP, PR, MT e MS) (CONRE 3ªR) 
	 
	Conselho Regional de Estatística da 3ª Região (SP, PR, MT e MS) (CONRE 3ªR) 
	31/05/2020

	Conselho Regional de Estatística da 4ª Região (RS, SC) (CONRE 4ªR) 
	 
	Conselho Regional de Estatística da 4ª Região (RS, SC) (CONRE 4ªR) 
	31/05/2020

	Conselho Regional de Estatística da 5ª Região (AL, BA, PB, PE, RN e SE) (CONRE 5ªR) 
	 
	Conselho Regional de Estatística da 5ª Região (AL, BA, PB, PE, RN e SE) (CONRE 5ªR) 
	31/05/2020

	Conselho Regional de Estatística da 6ª Região (MG) (CONRE 6ªR) 
	 
	Conselho Regional de Estatística da 6ª Região (MG) (CONRE 6ªR) 
	31/05/2020

	CONSELHOS DO PROFISSIONAL DE FARMÁCIA

	Conselho Federal de Farmácia (CFF) 
	 
	Conselho Federal de Farmácia (CFF) 
	31/05/2020

	Conselho Regional de Farmácia do Distrito Federal (CRF-DF) 
	 
	Conselho Regional de Farmácia do Distrito Federal (CRF-DF) 
	31/05/2020

	Conselho Regional de Farmácia do Estado da Bahia (CRF-BA) 
	 
	Conselho Regional de Farmácia do Estado da Bahia (CRF-BA) 
	31/05/2020

	Conselho Regional de Farmácia do Estado da Paraíba (CRF-PB) 
	 
	Conselho Regional de Farmácia do Estado da Paraíba (CRF-PB) 
	31/05/2020

	Conselho Regional de Farmácia do Estado de Goiás (CRF-GO) 
	 
	Conselho Regional de Farmácia do Estado de Goiás (CRF-GO) 
	31/05/2020

	Conselho Regional de Farmácia do Estado de Mato Grosso (CRF-MT) 
	 
	Conselho Regional de Farmácia do Estado de Mato Grosso (CRF-MT) 
	31/05/2020

	Conselho Regional de Farmácia do Estado de Pernambuco (CRF-PE) 
	 
	Conselho Regional de Farmácia do Estado de Pernambuco (CRF-PE) 
	31/05/2020

	Conselho Regional de Farmácia do Estado de Rondônia (CRF-RO) 
	 
	Conselho Regional de Farmácia do Estado de Rondônia (CRF-RO) 
	31/05/2020

	Conselho Regional de Farmácia do Estado de Roraima (CRF-RR) 
	 
	Conselho Regional de Farmácia do Estado de Roraima (CRF-RR) 
	31/05/2020

	Conselho Regional de Farmácia do Estado do Ceará (CRF-CE) 
	 
	Conselho Regional de Farmácia do Estado do Ceará (CRF-CE) 
	31/05/2020

	Conselho Regional de Farmácia do Estado do Espírito Santo (CRF-ES) 
	 
	Conselho Regional de Farmácia do Estado do Espírito Santo (CRF-ES) 
	31/05/2020

	Conselho Regional de Farmácia do Estado do Mato Grosso do Sul (CRF-MS) 
	 
	Conselho Regional de Farmácia do Estado do Mato Grosso do Sul (CRF-MS) 
	31/05/2020

	Conselho Regional de Farmácia do Estado do Paraná (CRF-PR) 
	 
	Conselho Regional de Farmácia do Estado do Paraná (CRF-PR) 
	31/05/2020

	Conselho Regional de Farmácia do Estado do Piauí (CRF-PI) 
	 
	Conselho Regional de Farmácia do Estado do Piauí (CRF-PI) 
	31/05/2020

	Conselho Regional de Farmácia do Estado do Rio de Janeiro (CRF-RJ) 
	 
	Conselho Regional de Farmácia do Estado do Rio de Janeiro (CRF-RJ) 
	31/05/2020

	Conselho Regional de Farmácia do Estado do Rio Grande do Norte (CRF-RN) 
	 
	Conselho Regional de Farmácia do Estado do Rio Grande do Norte (CRF-RN) 
	31/05/2020

	Conselho Regional de Farmácia do Estado do Tocantins (CRF-TO) 
	 
	Conselho Regional de Farmácia do Estado do Tocantins (CRF-TO) 
	31/05/2020

	Conselho Regional de Farmácia do Estado de Alagoas (CRF-AL) 
	 
	Conselho Regional de Farmácia do Estado de Alagoas (CRF-AL) 
	31/05/2020

	Conselho Regional de Farmácia do Estado de Minas Gerais (CRF-MG) 
	 
	Conselho Regional de Farmácia do Estado de Minas Gerais (CRF-MG) 
	31/05/2020

	Conselho Regional de Farmácia do Estado de Santa Catarina (CRF-SC) 
	 
	Conselho Regional de Farmácia do Estado de Santa Catarina (CRF-SC) 
	31/05/2020

	Conselho Regional de Farmácia do Estado de São Paulo (CRF-SP) 
	 
	Conselho Regional de Farmácia do Estado de São Paulo (CRF-SP) 
	31/05/2020

	Conselho Regional de Farmácia do Estado de Sergipe (CRF-SE) 
	 
	Conselho Regional de Farmácia do Estado de Sergipe (CRF-SE) 
	31/05/2020

	Conselho Regional de Farmácia do Estado do Acre (CRF-AC) 
	 
	Conselho Regional de Farmácia do Estado do Acre (CRF-AC) 
	31/05/2020

	Conselho Regional de Farmácia do Estado do Amapá (CRF-AP) 
	 
	Conselho Regional de Farmácia do Estado do Amapá (CRF-AP) 
	31/05/2020

	Conselho Regional de Farmácia do Estado do Amazonas (CRF-AM) 
	 
	Conselho Regional de Farmácia do Estado do Amazonas (CRF-AM) 
	31/05/2020

	Conselho Regional de Farmácia do Estado do Maranhão (CRF-MA) 
	 
	Conselho Regional de Farmácia do Estado do Maranhão (CRF-MA) 
	31/05/2020

	Conselho Regional de Farmácia do Estado do Pará (CRF-PA) 
	 
	Conselho Regional de Farmácia do Estado do Pará (CRF-PA) 
	31/05/2020

	Conselho Regional de Farmácia do Estado do Rio Grande do Sul (CRF-RS) 
	 
	Conselho Regional de Farmácia do Estado do Rio Grande do Sul (CRF-RS) 
	31/05/2020

	CONSELHOS DO PROFISSIONAL DE FISIOTERAPIA E TERAPIA OCUPACIONAL

	Conselho Federal de Fisioterapia e Terapia Ocupacional (Coffito) 
	 
	Conselho Federal de Fisioterapia e Terapia Ocupacional (Coffito) 
	31/05/2020

	Conselho Regional de Fisioterapia e Terapia Ocupacional da 1ª Região (PE, RN, AL, PB) (Crefito-1) 
	 
	Conselho Regional de Fisioterapia e Terapia Ocupacional da 1ª Região (PE, RN, AL, PB) (Crefito-1) 
	31/05/2020

	Conselho Regional de Fisioterapia e Terapia Ocupacional da 2ª Região (RJ, ES) (Crefito-2) 
	 
	Conselho Regional de Fisioterapia e Terapia Ocupacional da 2ª Região (RJ, ES) (Crefito-2) 
	31/05/2020

	Conselho Regional de Fisioterapia e Terapia Ocupacional da 3ª Região (SP) (Crefito-3) 
	 
	Conselho Regional de Fisioterapia e Terapia Ocupacional da 3ª Região (SP) (Crefito-3) 
	31/05/2020

	Conselho Regional de Fisioterapia e Terapia Ocupacional da 4ª Região (MG) (Crefito-4) 
	 
	Conselho Regional de Fisioterapia e Terapia Ocupacional da 4ª Região (MG) (Crefito-4) 
	31/05/2020

	Conselho Regional de Fisioterapia e Terapia Ocupacional da 5ª Região (RS) (Crefito-5) 
	 
	Conselho Regional de Fisioterapia e Terapia Ocupacional da 5ª Região (RS) (Crefito-5) 
	31/05/2020

	Conselho Regional de Fisioterapia e Terapia Ocupacional da 6ª Região (CE) (crefito-6) 
	 
	Conselho Regional de Fisioterapia e Terapia Ocupacional da 6ª Região (CE) (crefito-6) 
	31/05/2020

	Conselho Regional de Fisioterapia e Terapia Ocupacional da 7ª Região (BA, SE) (Crefito-7) 
	 
	Conselho Regional de Fisioterapia e Terapia Ocupacional da 7ª Região (BA, SE) (Crefito-7) 
	31/05/2020

	Conselho Regional de Fisioterapia e Terapia Ocupacional da 8ª Região (PR) (Crefito-8) 
	 
	Conselho Regional de Fisioterapia e Terapia Ocupacional da 8ª Região (PR) (Crefito-8) 
	31/05/2020

	Conselho Regional de Fisioterapia e Terapia Ocupacional da 9ª Região (MT, AC, RO) (Crefito-9) 
	 
	Conselho Regional de Fisioterapia e Terapia Ocupacional da 9ª Região (MT, AC, RO) (Crefito-9) 
	31/05/2020

	Conselho Regional de Fisioterapia e Terapia Ocupacional da 10ª Região (SC) (Crefito-10) 
	 
	Conselho Regional de Fisioterapia e Terapia Ocupacional da 10ª Região (SC) (Crefito-10) 
	31/05/2020

	Conselho Regional de Fisioterapia e Terapia Ocupacional da 12ª Região (PA, MA, AM, TO, RR, AP) (Crefito-12) 
	 
	Conselho Regional de Fisioterapia e Terapia Ocupacional da 12ª Região (PA, MA, AM, TO, RR, AP) (Crefito-12) 
	31/05/2020

	Conselho Regional de Fisioterapia e Terapia Ocupacional da 11ª Região (DF, GO) (Crefito-11) 
	 
	Conselho Regional de Fisioterapia e Terapia Ocupacional da 11ª Região (DF, GO) (Crefito-11) 
	31/05/2020

	Conselho Regional de Fisioterapia e Terapia Ocupacional da 13ª Região (MS) (Crefito-13) 
	 
	Conselho Regional de Fisioterapia e Terapia Ocupacional da 13ª Região (MS) (Crefito-13) 
	31/05/2020

	Conselho Regional de Fisioterapia e Terapia Ocupacional da 14ª Região (PI) (Crefito-14) 
	 
	Conselho Regional de Fisioterapia e Terapia Ocupacional da 14ª Região (PI) (Crefito-14) 
	31/05/2020

	Conselho Regional de Fisioterapia e Terapia Ocupacional da 15ª Região (ES) (Crefito-15) 
	 
	Conselho Regional de Fisioterapia e Terapia Ocupacional da 15ª Região (ES) (Crefito-15) 
	31/05/2020

	Conselho Regional de Fisioterapia e Terapia Ocupacional da 16ª Região (MA) (Crefito-16) 
	 
	Conselho Regional de Fisioterapia e Terapia Ocupacional da 16ª Região (MA) (Crefito-16) 
	31/05/2020

	CONSELHOS DO PROFISSIONAL DE FONOAUDIOLOGIA

	Conselho Federal de Fonoaudiologia (CFFA) 
	 
	Conselho Federal de Fonoaudiologia (CFFA) 
	31/05/2020

	Conselho Regional de Fonoaudiologia 1ª Região (RJ) (Crefono 1) 
	 
	Conselho Regional de Fonoaudiologia 1ª Região (RJ) (Crefono 1) 
	31/05/2020

	Conselho Regional de Fonoaudiologia 2ª Região (SP) (Crefono 2) 
	 
	Conselho Regional de Fonoaudiologia 2ª Região (SP) (Crefono 2) 
	31/05/2020

	Conselho Regional de Fonoaudiologia 3ª Região (PR, SC) (Crefono 3) 
	 
	Conselho Regional de Fonoaudiologia 3ª Região (PR, SC) (Crefono 3) 
	31/05/2020

	Conselho Regional de Fonoaudiologia 4ª Região (AL, BA, PB, PE, SE) (Crefono 4) 
	 
	Conselho Regional de Fonoaudiologia 4ª Região (AL, BA, PB, PE, SE) (Crefono 4) 
	31/05/2020

	Conselho Regional de Fonoaudiologia 6ª Região (MG, ES, MT, MS) (Crefono 6) 
	 
	Conselho Regional de Fonoaudiologia 6ª Região (MG, ES, MT, MS) (Crefono 6) 
	31/05/2020

	Conselho Regional de Fonoaudiologia 5ª Região (AC, AP, AM, GO, PA, RR, RO, TO, DF) (Crefono 5) 
	 
	Conselho Regional de Fonoaudiologia 5ª Região (AC, AP, AM, GO, PA, RR, RO, TO, DF) (Crefono 5) 
	31/05/2020

	Conselho Regional de Fonoaudiologia 7ª Região (RS) (Crefono 7) 
	 
	Conselho Regional de Fonoaudiologia 7ª Região (RS) (Crefono 7) 
	31/05/2020

	Conselho Regional de Fonoaudiologia 8ª Região (CE MA, PI, RN) (Crefono 8) 
	 
	Conselho Regional de Fonoaudiologia 8ª Região (CE MA, PI, RN) (Crefono 8) 
	31/05/2020

	CONSELHOS DO PROFISSIONAL DE MEDICINA

	Conselho Federal de Medicina (CFM) 
	 
	Conselho Federal de Medicina (CFM) 
	31/05/2020

	Conselho Regional de Medicina do Distrito Federal (CRM -DF) 
	 
	Conselho Regional de Medicina do Distrito Federal (CRM -DF) 
	31/05/2020

	Conselho Regional de Medicina do Estado da Bahia (CRM-BA) 
	 
	Conselho Regional de Medicina do Estado da Bahia (CRM-BA) 
	31/05/2020

	Conselho Regional de Medicina do Estado de Goiás (CRM -GO) 
	 
	Conselho Regional de Medicina do Estado de Goiás (CRM -GO) 
	31/05/2020

	Conselho Regional de Medicina do Estado de Minas Gerais (CRM-MG) 
	 
	Conselho Regional de Medicina do Estado de Minas Gerais (CRM-MG) 
	31/05/2020

	Conselho Regional de Medicina do Estado de Roraima (CRM-RR) 
	 
	Conselho Regional de Medicina do Estado de Roraima (CRM-RR) 
	31/05/2020

	Conselho Regional de Medicina do Estado de São Paulo (CRM-SP) 
	 
	Conselho Regional de Medicina do Estado de São Paulo (CRM-SP) 
	31/05/2020

	Conselho Regional de Medicina do Estado de Sergipe (CRM-SE) 
	 
	Conselho Regional de Medicina do Estado de Sergipe (CRM-SE) 
	31/05/2020

	Conselho Regional de Medicina do Estado do Acre (CRM -AC) 
	 
	Conselho Regional de Medicina do Estado do Acre (CRM -AC) 
	31/05/2020

	Conselho Regional de Medicina do Estado do Amapá (CRM -AP) 
	 
	Conselho Regional de Medicina do Estado do Amapá (CRM -AP) 
	31/05/2020

	Conselho Regional de Medicina do Estado do Amazonas (CRM -AM) 
	 
	Conselho Regional de Medicina do Estado do Amazonas (CRM -AM) 
	31/05/2020

	Conselho Regional de Medicina do Estado da Paraíba (CRM-PB) 
	 
	Conselho Regional de Medicina do Estado da Paraíba (CRM-PB) 
	31/05/2020

	Conselho Regional de Medicina do Estado de Alagoas (CRM-AL) 
	 
	Conselho Regional de Medicina do Estado de Alagoas (CRM-AL) 
	31/05/2020

	Conselho Regional de Medicina do Estado de Mato Grosso (CRM -MT) 
	 
	Conselho Regional de Medicina do Estado de Mato Grosso (CRM -MT) 
	31/05/2020

	Conselho Regional de Medicina do Estado de Mato Grosso do Sul (CRM -MS) 
	 
	Conselho Regional de Medicina do Estado de Mato Grosso do Sul (CRM -MS) 
	31/05/2020

	Conselho Regional de Medicina do Estado de Pernambuco (CRM-PE) 
	 
	Conselho Regional de Medicina do Estado de Pernambuco (CRM-PE) 
	31/05/2020

	Conselho Regional de Medicina do Estado de Rondônia (CRM-RO) 
	 
	Conselho Regional de Medicina do Estado de Rondônia (CRM-RO) 
	31/05/2020

	Conselho Regional de Medicina do Estado de Santa Catarina (CRM-SC) 
	 
	Conselho Regional de Medicina do Estado de Santa Catarina (CRM-SC) 
	31/05/2020

	Conselho Regional de Medicina do Estado de Tocantins (CRM -TO) 
	 
	Conselho Regional de Medicina do Estado de Tocantins (CRM -TO) 
	31/05/2020

	Conselho Regional de Medicina do Estado do Ceará (CRM-CE) 
	 
	Conselho Regional de Medicina do Estado do Ceará (CRM-CE) 
	31/05/2020

	Conselho Regional de Medicina do Estado do Espírito Santo (CRM -ES) 
	 
	Conselho Regional de Medicina do Estado do Espírito Santo (CRM -ES) 
	31/05/2020

	Conselho Regional de Medicina do Estado do Maranhão (CRM -MA) 
	 
	Conselho Regional de Medicina do Estado do Maranhão (CRM -MA) 
	31/05/2020

	Conselho Regional de Medicina do Estado do Rio de Janeiro (CRM -RJ) 
	 
	Conselho Regional de Medicina do Estado do Rio de Janeiro (CRM -RJ) 
	31/05/2020

	Conselho Regional de Medicina do Estado do Rio Grande do Sul (CRM-RS) 
	 
	Conselho Regional de Medicina do Estado do Rio Grande do Sul (CRM-RS) 
	31/05/2020

	Conselho Regional de Medicina do Estado do Pará (CRM-PA) 
	 
	Conselho Regional de Medicina do Estado do Pará (CRM-PA) 
	31/05/2020

	Conselho Regional de Medicina do Estado do Paraná (CRM-PR) 
	 
	Conselho Regional de Medicina do Estado do Paraná (CRM-PR) 
	31/05/2020

	Conselho Regional de Medicina do Estado do Piauí (CRM-PI) 
	 
	Conselho Regional de Medicina do Estado do Piauí (CRM-PI) 
	31/05/2020

	Conselho Regional de Medicina do Estado do Rio Grande do Norte (CRM -RN) 
	 
	Conselho Regional de Medicina do Estado do Rio Grande do Norte (CRM -RN) 
	31/05/2020

	CONSELHOS DO PROFISSIONAL DE MEDICINA VETERINÁRIA

	Conselho Federal de Medicina Veterinária (CFMV) 
	 
	Conselho Federal de Medicina Veterinária (CFMV) 
	31/05/2020

	Conselho Regional de Medicina Veterinária do Distrito Federal (CRMV-DF) 
	 
	Conselho Regional de Medicina Veterinária do Distrito Federal (CRMV-DF) 
	31/05/2020

	Conselho Regional de Medicina Veterinária do Estado da Bahia (CRMV-BA) 
	 
	Conselho Regional de Medicina Veterinária do Estado da Bahia (CRMV-BA) 
	31/05/2020

	Conselho Regional de Medicina Veterinária do Estado de Mato Grosso do Sul (CRMV-MS) 
	 
	Conselho Regional de Medicina Veterinária do Estado de Mato Grosso do Sul (CRMV-MS) 
	31/05/2020

	Conselho Regional de Medicina Veterinária do Estado de Minas Gerais (CRMV-MG) 
	 
	Conselho Regional de Medicina Veterinária do Estado de Minas Gerais (CRMV-MG) 
	31/05/2020

	Conselho Regional de Medicina Veterinária do Estado do Pará (CRMV-PA) 
	 
	Conselho Regional de Medicina Veterinária do Estado do Pará (CRMV-PA) 
	31/05/2020

	Conselho Regional de Medicina Veterinária do Estado da Paraíba (CRMV-PB) 
	 
	Conselho Regional de Medicina Veterinária do Estado da Paraíba (CRMV-PB) 
	31/05/2020

	Conselho Regional de Medicina Veterinária do Estado de Alagoas (CRMV-AL) 
	 
	Conselho Regional de Medicina Veterinária do Estado de Alagoas (CRMV-AL) 
	31/05/2020

	Conselho Regional de Medicina Veterinária do Estado de Goiás (CRMV-GO) 
	 
	Conselho Regional de Medicina Veterinária do Estado de Goiás (CRMV-GO) 
	31/05/2020

	Conselho Regional de Medicina Veterinária do Estado de Pernambuco (CRMV-PE) 
	 
	Conselho Regional de Medicina Veterinária do Estado de Pernambuco (CRMV-PE) 
	31/05/2020

	Conselho Regional de Medicina Veterinária do Estado de Rondônia (CRMV-RO) 
	 
	Conselho Regional de Medicina Veterinária do Estado de Rondônia (CRMV-RO) 
	31/05/2020

	Conselho Regional de Medicina Veterinária do Estado de Roraima (CRMV-RR) 
	 
	Conselho Regional de Medicina Veterinária do Estado de Roraima (CRMV-RR) 
	31/05/2020

	Conselho Regional de Medicina Veterinária do Estado de Santa Catarina (CRMV-SC) 
	 
	Conselho Regional de Medicina Veterinária do Estado de Santa Catarina (CRMV-SC) 
	31/05/2020

	Conselho Regional de Medicina Veterinária do Estado de São Paulo (CRMV-SP) 
	 
	Conselho Regional de Medicina Veterinária do Estado de São Paulo (CRMV-SP) 
	31/05/2020

	Conselho Regional de Medicina Veterinária do Estado do Maranhão (CRMV-MA) 
	 
	Conselho Regional de Medicina Veterinária do Estado do Maranhão (CRMV-MA) 
	31/05/2020

	Conselho Regional de Medicina Veterinária do Estado do Paraná (CRMV-PR) 
	 
	Conselho Regional de Medicina Veterinária do Estado do Paraná (CRMV-PR) 
	31/05/2020

	Conselho Regional de Medicina Veterinária do Estado do Piauí (CRMV-PI) 
	 
	Conselho Regional de Medicina Veterinária do Estado do Piauí (CRMV-PI) 
	31/05/2020

	Conselho Regional de Medicina Veterinária do Estado do Rio de Janeiro (CRMV-RJ) 
	 
	Conselho Regional de Medicina Veterinária do Estado do Rio de Janeiro (CRMV-RJ) 
	31/05/2020

	Conselho Regional de Medicina Veterinária do Estado do Rio Grande do Norte (CRMV-RN) 
	 
	Conselho Regional de Medicina Veterinária do Estado do Rio Grande do Norte (CRMV-RN) 
	31/05/2020

	Conselho Regional de Medicina Veterinária do Estado do Rio Grande do Sul (CRMV-RS) 
	 
	Conselho Regional de Medicina Veterinária do Estado do Rio Grande do Sul (CRMV-RS) 
	31/05/2020

	Conselho Regional de Medicina Veterinária do Estado do Tocantins (CRMV-TO) 
	 
	Conselho Regional de Medicina Veterinária do Estado do Tocantins (CRMV-TO) 
	31/05/2020

	Conselho Regional de Medicina Veterinária do Estado de Sergipe (CRMV-SE) 
	 
	Conselho Regional de Medicina Veterinária do Estado de Sergipe (CRMV-SE) 
	31/05/2020

	Conselho Regional de Medicina Veterinária do Estado do Acre (CRMV-AC) 
	 
	Conselho Regional de Medicina Veterinária do Estado do Acre (CRMV-AC) 
	31/05/2020

	Conselho Regional de Medicina Veterinária do Estado do Amapá (CRMV-AP) 
	 
	Conselho Regional de Medicina Veterinária do Estado do Amapá (CRMV-AP) 
	31/05/2020

	Conselho Regional de Medicina Veterinária do Estado do Amazonas (CRMV-AM) 
	 
	Conselho Regional de Medicina Veterinária do Estado do Amazonas (CRMV-AM) 
	31/05/2020

	Conselho Regional de Medicina Veterinária do Estado do Ceará (CRMV-CE) 
	 
	Conselho Regional de Medicina Veterinária do Estado do Ceará (CRMV-CE) 
	31/05/2020

	Conselho Regional de Medicina Veterinária do Estado do Espírito Santo (CRMV-ES) 
	 
	Conselho Regional de Medicina Veterinária do Estado do Espírito Santo (CRMV-ES) 
	31/05/2020

	Conselho Regional de Medicina Veterinária do Estado do Mato Grosso (CRMV-MT) 
	 
	Conselho Regional de Medicina Veterinária do Estado do Mato Grosso (CRMV-MT) 
	31/05/2020

	CONSELHOS DO PROFISSIONAL DE MUSEOLOGIA

	Conselho Federal de Museologia (Cofem) 
	 
	Conselho Federal de Museologia (Cofem) 
	31/05/2020

	Conselho Regional de Museologia 1ª Região (AL, BA, CE, MA, PB, PE, PI, RN e SE) (COREM1) 
	 
	Conselho Regional de Museologia 1ª Região (AL, BA, CE, MA, PB, PE, PI, RN e SE) (COREM1) 
	31/05/2020

	Conselho Regional de Museologia 2ª Região (ES, MG e RJ) (COREM2) 
	 
	Conselho Regional de Museologia 2ª Região (ES, MG e RJ) (COREM2) 
	31/05/2020

	Conselho Regional de Museologia 3ª Região (RS) (COREM3) 
	 
	Conselho Regional de Museologia 3ª Região (RS) (COREM3) 
	31/05/2020

	Conselho Regional de Museologia 4ª Região (DF, GO, MT, MS e SP) (COREM4) 
	 
	Conselho Regional de Museologia 4ª Região (DF, GO, MT, MS e SP) (COREM4) 
	31/05/2020

	Conselho Regional de Museologia 5ª Região (PR e SC) (COREM5) 
	 
	Conselho Regional de Museologia 5ª Região (PR e SC) (COREM5) 
	31/05/2020

	Conselho Regional de Museologia 6ª Região (AC, AP, AM, PA, RO, RR e TO) (COREM6) 
	 
	Conselho Regional de Museologia 6ª Região (AC, AP, AM, PA, RO, RR e TO) (COREM6) 
	31/05/2020

	CONSELHOS DO PROFISSIONAL DE NUTRICÃO

	Conselho Federal de Nutricionistas (CFN) 
	 
	Conselho Federal de Nutricionistas (CFN) 
	31/05/2020

	Conselho Regional de Nutricionistas 1ª Região (DF, GO, MT e TO) (CRN-1) 
	 
	Conselho Regional de Nutricionistas 1ª Região (DF, GO, MT e TO) (CRN-1) 
	31/05/2020

	Conselho Regional de Nutricionistas 2ª Região (RS) (CRN-2) 
	 
	Conselho Regional de Nutricionistas 2ª Região (RS) (CRN-2) 
	31/05/2020

	Conselho Regional de Nutricionistas 3ª Região (SP e MS) (CRN-3) 
	 
	Conselho Regional de Nutricionistas 3ª Região (SP e MS) (CRN-3) 
	31/05/2020

	Conselho Regional de Nutricionistas 4ª Região (ES e RJ) (CRN-4) 
	 
	Conselho Regional de Nutricionistas 4ª Região (ES e RJ) (CRN-4) 
	31/05/2020

	Conselho Regional de Nutricionistas 5ª Região (BA e SE) (CRN-5) 
	 
	Conselho Regional de Nutricionistas 5ª Região (BA e SE) (CRN-5) 
	31/05/2020

	Conselho Regional de Nutricionista 6ª Região (AL, CE, MA, PB, PE, PI e RN) (CRN-6) 
	 
	Conselho Regional de Nutricionista 6ª Região (AL, CE, MA, PB, PE, PI e RN) (CRN-6) 
	31/05/2020

	Conselho Regional de Nutricionistas 7ª Região (AC, AM, AP, PA, RO e RR) (CRN-7) 
	 
	Conselho Regional de Nutricionistas 7ª Região (AC, AM, AP, PA, RO e RR) (CRN-7) 
	31/05/2020

	Conselho Regional de Nutricionistas 8ª Região (PR) (CRN-8) 
	 
	Conselho Regional de Nutricionistas 8ª Região (PR) (CRN-8) 
	31/05/2020

	Conselho Regional de Nutricionistas 9ª Região (MG) (CRN-9) 
	 
	Conselho Regional de Nutricionistas 9ª Região (MG) (CRN-9) 
	31/05/2020

	Conselho Regional de Nutricionistas 10ª Região (SC) (CRN-10) 
	 
	Conselho Regional de Nutricionistas 10ª Região (SC) (CRN-10) 
	31/05/2020

	CONSELHOS DO PROFISSIONAL DE ODONTOLOGIA

	Conselho Federal de Odontologia (CFO) 
	 
	Conselho Federal de Odontologia (CFO) 
	31/05/2020

	Conselho Regional de Odontologia da Bahia (CRO/BA) 
	 
	Conselho Regional de Odontologia da Bahia (CRO/BA) 
	31/05/2020

	Conselho Regional de Odontologia de Alagoas (CRO/AL) 
	 
	Conselho Regional de Odontologia de Alagoas (CRO/AL) 
	31/05/2020

	Conselho Regional de Odontologia da Paraíba (CRO/PB) 
	 
	Conselho Regional de Odontologia da Paraíba (CRO/PB) 
	31/05/2020

	Conselho Regional de Odontologia de Goiás (CRO/GO) 
	 
	Conselho Regional de Odontologia de Goiás (CRO/GO) 
	31/05/2020

	Conselho Regional de Odontologia de Pernambuco (CRO/PE) 
	 
	Conselho Regional de Odontologia de Pernambuco (CRO/PE) 
	31/05/2020

	Conselho Regional de Odontologia de Rondônia (CRO/RO) 
	 
	Conselho Regional de Odontologia de Rondônia (CRO/RO) 
	31/05/2020

	Conselho Regional de Odontologia de Roraima (CRO/RR) 
	 
	Conselho Regional de Odontologia de Roraima (CRO/RR) 
	31/05/2020

	Conselho Regional de Odontologia de Sergipe (CRO/SE) 
	 
	Conselho Regional de Odontologia de Sergipe (CRO/SE) 
	31/05/2020

	Conselho Regional de Odontologia de Tocantins (CRO/TO) 
	 
	Conselho Regional de Odontologia de Tocantins (CRO/TO) 
	31/05/2020

	Conselho Regional de Odontologia do Amapá (CRO/AP) 
	 
	Conselho Regional de Odontologia do Amapá (CRO/AP) 
	31/05/2020

	Conselho Regional de Odontologia do Distrito Federal (CRO/DF) 
	 
	Conselho Regional de Odontologia do Distrito Federal (CRO/DF) 
	31/05/2020

	Conselho Regional de Odontologia do Maranhão (CRO/MA) 
	 
	Conselho Regional de Odontologia do Maranhão (CRO/MA) 
	31/05/2020

	Conselho Regional de Odontologia do Paraná (CRO/PR) 
	 
	Conselho Regional de Odontologia do Paraná (CRO/PR) 
	31/05/2020

	Conselho Regional de Odontologia do Piauí (CRO/PI) 
	 
	Conselho Regional de Odontologia do Piauí (CRO/PI) 
	31/05/2020

	Conselho Regional de Odontologia do Rio Grande do Norte (CRO/RN) 
	 
	Conselho Regional de Odontologia do Rio Grande do Norte (CRO/RN) 
	31/05/2020

	Conselho Regional de Odontologia de Minas Gerais (CRO/MG) 
	 
	Conselho Regional de Odontologia de Minas Gerais (CRO/MG) 
	31/05/2020

	Conselho Regional de Odontologia de Santa Catarina (CRO/SC) 
	 
	Conselho Regional de Odontologia de Santa Catarina (CRO/SC) 
	31/05/2020

	Conselho Regional de Odontologia de São Paulo (CRO/SP) 
	 
	Conselho Regional de Odontologia de São Paulo (CRO/SP) 
	31/05/2020

	Conselho Regional de Odontologia do Acre (CRO/AC) 
	 
	Conselho Regional de Odontologia do Acre (CRO/AC) 
	31/05/2020

	Conselho Regional de Odontologia do Amazonas (CRO/AM) 
	 
	Conselho Regional de Odontologia do Amazonas (CRO/AM) 
	31/05/2020

	Conselho Regional de Odontologia do Ceará (CRO/CE) 
	 
	Conselho Regional de Odontologia do Ceará (CRO/CE) 
	31/05/2020

	Conselho Regional de Odontologia do Espírito Santo (CRO/ES) 
	 
	Conselho Regional de Odontologia do Espírito Santo (CRO/ES) 
	31/05/2020

	Conselho Regional de Odontologia do Mato Grosso (CRO/MT) 
	 
	Conselho Regional de Odontologia do Mato Grosso (CRO/MT) 
	31/05/2020

	Conselho Regional de Odontologia do Mato Grosso do Sul (CRO/MS) 
	 
	Conselho Regional de Odontologia do Mato Grosso do Sul (CRO/MS) 
	31/05/2020

	Conselho Regional de Odontologia do Pará (CRO/PA) 
	 
	Conselho Regional de Odontologia do Pará (CRO/PA) 
	31/05/2020

	Conselho Regional de Odontologia do Rio de Janeiro (CRO/RJ) 
	 
	Conselho Regional de Odontologia do Rio de Janeiro (CRO/RJ) 
	31/05/2020

	Conselho Regional de Odontologia do Rio Grande do Sul (CRO/RS) 
	 
	Conselho Regional de Odontologia do Rio Grande do Sul (CRO/RS) 
	31/05/2020

	CONSELHOS DO PROFISSIONAL DE RELAÇÕES PÚBLICAS

	Conselho Federal de Relações Públicas (Conferp) 
	 
	Conselho Federal de Relações Públicas (Conferp) 
	31/05/2020

	Conselho Regional de Profissionais de Relações Públicas - 1ª Região (RJ) (Conrerp/1) 
	 
	Conselho Regional de Profissionais de Relações Públicas - 1ª Região (RJ) (Conrerp/1) 
	31/05/2020

	Conselho Regional de Profissionais de Relações Públicas - 2ª Região (SP e PR) (Conrerp/2) 
	 
	Conselho Regional de Profissionais de Relações Públicas - 2ª Região (SP e PR) (Conrerp/2) 
	31/05/2020

	Conselho Regional de Profissionais de Relações Públicas - 3ª Região (MG e ES) (Conrerp/3) 
	 
	Conselho Regional de Profissionais de Relações Públicas - 3ª Região (MG e ES) (Conrerp/3) 
	31/05/2020

	Conselho Regional de Profissionais de Relações Públicas - 4ª Região (RS e SC) (Conrerp/4) 
	 
	Conselho Regional de Profissionais de Relações Públicas - 4ª Região (RS e SC) (Conrerp/4) 
	31/05/2020

	Conselho Regional de Profissionais de Relações Públicas - 5ª Região (AL, PE, RN, PB, CE e PI) (Conrerp/5) 
	 
	Conselho Regional de Profissionais de Relações Públicas - 5ª Região (AL, PE, RN, PB, CE e PI) (Conrerp/5) 
	31/05/2020

	Conselho Regional de Profissionais de Relações Públicas - 6ª Região (regiões CO e NO e MA) (Conrerp/6) 
	 
	Conselho Regional de Profissionais de Relações Públicas - 6ª Região (regiões CO e NO e MA) (Conrerp/6) 
	31/05/2020

	Conselho Regional de Profissionais de Relações Públicas - 7ª Região (BA e SE) (Conrerp/7) 
	 
	Conselho Regional de Profissionais de Relações Públicas - 7ª Região (BA e SE) (Conrerp/7) 
	31/05/2020

	CONSELHOS DO PROFISSIONAL DE PSICOLOGIA

	Conselho Federal de Psicologia (CFP) 
	 
	Conselho Federal de Psicologia (CFP) 
	31/05/2020

	Conselho Regional de Psicologia 1ª Região (DF) (CRP-01) 
	 
	Conselho Regional de Psicologia 1ª Região (DF) (CRP-01) 
	31/05/2020

	Conselho Regional de Psicologia 14ª Região (MS) (CRP-14) 
	 
	Conselho Regional de Psicologia 14ª Região (MS) (CRP-14) 
	31/05/2020

	Conselho Regional de Psicologia 16ª Região (ES) (CRP-16) 
	 
	Conselho Regional de Psicologia 16ª Região (ES) (CRP-16) 
	31/05/2020

	Conselho Regional de Psicologia 18ª Região (MT) (CRP-18) 
	 
	Conselho Regional de Psicologia 18ª Região (MT) (CRP-18) 
	31/05/2020

	Conselho Regional de Psicologia 19ª Região (SE) (CRP-19) 
	 
	Conselho Regional de Psicologia 19ª Região (SE) (CRP-19) 
	31/05/2020

	Conselho Regional de Psicologia 2ª Região (PE) (CRP-02) 
	 
	Conselho Regional de Psicologia 2ª Região (PE) (CRP-02) 
	31/05/2020

	Conselho Regional de Psicologia 21ª Região (PI) (CRP-21) 
	 
	Conselho Regional de Psicologia 21ª Região (PI) (CRP-21) 
	31/05/2020

	Conselho Regional de Psicologia 23ª Região (TO) (CRP-23) 
	 
	Conselho Regional de Psicologia 23ª Região (TO) (CRP-23) 
	31/05/2020

	Conselho Regional de Psicologia 6ª Região (SP) (CRP-06) 
	 
	Conselho Regional de Psicologia 6ª Região (SP) (CRP-06) 
	31/05/2020

	Conselho Regional de Psicologia 9ª Região (GO) (CRP-09) 
	 
	Conselho Regional de Psicologia 9ª Região (GO) (CRP-09) 
	31/05/2020

	Conselho Regional de Psicologia 10ª Região (PA e AP) (CRP-10) 
	 
	Conselho Regional de Psicologia 10ª Região (PA e AP) (CRP-10) 
	31/05/2020

	Conselho Regional de Psicologia 11ª Região (CE) (CRP-11) 
	 
	Conselho Regional de Psicologia 11ª Região (CE) (CRP-11) 
	31/05/2020

	Conselho Regional de Psicologia 12ª Região (SC) (CRP-12) 
	 
	Conselho Regional de Psicologia 12ª Região (SC) (CRP-12) 
	31/05/2020

	Conselho Regional de Psicologia 13ª Região (PB) (CRP-13) 
	 
	Conselho Regional de Psicologia 13ª Região (PB) (CRP-13) 
	31/05/2020

	Conselho Regional de Psicologia 15ª Região (AL) (CRP-15) 
	 
	Conselho Regional de Psicologia 15ª Região (AL) (CRP-15) 
	31/05/2020

	Conselho Regional de Psicologia 17ª Região (RN) (CRP-17) 
	 
	Conselho Regional de Psicologia 17ª Região (RN) (CRP-17) 
	31/05/2020

	Conselho Regional de Psicologia 20ª Região (AM, AC, RO e RR) (CRP-20) 
	 
	Conselho Regional de Psicologia 20ª Região (AM, AC, RO e RR) (CRP-20) 
	31/05/2020

	Conselho Regional de Psicologia 22ª Região (MA) (CRP-22) 
	 
	Conselho Regional de Psicologia 22ª Região (MA) (CRP-22) 
	31/05/2020

	Conselho Regional de Psicologia 3ª Região (BA) (CRP-03) 
	 
	Conselho Regional de Psicologia 3ª Região (BA) (CRP-03) 
	31/05/2020

	Conselho Regional de Psicologia 4ª Região (MG) (CRP-04) 
	 
	Conselho Regional de Psicologia 4ª Região (MG) (CRP-04) 
	31/05/2020

	Conselho Regional de Psicologia 5ª Região (RJ) (CRP-05) 
	 
	Conselho Regional de Psicologia 5ª Região (RJ) (CRP-05) 
	31/05/2020

	Conselho Regional de Psicologia 7ª Região (RS) (CRP-07) 
	 
	Conselho Regional de Psicologia 7ª Região (RS) (CRP-07) 
	31/05/2020

	Conselho Regional de Psicologia 8ª Região (PR) (CRP-08) 
	 
	Conselho Regional de Psicologia 8ª Região (PR) (CRP-08) 
	31/05/2020

	CONSELHOS DO PROFISSIONAL DE QUÍMICA

	Conselho Federal de Química (CFQ) 
	 
	Conselho Federal de Química (CFQ) 
	31/05/2020

	Conselho Regional de Química I Região (PE) (CRQ-I) 
	 
	Conselho Regional de Química I Região (PE) (CRQ-I) 
	31/05/2020

	Conselho Regional de Química II Região (MG) (CRQ-II) 
	 
	Conselho Regional de Química II Região (MG) (CRQ-II) 
	31/05/2020

	Conselho Regional de Química III Região (RJ) (CRQ-III) 
	 
	Conselho Regional de Química III Região (RJ) (CRQ-III) 
	31/05/2020

	Conselho Regional de Química IV Região (SP) (CRQ-IV) 
	 
	Conselho Regional de Química IV Região (SP) (CRQ-IV) 
	31/05/2020

	Conselho Regional de Química VII Região (BA) (CRQ-VII) 
	 
	Conselho Regional de Química VII Região (BA) (CRQ-VII) 
	31/05/2020

	Conselho Regional de Química VIII Região (SE) (CRQ-VIII) 
	 
	Conselho Regional de Química VIII Região (SE) (CRQ-VIII) 
	31/05/2020

	Conselho Regional de Química XI Região (MA) (CRQ-XI) 
	 
	Conselho Regional de Química XI Região (MA) (CRQ-XI) 
	31/05/2020

	Conselho Regional de Química XIX Região (PB) (CRQ-XIX) 
	 
	Conselho Regional de Química XIX Região (PB) (CRQ-XIX) 
	31/05/2020

	Conselho Regional de Química XV Região (RN) (CRQ-XV) 
	 
	Conselho Regional de Química XV Região (RN) (CRQ-XV) 
	31/05/2020

	Conselho Regional de Química XVIII Região (PI) (CRQ-XVIII) 
	 
	Conselho Regional de Química XVIII Região (PI) (CRQ-XVIII) 
	31/05/2020

	Conselho Regional de Química IX Região (PR) (CRQ-IX) 
	 
	Conselho Regional de Química IX Região (PR) (CRQ-IX) 
	31/05/2020

	Conselho Regional de Química V Região (RS) (CRQ-V) 
	 
	Conselho Regional de Química V Região (RS) (CRQ-V) 
	31/05/2020

	Conselho Regional de Química VI Região (PA e AP) (CRQ-VI) 
	 
	Conselho Regional de Química VI Região (PA e AP) (CRQ-VI) 
	31/05/2020

	Conselho Regional de Química X Região (CE) (CRQ-X) 
	 
	Conselho Regional de Química X Região (CE) (CRQ-X) 
	31/05/2020

	Conselho Regional de Química XII Região (GO, TO e DF) (CRQ-XII) 
	 
	Conselho Regional de Química XII Região (GO, TO e DF) (CRQ-XII) 
	31/05/2020

	Conselho Regional de Química XIII Região (SC) (CRQ-XIII) 
	 
	Conselho Regional de Química XIII Região (SC) (CRQ-XIII) 
	31/05/2020

	Conselho Regional de Química XIV Região (AM, AC, RO e RR) (CRQ-XIV) 
	 
	Conselho Regional de Química XIV Região (AM, AC, RO e RR) (CRQ-XIV) 
	31/05/2020

	Conselho Regional de Química XVI Região (MT) (CRQ-XVI) 
	 
	Conselho Regional de Química XVI Região (MT) (CRQ-XVI) 
	31/05/2020

	Conselho Regional de Química XVII Região (AL) (CRQ-XVII) 
	 
	Conselho Regional de Química XVII Região (AL) (CRQ-XVII) 
	31/05/2020

	Conselho Regional de Química XX Região (MS) (CRQ-XX) 
	 
	Conselho Regional de Química XX Região (MS) (CRQ-XX) 
	31/05/2020

	Conselho Regional de Química XXI Região (ES) (CRQ-XXI) 
	 
	Conselho Regional de Química XXI Região (ES) (CRQ-XXI) 
	31/05/2020

	CONSELHOS DO PROFISSIONAL REPRESENTANTE COMERCIAL

	Conselho Federal de Representantes Comerciais (Confere) 
	 
	Conselho Federal de Representantes Comerciais (Confere) 
	31/05/2020

	Conselho Regional de Representantes Comerciais do Estado de Alagoas (CORE/AL) 
	 
	Conselho Regional de Representantes Comerciais do Estado de Alagoas (CORE/AL) 
	31/05/2020

	Conselho Regional de Representantes Comerciais do Estado de Goiás (CORE/GO) 
	 
	Conselho Regional de Representantes Comerciais do Estado de Goiás (CORE/GO) 
	31/05/2020

	Conselho Regional de Representantes Comerciais do Distrito Federal (CORE/DF) 
	 
	Conselho Regional de Representantes Comerciais do Distrito Federal (CORE/DF) 
	31/05/2020

	Conselho Regional de Representantes Comerciais do Estado da Bahia (CORE/BA) 
	 
	Conselho Regional de Representantes Comerciais do Estado da Bahia (CORE/BA) 
	31/05/2020

	Conselho Regional de Representantes Comerciais do Estado da Paraíba (CORE/PB) 
	 
	Conselho Regional de Representantes Comerciais do Estado da Paraíba (CORE/PB) 
	31/05/2020

	Conselho Regional de Representantes Comerciais do Estado de Rondônia (CORE/RO) 
	 
	Conselho Regional de Representantes Comerciais do Estado de Rondônia (CORE/RO) 
	31/05/2020

	Conselho Regional de Representantes Comerciais do Estado de Sergipe (CORE/SE) 
	 
	Conselho Regional de Representantes Comerciais do Estado de Sergipe (CORE/SE) 
	31/05/2020

	Conselho Regional de Representantes Comerciais do Estado do Amazonas (CORE/AM) 
	 
	Conselho Regional de Representantes Comerciais do Estado do Amazonas (CORE/AM) 
	31/05/2020

	Conselho Regional de Representantes Comerciais do Estado do Ceará (CORE/CE) 
	 
	Conselho Regional de Representantes Comerciais do Estado do Ceará (CORE/CE) 
	31/05/2020

	Conselho Regional de Representantes Comerciais do Estado do Maranhão (CORE/MA) 
	 
	Conselho Regional de Representantes Comerciais do Estado do Maranhão (CORE/MA) 
	31/05/2020

	Conselho Regional de Representantes Comerciais do Estado do Pará (CORE/PA) 
	Conselho Regional de Representantes Comerciais do Estado do Amapá (CORE/AP) 
	Conselho Regional de Representantes Comerciais do Estado do Pará (CORE/PA) 
	31/05/2020

	Conselho Regional de Representantes Comerciais do Estado do Piauí (CORE/PI) 
	 
	Conselho Regional de Representantes Comerciais do Estado do Piauí (CORE/PI) 
	31/05/2020

	Conselho Regional de Representantes Comerciais do Estado do Rio de Janeiro (CORE/RJ) 
	 
	Conselho Regional de Representantes Comerciais do Estado do Rio de Janeiro (CORE/RJ) 
	31/05/2020

	Conselho Regional de Representantes Comerciais do Estado do Tocantins (CORE/TO) 
	 
	Conselho Regional de Representantes Comerciais do Estado do Tocantins (CORE/TO) 
	31/05/2020

	Conselho Regional de Representantes Comerciais do Estado de Minas Gerais (CORE/MG) 
	 
	Conselho Regional de Representantes Comerciais do Estado de Minas Gerais (CORE/MG) 
	31/05/2020

	Conselho Regional de Representantes Comerciais do Estado de Pernambuco (CORE/PE) 
	 
	Conselho Regional de Representantes Comerciais do Estado de Pernambuco (CORE/PE) 
	31/05/2020

	Conselho Regional de Representantes Comerciais do Estado de Santa Catarina (CORE/SC) 
	 
	Conselho Regional de Representantes Comerciais do Estado de Santa Catarina (CORE/SC) 
	31/05/2020

	Conselho Regional de Representantes Comerciais do Estado do Espírito Santo (CORE/ES) 
	 
	Conselho Regional de Representantes Comerciais do Estado do Espírito Santo (CORE/ES) 
	31/05/2020

	Conselho Regional de Representantes Comerciais do Estado do Mato Grosso (CORE/MT) 
	 
	Conselho Regional de Representantes Comerciais do Estado do Mato Grosso (CORE/MT) 
	31/05/2020

	Conselho Regional de Representantes Comerciais do Estado do Mato Grosso do Sul (CORE/MS) 
	 
	Conselho Regional de Representantes Comerciais do Estado do Mato Grosso do Sul (CORE/MS) 
	31/05/2020

	Conselho Regional de Representantes Comerciais do Estado do Paraná (CORE/PR) 
	 
	Conselho Regional de Representantes Comerciais do Estado do Paraná (CORE/PR) 
	31/05/2020

	Conselho Regional de Representantes Comerciais do Estado do Rio Grande do Norte (CORE/RN) 
	 
	Conselho Regional de Representantes Comerciais do Estado do Rio Grande do Norte (CORE/RN) 
	31/05/2020

	Conselho Regional de Representantes Comerciais do Estado do Rio Grande do Sul (CORE/RS) 
	 
	Conselho Regional de Representantes Comerciais do Estado do Rio Grande do Sul (CORE/RS) 
	31/05/2020

	Conselho Regional de Representantes Comerciais do Estado São Paulo (CORE/SP) 
	 
	Conselho Regional de Representantes Comerciais do Estado São Paulo (CORE/SP) 
	31/05/2020

	CONSELHOS DO PROFISSIONAL DE SERVIÇO SOCIAL

	Conselho Federal de Serviço Social (CFESS) 
	 
	Conselho Federal de Serviço Social (CFESS) 
	30/05/2020

	Conselho Regional de Serviço Social 10ª Região (RS) (CRESS/RS) 
	 
	Conselho Regional de Serviço Social 10ª Região (RS) (CRESS/RS) 
	31/05/2020

	Conselho Regional de Serviço Social 11ª Região (PR) (CRESS/PR) 
	 
	Conselho Regional de Serviço Social 11ª Região (PR) (CRESS/PR) 
	31/05/2020

	Conselho Regional de Serviço Social 12ª Região (SC) (CRESS/SC) 
	 
	Conselho Regional de Serviço Social 12ª Região (SC) (CRESS/SC) 
	31/05/2020

	Conselho Regional de Serviço Social 13ª Região (PB) (CRESS/PB) 
	 
	Conselho Regional de Serviço Social 13ª Região (PB) (CRESS/PB) 
	31/05/2020

	Conselho Regional de Serviço Social 14ª Região (RN) (CRESS/RN) 
	 
	Conselho Regional de Serviço Social 14ª Região (RN) (CRESS/RN) 
	31/05/2020

	Conselho Regional de Serviço Social 15ª Região (AM) (CRESS/AM) 
	 
	Conselho Regional de Serviço Social 15ª Região (AM) (CRESS/AM) 
	31/05/2020

	Conselho Regional de Serviço Social 16ª Região (AL) (CRESS/AL) 
	 
	Conselho Regional de Serviço Social 16ª Região (AL) (CRESS/AL) 
	31/05/2020

	Conselho Regional de Serviço Social 17ª Região (ES) (CRESS/ES) 
	 
	Conselho Regional de Serviço Social 17ª Região (ES) (CRESS/ES) 
	31/05/2020

	Conselho Regional de Serviço Social 18ª Região (SE) (CRESS/SE) 
	 
	Conselho Regional de Serviço Social 18ª Região (SE) (CRESS/SE) 
	31/05/2020

	Conselho Regional de Serviço Social 19ª Região (GO) (CRESS/GO) 
	 
	Conselho Regional de Serviço Social 19ª Região (GO) (CRESS/GO) 
	31/05/2020

	Conselho Regional de Serviço Social 1ª Região (PA) (CRESS/PA) 
	 
	Conselho Regional de Serviço Social 1ª Região (PA) (CRESS/PA) 
	31/05/2020

	Conselho Regional de Serviço Social 20ª Região (MT) (CRESS/MT) 
	 
	Conselho Regional de Serviço Social 20ª Região (MT) (CRESS/MT) 
	31/05/2020

	Conselho Regional de Serviço Social 21ª Região (MS) (CRESS/MS) 
	 
	Conselho Regional de Serviço Social 21ª Região (MS) (CRESS/MS) 
	31/05/2020

	Conselho Regional de Serviço Social 22ª Região (PI) (CRESS/PI) 
	 
	Conselho Regional de Serviço Social 22ª Região (PI) (CRESS/PI) 
	31/05/2020

	Conselho Regional de Serviço Social 23ª Região (RO e AC) (CRESS/RO) 
	 
	Conselho Regional de Serviço Social 23ª Região (RO e AC) (CRESS/RO) 
	31/05/2020

	Conselho Regional de Serviço Social 24ª Região (AP) (CRESS/AP) 
	 
	Conselho Regional de Serviço Social 24ª Região (AP) (CRESS/AP) 
	31/05/2020

	Conselho Regional de Serviço Social 25ª Região (TO) (CRESS/TO
	 
	Conselho Regional de Serviço Social 25ª Região (TO) (CRESS/TO
	31/05/2020

	Conselho Regional de Serviço Social 26ª Região (AC) (CRESS/AC) 
	 
	Conselho Regional de Serviço Social 26ª Região (AC) (CRESS/AC) 
	31/05/2020

	Conselho Regional de Serviço Social 27ª Região (RR) (CRESS/RR) 
	 
	Conselho Regional de Serviço Social 27ª Região (RR) (CRESS/RR) 
	31/05/2020

	Conselho Regional de Serviço Social 2ª Região (MA) (CRESS/MA) 
	 
	Conselho Regional de Serviço Social 2ª Região (MA) (CRESS/MA) 
	31/05/2020

	Conselho Regional de Serviço Social 3ª Região (CE) (CRESS/CE) 
	 
	Conselho Regional de Serviço Social 3ª Região (CE) (CRESS/CE) 
	31/05/2020

	Conselho Regional de Serviço Social 4ª Região (PE) (CRESS/PE) 
	 
	Conselho Regional de Serviço Social 4ª Região (PE) (CRESS/PE) 
	31/05/2020

	Conselho Regional de Serviço Social 5ª Região (BA) (CRESS/BA) 
	 
	Conselho Regional de Serviço Social 5ª Região (BA) (CRESS/BA) 
	31/05/2020

	Conselho Regional de Serviço Social 6ª Região (MG) (CRESS/MG) 
	 
	Conselho Regional de Serviço Social 6ª Região (MG) (CRESS/MG) 
	31/05/2020

	Conselho Regional de Serviço Social 7ª Região (RJ) (CRESS/RJ) 
	 
	Conselho Regional de Serviço Social 7ª Região (RJ) (CRESS/RJ) 
	31/05/2020

	Conselho Regional de Serviço Social 8ª Região (DF) (CRESS/DF) 
	 
	Conselho Regional de Serviço Social 8ª Região (DF) (CRESS/DF) 
	31/05/2020

	Conselho Regional de Serviço Social 9ª Região (SP) (CRESS/SP) 
	 
	Conselho Regional de Serviço Social 9ª Região (SP) (CRESS/SP) 
	31/05/2020

	CONSELHOS DO PROFISSIONAL TÉCNICO EM RADIOLOGIA

	Conselho Nacional de Técnicos em Radiologia (Conter) 
	 
	Conselho Nacional de Técnicos em Radiologia (Conter) 
	31/05/2020

	Conselho Regional de Técnicos em Radiologia 1ª Região (DF) (CRTR/1) 
	 
	Conselho Regional de Técnicos em Radiologia 1ª Região (DF) (CRTR/1) 
	31/05/2020

	Conselho Regional de Técnicos em Radiologia 10ª Região (PR) (CRTR/10) 
	 
	Conselho Regional de Técnicos em Radiologia 10ª Região (PR) (CRTR/10) 
	31/05/2020

	Conselho Regional de Técnicos em Radiologia 12ª Região (MT e MS) (CRTR/12) 
	 
	Conselho Regional de Técnicos em Radiologia 12ª Região (MT e MS) (CRTR/12) 
	31/05/2020

	Conselho Regional de Técnicos em Radiologia 14ª Região (AP e PA) (CRTR/14) 
	 
	Conselho Regional de Técnicos em Radiologia 14ª Região (AP e PA) (CRTR/14) 
	31/05/2020

	Conselho Regional de Técnicos em Radiologia 15ª Região (PE) (CRTR/15) 
	 
	Conselho Regional de Técnicos em Radiologia 15ª Região (PE) (CRTR/15) 
	31/05/2020

	Conselho Regional de Técnicos em Radiologia 16ª Região (RN e PB) (CRTR/16) 
	 
	Conselho Regional de Técnicos em Radiologia 16ª Região (RN e PB) (CRTR/16) 
	31/05/2020

	Conselho Regional de Técnicos em Radiologia 17ª Região (MA e PI) (CRTR/17) 
	 
	Conselho Regional de Técnicos em Radiologia 17ª Região (MA e PI) (CRTR/17) 
	31/05/2020

	Conselho Regional de Técnicos em Radiologia 3ª Região (MG) (CRTR/3) 
	 
	Conselho Regional de Técnicos em Radiologia 3ª Região (MG) (CRTR/3) 
	31/05/2020

	Conselho Regional de Técnicos em Radiologia 4ª Região (RJ) (CRTR/4) 
	 
	Conselho Regional de Técnicos em Radiologia 4ª Região (RJ) (CRTR/4) 
	31/05/2020

	Conselho Regional de Técnicos em Radiologia 5ª Região (SP) (CRTR/5) 
	 
	Conselho Regional de Técnicos em Radiologia 5ª Região (SP) (CRTR/5) 
	31/05/2020

	Conselho Regional de Técnicos em Radiologia 9ª Região (GO e TO) (CRTR/9) 
	 
	Conselho Regional de Técnicos em Radiologia 9ª Região (GO e TO) (CRTR/9) 
	31/05/2020

	Conselho Regional de Técnicos em Radiologia 11ª Região (SC) (CRTR/11) 
	 
	Conselho Regional de Técnicos em Radiologia 11ª Região (SC) (CRTR/11) 
	31/05/2020

	Conselho Regional de Técnicos em Radiologia 13ª Região (ES) (CRTR/13) 
	 
	Conselho Regional de Técnicos em Radiologia 13ª Região (ES) (CRTR/13) 
	31/05/2020

	Conselho Regional de Técnicos em Radiologia 18ª Região (RO e AC) (CRTR/18) 
	 
	Conselho Regional de Técnicos em Radiologia 18ª Região (RO e AC) (CRTR/18) 
	31/05/2020

	Conselho Regional de Técnicos em Radiologia 19ª Região (AM e RR) (CRTR/19) 
	 
	Conselho Regional de Técnicos em Radiologia 19ª Região (AM e RR) (CRTR/19) 
	31/05/2020

	Conselho Regional de Técnicos em Radiologia 2ª Região (CE) (CRTR/2) 
	 
	Conselho Regional de Técnicos em Radiologia 2ª Região (CE) (CRTR/2) 
	31/05/2020

	Conselho Regional de Técnicos em Radiologia 6ª Região (RS) (CRTR/6) 
	 
	Conselho Regional de Técnicos em Radiologia 6ª Região (RS) (CRTR/6) 
	31/05/2020

	Conselho Regional de Técnicos em Radiologia 7ª Região (AL e SE) (CRTR/7) 
	 
	Conselho Regional de Técnicos em Radiologia 7ª Região (AL e SE) (CRTR/7) 
	31/05/2020

	Conselho Regional de Técnicos em Radiologia 8ª Região (BA) (CRTR/8) 
	 
	Conselho Regional de Técnicos em Radiologia 8ª Região (BA) (CRTR/8) 
	31/05/2020

	CONSELHOS DO PROFISSIONAL TÉCNICO INDUSTRIAL

	Conselho Federal dos Técnicos Industriais
		Conselho Federal dos Técnicos Industriais
	31/05/2020

	Conselho Regional Técnicos Industriais da Bahia (CRT-BA) 
	 
	Conselho Regional Técnicos Industriais da Bahia (CRT-BA) 
	31/05/2020

	Conselho Regional Técnicos Industriais da Primeira Região (CRT-01) 
	 
	Conselho Regional Técnicos Industriais da Primeira Região (CRT-01) 
	31/05/2020

	Conselho Regional Técnicos Industriais da Quarta Região (CRT-04) 
	 
	Conselho Regional Técnicos Industriais da Quarta Região (CRT-04) 
	31/05/2020

	Conselho Regional Técnicos Industriais da Segunda Região (CRT-02) 
	 
	Conselho Regional Técnicos Industriais da Segunda Região (CRT-02) 
	31/05/2020

	Conselho Regional Técnicos Industriais da Terceira Região (CRT-03) 
	 
	Conselho Regional Técnicos Industriais da Terceira Região (CRT-03) 
	31/05/2020

	Conselho Regional Técnicos Industriais de Minas Gerais (CRT-MG) 
	 
	Conselho Regional Técnicos Industriais de Minas Gerais (CRT-MG) 
	31/05/2020

	Conselho Regional Técnicos Industriais do Espírito Santo (CRT-ES) 
	 
	Conselho Regional Técnicos Industriais do Espírito Santo (CRT-ES) 
	31/05/2020

	Conselho Regional Técnicos Industriais do Estado de São Paulo (CRT-SP) 
	 
	Conselho Regional Técnicos Industriais do Estado de São Paulo (CRT-SP) 
	31/05/2020

	Conselho Regional Técnicos Industriais do Rio de Janeiro (CRT-RJ) 
	 
	Conselho Regional Técnicos Industriais do Rio de Janeiro (CRT-RJ) 
	31/05/2020

	Conselho Regional Técnicos Industriais do Rio Grande do Norte (CRT-RN) 
	 
	Conselho Regional Técnicos Industriais do Rio Grande do Norte (CRT-RN) 
	31/05/2020

	Conselho Regional Técnicos Industriais do Rio Grande do Sul (CRT-RS) 
	 
	Conselho Regional Técnicos Industriais do Rio Grande do Sul (CRT-RS) 
	31/05/2020

ANEXO II À DECISÃO NORMATIVA -TCU Nº XXX, DE X DE XXXX DE 2019
ELEMENTOS DE CONTEÚDO SUGERIDOS E INFORMAÇÕES QUE DEVEM CONSTAR NO RELATÓRIO DE GESTÃO
		
Elementos pré-textuais 
		Informações que auxiliem o leitor, de acordo com a necessidade, a localizar as  informações contidas no relatório, a exemplo de sumário.
Mensagem do dirigente máximo
		Apresentação concisa do relatório de gestão, elaborada preferencialmente pelo dirigente máximo responsável pela gestão no exercício de referência (prestador de contas) , ou, em caso de impossibilidade, pelo dirigente máximo no exercício do cargo na data limite para entrega das contas (apresentador de contas) , abordando especialmente os pontos da gestão do exercício que mereçam destaque, tais como um resumo dos principais resultados alcançados frente aos objetivos estratégicos e às prioridades da gestão [UPC em números], que estão detalhados no corpo do relatório.
		A mensagem do dirigente deve conter: a) o reconhecimento de sua responsabilidade por assegurar a integridade (fidedignidade, precisão e completude) do relatório integrado; b) o reconhecimento quanto à aplicação do pensamento coletivo na preparação e na apresentação do relatório integrado; c) sua opinião quanto ao alinhamento do relatório de gestão à estrutura desta decisão normativa e quanto à integração das informações. 
		Se o dirigente não puder emitir a opinião no sentido de que o relatório de gestão está alinhado à estrutura, deve explicar as medidas que estão sendo tomadas para garantir esse alinhamento em relatórios futuros.
Visão geral organizacional e ambiente externo 
		Fundamentalmente, deve responder às perguntas: 1) “O que é a organização, o que faz e quais são as circunstâncias em que atua?”; 2) “Qual o modelo de negócios da organização?”; e 3) “Como a organização determina os temas a serem incluídos no relatório de gestão e como estes temas são quantificados ou avaliados?” 
		Apresentação das informações que identificam a UPC (missão e visão) , a estrutura organizacional e de governança, o ambiente externo em que atua e o modelo de negócios, abordando:
		a) identificação da UPC e declaração da sua missão e visão;
		b) principais normas direcionadoras de sua atuação;
		c) estrutura organizacional e de governança (conselhos ou comitês de governança, mecanismos de implementação de controles, supervisão, liderança, estratégia e comunicação com interessados, entre outros) ;
		e) modelo de negócio, abrangendo insumos, atividades, produtos, impactos, valor gerado e seus destinatários;
		f) se for o caso, a relação de políticas e programas de governo, bem como de programas do Plano Plurianual, de outros planos nacionais, setoriais e transversais de governo nos quais atua, com seus respectivos objetivos e metas. Indicação de endereço na Internet onde se encontram os planos de ação por meio dos quais se desdobram os mencionados objetivos, contendo pelo menos o nome do plano desdobrado, as organizações responsáveis, as partes interessadas, os resultados alcançados e planejados.
		g) descrição dos principais processos de trabalho e produtos que contribuem para o alcance dos resultados e para a geração de valor, apoiada, sempre que possível, em um diagrama de cadeia de valor;
		h) informações sobre contratos de gestão firmados de que forma são integrados no valor gerado pela unidade;
		i) relação com o ambiente externo e clientes;
		j) capital social e participação em outras sociedades, se aplicável.
Governança, estratégia e alocação de recursos
		 Fundamentalmente, deve responder as perguntas: 1) “Para onde a organização deseja ir e como ela pretende chegar lá?” e 2) “Como a estrutura de governança da organização apoia sua capacidade de gerar valor em curto, médio e longo prazo?”
		Apresentação das informações sobre:
		a) como a unidade planejou o cumprimento da sua missão (abrangendo o valor a ser gerado e os beneficiários a serem atendidos) demonstrando: os principais objetivos estratégicos estabelecidos para o exercício e para os seguintes, levando em conta fatores internos e externos à unidade; a vinculação de objetivos funcionais  aos objetivos estratégicos e à missão da UPC, e, se for o caso, aos planos nacionais e setoriais do governo e dos órgãos de governança superior;
		b) planejamento de recursos necessários para o alcance dos objetivos estabelecidos para o exercício e de como a UPC se preparou para obtê-los ou garantir sua obtenção;
		c) principais programas, projetos e iniciativas, com demonstração dos recursos alocados a estes e às áreas relevantes da gestão que tenham contribuição decisiva para o alcance dos resultados, visando ao cumprimento da missão e ao alcance dos principais objetivos da UPC;
		d) avaliação sobre como a estrutura de governança apoia o cumprimento dos objetivos estratégicos, especialmente em relação ao processo de tomada de decisão estratégica, à gestão de riscos e controles internos, à supervisão da gestão e ao relacionamento com a sociedade e partes interessadas e consideração de suas necessidades e expectativas legitimas;
		e) mecanismos, ações e atividades implementadas e determinadas pela alta administração e pelas unidades de contexto da UPC para garantir a legalidade, a economicidade, a eficiência, a eficácia e a legitimidade de atos, processos e procedimentos da organização;
		f) manifestação da alta administração e as medidas adotadas em relação aos indicadores de governança e gestão levantados, a exemplo dos que foram tratados pelo TCU nos Acórdãos 588/2018-Plenário e 2.699/2018-Plenário (ambos da Relatoria do Ministro Bruno Dantas) .
Riscos, oportunidades e perspectivas
		Fundamentalmente, deve responder à pergunta: “Quais são os riscos e oportunidades específicos que afetam a capacidade de a organização gerar valor em curto, médio e longo prazo e como a organização lida com esses riscos?”
		Avaliação dos riscos que possam comprometer o atingimento dos objetivos estratégicos e dos controles implementados para mitigação desses riscos, abordando necessariamente:
		a) quais são os principais riscos específicos identificados que podem afetar a capacidade de a UPC alcançar seus objetivos e como a UPC lida com essas questões;
		b) quais são as principais oportunidades identificadas que podem aumentar a capacidade de a UPC atingir seus objetivos e as respectivas ações para aproveitá-las;
		c) as fontes específicas de riscos e oportunidades, que podem ser internas, externas ou, normalmente, uma combinação das duas;
		d) avaliação, pela UPC, da probabilidade de que o risco ou a oportunidade ocorram e a magnitude de seu efeito, caso isso aconteça, levando em consideração, inclusive, as circunstâncias específicas que levariam à ocorrência do risco ou da oportunidade.
Resultados e desempenho da gestão 
		Fundamentalmente, deve responder à pergunta: “Até que ponto a organização alcançou seus objetivos estratégicos no exercício e quais são os impactos?”
		Demonstração dos resultados alcançados no exercício com vinculação à missão institucional e aos objetivos estratégicos e, se for o caso, ao Plano Plurianual, aos planos nacionais e setoriais do governo e dos órgãos de governança superior, por meio da utilização de indicadores de metas de resultados, de uso de recursos e de eficiência. A apresentação de justificativas para os resultados e expectativas para os próximos exercícios e dos ajustes necessários no plano estratégico para o exercício seguinte, abordando em especial:
		a) os objetivos, os indicadores e as metas de desempenho definidos para o exercício, sua vinculação aos objetivos estratégicos e à missão da UPC, e, se for o caso, ao Plano Plurianual, aos planos nacionais e setoriais do governo e dos órgãos de governança superior;
		b) resultados alcançados no exercício de referência, frente aos objetivos estabelecidos e às prioridades da gestão, conforme abordado no tópico “Planejamento estratégico, governança e alocação de recursos”;
		c) apresentação resumida dos resultados das principais áreas de atuação e/ou de operação/atividades da UPC e dos principais programas, projetos e iniciativas, conforme a materialidade da contribuição dos segmentos na composição do resultado geral da UPC;
		d) avaliação equilibrada dos objetivos alcançados no exercício de referência e do desempenho em relação às metas e justificativas para o resultado obtido;
		e) forma como está sendo realizado o monitoramento de metas não alcançadas e perspectivas para os próximos exercícios.
		f) avaliação sobre os resultados das áreas relevantes da gestão que tenham contribuição decisiva para o alcance dos resultados da unidade no exercício de referência, em face dos recursos que lhes foram alocados, abrangendo, por exemplo, as seguintes áreas de gestão: 
- orçamentária e financeira;
- de pessoas e competências;
- de processos operacionais;
- de licitação e contratos;
- de patrimônio e infraestrutura;
-tecnologia da informação;
-de custos e de sustentabilidade.
		A apresentação dos resultados e do desempenho da gestão deve abranger os contratos de gestão, explicando de que forma seus produtos são integrados no valor gerado pela unidade e contribuem para a eficiência da gestão.
Informações orçamentárias, financeiras e contábeis 
				Fundamentalmente, deve responder à pergunta: “Quais as principais informações orçamentárias, financeiras e contábeis, inclusive de custos, que dão suporte às informações de desempenho da organização no período?”
Evidenciação da situação e do desempenho financeiro, orçamentário e patrimonial da gestão no exercício por meio de demonstrações resumidas de valores relevantes extraídos das demonstrações financeiras e das notas explicativas.  A evidenciação deve contemplar as principais unidades que compõem a UPC, de forma individual e agrupada, de acordo com a materialidade e a relevância para os resultados do conjunto. As informações devem abranger:
		a) resumo da situação financeira contábil da UPC (saldos das principais contas e/ou grupos de contas, resultados, receitas e despesas) e da evolução no exercício de referência e em comparação com o último exercício;
		b) principais fatos contábeis, contas ou grupos de contas, saldos e ocorrências relativos à atuação e à situação financeira da UPC no exercício;
		c)  avaliação dos custos operacionais e resultados financeiros e não financeiros da UPC com base na evolução da situação contábil refletida no balanço, na demonstração de resultados e nas notas explicativas;
		d) normas legais e técnicas adotadas nas atividades orçamentárias, financeiras e contábeis da UPC e mecanismos adotados pela alta administração e pelos responsáveis pela contabilidade para controle e garantia da confiabilidade, da regularidade e da completude e abrangência dos lançamentos e procedimentos contábeis da organização;
		e) informações acerca do setor de contabilidade da UPC (estrutura, composição, competências, responsabilidades, nomes, cargos e período de atuação dos responsáveis pela contabilidade) ;
		f) conclusões de auditorias independentes e/ou dos órgãos de controle público e as medidas adotadas em relação a conclusões ou eventuais apontamentos;
		g) indicações de locais ou endereços eletrônicos em que balanços, demonstrações e notas explicativas estão publicadas e/ou podem ser acessadas em sua íntegra;
		h) esclarecimentos acerca da forma como foram tratadas as demonstrações contábeis em caso de a UPC possuir em sua composição mais de uma entidade contábil, considerando que:
		- as UPC que compreenderem apenas um órgão no Siafi devem considerar os valores contábeis consolidados nesse órgão;
		- as UPC que compreenderem mais de um órgão no Siafi devem apresentar informações referentes aos principais dados desses órgãos de forma individualizada e ainda devem apresentar informações com base na integração dos principais saldos para efeito de associação com o resultado geral da UPC;
		-  as UPC que não atuam no Siafi devem adotar procedimento semelhante, considerando que, caso haja em sua composição unidades com estrutura contábil independente, devem apresentar informações contábeis resumidas referentes aos principais saldos das contas dessas unidades de forma individualizada, e, ainda, devem apresentar informações com base na integração dos principais saldos para efeito de associação com o resultado geral da UPC.
Anexos e apêndices 
		Documentos e informações de elaboração da UPC ou de terceiros úteis à compreensão do relatório.

ANEXO III À DECISÃO NORMATIVA-TCU Nº XXX, DE XX DE XXXXX DE 2019
	Diretrizes para a elaboraçao do relatório de gestão

	Abordagem estratégica: o relatório deve oferecer uma visão da estratégia e de como ela se relaciona com a capacidade de a UPC gerar valor no curto, médio e longo prazos e demonstrar o uso que a UPC faz de seus recursos;

	Conectividade da informação: o relatório deve mostrar uma visão integrada da combinação, da inter-relação entre os resultados alcançados, a estratégia de alocação dos recursos e os objetivos estratégicos definidos para o exercício; e a inter-relação e a dependência entre os fatores que afetam a capacidade de a UPC alcançar os seus objetivos ao longo do tempo;

	Relações com partes interessadas: o relatório deve prover uma visão da natureza e da qualidade das relações que a UPC mantém com suas principais partes interessadas, incluindo como e até que ponto a UPC entende, leva em conta e responde aos seus legítimos interesses e necessidades;

	Materialidade: o relatório deve divulgar informações sobre assuntos que afetam, de maneira significativa, a capacidade de a UPC alcançar seus objetivos de geração de valor no curto, médio e longo prazos;

	Concisão: o texto do relatório não deve ser mais extenso do que o necessário para transmitir a mensagem e fundamentar as conclusões;

	Confiabilidade e completude: o relatório deve abranger todos os temas materiais, positivos e negativos, de maneira equilibrada e isenta de erros significativos;

	Coerência e comparabilidade: o relatório deve apresentar informações em bases coerentes ao longo do tempo, de maneira a permitir acompanhamento das séries históricas da UPC e comparação com outras unidades de natureza similar;

	Clareza: o relatório deve fazer uso de linguagem simples e de imagens visuais eficazes para transformar informações complexas em relatórios facilmente compreensíveis, além de fazer uma distinção clara entre os problemas enfrentados e os resultados alcançados pela UPC no exercício e aqueles previstos para o futuro.

Fonte: Estrutura Internacional de Relato Integrado (International Integrated Reporting Council, 2014) e Referencial 
Básico de Governança Aplicável a Órgãos e Entidades da Administração Pública (TCU, 2014) .

não há

Não atuou.

ADMINISTRATIVO. ANTEPROJETO DE DECISÃO NORMATIVA QUE TRAZ DISCIPLINAMENTO ANUAL SOBRE AS UNIDADES PRESTADORAS DE CONTAS CUJOS RESPONSÁVEIS TERÃO AS CONTAS DE 2019 JULGADAS PELO TRIBUNAL, CONFORME PREVISÕES CONTIDAS NOS ARTS. 3º E 4º DA IN/TCU 63/2010. CONSIDERAÇÕES SOBRE OS TRABALHOS DESENVOLVIDOS PELA UNIDADE TÉCNICA E SOBRE SUGESTÕES DOS MINISTROS. EXCLUSÃO DA FUNPRESP/EXE E DA FUNPRESP/JUD DO ROL DE UNIDADES PRESTADORAS DE CONTAS DO EXERCÍCIO DE 2019. APROVAÇÃO DE DECISÃO NORMATIVA. ARQUIVAMENTO.

ADMINISTRATIVO (ADM)

Secretaria de Métodos e Suporte ao Controle Externo/SEMEC.

De acordo com o registrado no Relatório precedente, os presentes autos tratam de proposta de Anteprojeto de Decisão Normativa anual que traz todo o disciplinamento necessário para a apresentação das contas anuais pelas Unidades Prestadoras de Contas (UPC) , cujos responsáveis terão as contas de 2019 julgadas pelo Tribunal, consoante previsão contida no art. 4º da IN-TCU 63/2010. 
2.	Essa norma está interconectada com a competência desta Corte de Contas, definida no art. 3º da Lei 8.443/1992, de regular como o processo de prestação de contas deve ser organizado. Busca, outrossim, dar às entidades públicas uma oportunidade para que elas possam justificar os valores públicos que entrega para a sociedade.
3.	A proposta de Decisão Normativa ora apreciada contém regramentos relacionados com a forma, os prazos, as informações que devem estar contidas nas prestações de contas, informações protegidas por sigilo, rol de responsáveis, disponibilização do Sistema e-Contas às UPC’s, apresentação dos relatórios de gestão ao público, dentre outros. A estrutura da Prestação de Contas baseou-se no conceito central de “valor público”, que é a base para centenas de trabalho do TCU, inclusive para avaliar riscos de auditoria. 
4.	As informações sobre a tramitação da proposta normativa e todo o processo de discussão em torno dela encontram-se registrados no Relatório que precede o Voto. As indagações chave que guiaram os trabalhos tinham por objetivo tornar possível perceber até que ponto a organização atingiu os seus objetivos de gestão.
I
Dos Principais Pontos Relacionados ao Trabalho
Grupo de Trabalho instituído pela OS-Segecex 10/2019
5.	A Segecex, por meio da Ordem de Serviço 10/2019 (peça 1) , instituiu grupo de trabalho, composto por servidores do Tribunal de Contas da União, Controladoria-Geral da União e Órgão Setorial do Sistema de Controle Interno do Poder Executivo na Presidência da República (Ciset/PR) , conforme autorizado pelo item 1.8 do Acórdão 2698/2016-TCU-Plenário (sigiloso) , por mim relatado (TC Processo 011.748/2015-0) . 
6.	Trata-se de uma ação inovadora que se baseou nos critérios para definição de UPC, formulados no item 3.1.2 do Relatório que fundamentou o Acórdão supramencionado, bem assim nos padrões e nas boas práticas internacionais. Tem, por conseguinte, diante da sua feição inovadora, um enorme potencial para contribuir na melhoria da transparência, qualidade e relevância das informações divulgadas nas prestações de contas das entidades do setor público. Muitas das discussões foram travadas no sentido de tornar as prestações de contas mais úteis para os provedores de recursos, órgãos legislativos e de controle, para os gestores públicos e, principalmente, para os cidadãos. 
7.	Cumpre destacar que a Estrutura Internacional para Relato Integrado (The International Integrated Reporting Council/IIRC-2013) foi adotada como base para elaboração dos Relatórios de Gestão. O Relato Integrado tem como princípio o foco estratégico e a orientação para o futuro, integrando informações financeiras e não financeiras, inclusive prospectivas, e mostrando a conectividade que existe entre elas. Busca-se, com isso, visualizar a capacidade que uma organização tem para gerar valor ao longo do tempo, de modo a proporcionar aos usuários dos serviços e aos provedores de recursos uma avaliação da estratégia, da governança, do desempenho e das perspectivas de uma organização, incluindo a sua capacidade de ter continuidade de ações em exercícios futuros.
8.	O Relato Integrado visa, segundo o International Integrated Reporting Council/IIRC-2013: melhorar a qualidade da informação disponível a provedores de recursos financeiros, permitindo uma alocação mais eficiente e produtiva; promover uma abordagem mais coesa e eficiente do relato corporativo, que aproveite as diversas vertentes de relato e comunique a gama completa de fatores que afetam, de forma material, a capacidade de uma organização de gerar valor ao longo do tempo; melhorar a responsabilidade pela gestão da base abrangente de recursos (financeiro, manufaturado, intelectual, humano, social, de relacionamento e natural) e fomentar o entendimento de suas interdependências; apoiar a integração do pensamento, da tomada de decisão e das ações que focam na geração de valor no curto, médio e longo prazos. (IIRC -2014) .
9.	Com suporte nesses novos conceitos, a partir de 2018, o Tribunal adotou o modelo de Relato Integrado como padrão para os Relatórios de Gestão que compõem as prestações de contas anuais das UPC do setor público federal, por meio da Decisão Normativa TCU 170/2018 (Anexo II) . O objetivo é que as informações sejam claras, concisas, confiáveis e completas, de forma a deixar claro como a UPC utiliza os recursos que lhe são confiados no seu processo de geração de valor em curto, médio e longo prazos.
10.	Convém frisar também o desenvolvimento de estudos sobre as características-chave de uma entidade do setor público que deve divulgar relatório de Prestação de Contas de Propósito Geral/PCPG. Essas entidades captam recursos da sociedade, para, em nome dela, utilizá-los em atividades que tragam benefícios sociais. As informações divulgadas na PCPG precisam ter utilidade para os usuários de serviços ou provedores de recursos, de modo que lhes possibilitem avaliar se o uso dos recursos disponibilizados para a entidade está sendo realizado de modo eficiente e eficaz. Devem, outrossim, proporcionar informações acerca da posição patrimonial e financeira, do desempenho e dos fluxos de caixa da entidade, que sejam úteis a grande número de usuários em suas avaliações e tomada de decisões relacionadas à reivindicação e alocação de recursos.
11.	Mais especificamente sobre as Unidades Prestadoras de Contas Conjuntas é importante perceber que um passo importante dado pelo Grupo de Trabalho foi perceber que a elaboração individualizada de demonstrações e de outras informações não financeiras termina fornecendo uma visão fragmentada da entidade, pois não possibilita visualizar atividades e missões mais amplas que fariam mais sentido para os usuários. A PCPG do grupo ou do conjunto de entidades ou unidades vem, justamente, para promover a agregação necessária e possibilitar obter uma visão mais completa da atividade da entidade. Esse é um elemento facilitador da transparência, da accountability, da tomada de decisão e torna mais claras as responsabilidades pela gestão dos recursos públicos federais.
12.	Destaco que o processo dialógico estabelecido pelo Grupo de Trabalho na condução das etapas de trabalho foi muito enriquecedor no contexto de um procedimento de aperfeiçoamento de normas e conceitos. Trouxe uma visão múltipla de atores importantes que estão diretamente envolvidos com o processo de prestação de contas e abriu amplas possibilidades de incorporação de insights que proporcionaram não só a melhoria da Decisão Normativa ora proposta, como também clarificaram conceitos chave relacionados à prestação de contas.
13.	Tenho consciência de que muitos aperfeiçoamentos ainda podem ser incorporados doravante, por isso é importante que o caminho esteja sempre aberto para o diálogo, que hoje, mais do que nunca, representa dar oportunidade para que visões multifacetadas possam ser levadas em consideração num contínuo processo de aprimoramento da legislação, que precisa, além de estar em consonância com a Constituição, com a Lei Orgânica do TCU e com normas internacionais, ser capaz de captar o que, de fato, a sociedade espera não só do processo de prestação de contas em si, mas também dos Órgãos de Controle.
14.	Devemos ter um olhar sempre cuidadoso com a manutenção da nossa competência de julgar contas e ter a consciência de que ela está muito mais relacionada com uma missão pedagógica do que, propriamente, com uma atribuição punitiva. A vanguarda que esperamos está diretamente relacionada como os benefícios sociais trazidos com a nossa ação fiscalizadora enquanto Corte de Contas.
15.	Demais disso, o TCU exerce a competência prevista no art. 3º da Lei 8.443/1992 também em consonância com as Normas Internacionais das Entidades Fiscalizadoras Superiores (ISSAI) , segundo as quais as Entidades Fiscalizadoras Superiores (EFS) contribuem para a boa governança no setor público, “aperfeiçoando a accountability e a transparência, promovendo melhorias contínuas e sustentando a confiança no uso apropriado dos recursos e bens públicos e no desempenho da administração pública” (ISSAI 100, 20) . 
16.	Nesse cenário, não podemos esquecer que as Prestações de Contas anualmente julgadas por esta Corte de Contas fornecem informações importantes não só para o centro de governo, órgãos de supervisão e reguladores, instituições de auditoria, comissões do poder legislativo, órgãos centrais dos sistemas da administração pública, de controle orçamentário e financeiro, por exemplo, e outros órgãos do governo, mas também para bancos de desenvolvimento, instituições multilaterais de crédito e assistenciais (IPSASB, 2014, 2.6) , o que as tornam documentos gerenciais de extrema relevância para a Administração Pública e para organismos internacionais.
II
Possibilidade de estabelecer regras gerais para as contas de 2019, 2020, 2021
17.	A Secretaria de Métodos e Suporte ao Controle Externo/Semec elaborou a Representação Administrativa (peça 12) , destacando a necessidade de o texto da Decisão Normativa contemplar regras gerais para as contas não só de 2019, mas também dos exercícios de 2020 e 2021, a serem apresentadas em 2020, 2021 e 2022, respectivamente. O objetivo era dar maior estabilidade normativa ao processo de prestação de contas ao longo de três anos, possibilitando que a Semec atualizasse normas que também são importantes para a prestação de contas, como a IN-TCU 63/2010, já alterada pela IN-TCU 72/2013.
18.	Embora as inovações estivessem alinhadas com a estratégia de fortalecimento da auditoria financeira no TCU (Acórdão 3608/2014-TCU-Plenário – Relator Ministro Aroldo Cedraz) , com a IN-TCU 63/2010 e com a Resolução TCU 234/2010, que estabelece diretrizes a serem observadas pelas unidades internas do Tribunal na elaboração das normas previstas em Instrução Normativa do TCU e no tratamento das peças e conteúdos relacionados à prestação de contas das unidades jurisdicionadas, entendo ser pertinente o posicionamento do Secretário de Controle Externo, que ponderou que como há no TCU um grupo de trabalho estudando o tema “Prestação de Contas” (Ordem de Serviço-TCU 2, de 8 de julho de 2019) , seria prudente aguardar os resultados daí advindos, pois eles podem ter impactos em relação às definições relacionadas ao processo de trabalho de atualização da Decisão Normativa de Contas.
19.	Assim, a revisão do anteprojeto de Decisão Normativa pela Semec, que possibilitou que a regulamentação das prestações de contas pela Decisão Normativa se restringisse ao exercício de 2019, foi bastante adequada para o cenário de mudanças e novos desafios que estamos vivenciando.
III
Exclusão do Funpresp-Exe e do Funpresp-Jud do rol de Unidades Prestadoras de Contas do Exercício de 2019
20.	Já estando os autos em meu Gabinete, o Secretário-Geral Adjunto de Controle Externo (peça 25) informou que no Acórdão 1114/2018-TCU-Plenário, de Relatoria do Ministro Bruno Dantas, abaixo transcrito, o Tribunal decidiu suspender a prestação de contas da Funpresp-Exe de 2017, ao mesmo tempo em que determinou a realização de estudos para que o TCU delibere sobre a inclusão ou não da referida fundação como UPC. Não só a Funpresp-Exe, como também a Funpresp-Jud, na ocasião, constavam no Anexo I do anteprojeto de Decisão Normativa como unidades prestadoras de contas (UPC) em relação ao exercício de 2019. 
“VISTOS, relatados e discutidos estes autos de processo administrativo relativo a proposta de alteração de dispositivos das Decisões Normativas 161 e 163/2017, as quais dispõem sobre a prestação de contas do exercício de 2017 dos órgãos e entidades da Administração Pública Federal,
ACORDAM os Ministros do Tribunal de Contas da União, reunidos em Sessão do Plenário, diante das razões expostas pelo Relator, em:
9.1. com fundamento nos arts. 1º, inciso XIV, e 85, § 1º, da Lei 8.443/1992, c/c arts. 73 e 81 do Regimento Interno do TCU, aprovar o projeto de decisão normativa em anexo;
9.2. suspender a prestação de contas da Fundação de Previdência Complementar do Servidor Público Federal do Poder Executivo, prevista na DN-TCU 161/2017;
9.3. determinar à Secretaria-Geral de Controle Externo deste TCU que:
9.3.1. promova a realização de estudo técnico, a ser concluído até 28/9/2018, o qual deverá encaminhar proposta complementar ao que foi tratado no Acórdão 3133/2012-TCU-Plenário acerca dos procedimentos de fiscalização desta Corte sobre as entidades fechadas de previdência complementar, bem como proposta de deliberação sobre a inclusão ou não da Fundação de Previdência Complementar do Servidor Público Federal do Poder Executivo como unidade prestadora de contas;
9.3.2. promova a realização de estudo técnico, a ser concluído em tempo hábil o suficiente para subsidiar a elaboração dos normativos referentes à prestação de contas do exercício de 2018, o qual deverá proceder a necessária instauração do contraditório e encaminhar proposta de deliberação sobre a inclusão ou não da Ordem dos Advogados do Brasil como unidade prestadora de contas;
9.4. com fulcro no art. 37 da Resolução-TCU 259/2017, apensar o presente processo ao TC Processo 023.641/2017-7.” (grifei) 
21.	Ocorre que como os estudos mencionados no parágrafo retro estão sendo realizados no TC Processo 031.896/2018-9 e o TCU ainda não deliberou sobre os questionamentos suscitados, o Secretário-Geral Adjunto de Controle Externo solicitou a exclusão das duas entidades do Anexo I da proposta de Decisão Normativa (Funpresp-Exe e Funpresp-Jud) . Esclareceu, naquela oportunidade, que a solicitação de correção do erro formal diretamente a este Gabinete tinha por objetivo evitar nova abertura de prazo de apresentação de emendas e sugestões, que terminaria por retardar a deliberação do Tribunal sobre a multicitada Decisão Normativa.
22.	Ao levar em consideração a necessidade específica da Segecex, devolvi o processo à Secretaria-Geral de Controle Externo para que, com a urgência necessária, tomasse as providências cabíveis, bem assim avaliasse a necessidade de prorrogação do prazo de trinta dias concedido para a apresentação de emendas e sugestões pelos Ministros, Ministros-Substitutos e Procuradora-Geral do Ministério Público junto ao TCU (peça 26) .
23.	A nova minuta da Decisão Normativa, em sua versão final (peça 27) , foi apresentada já com a exclusão da Funpresp-Exe e da Funpresp-Jud como unidades prestadoras de contas, uma vez que a situação é a mesma. Por concordar com as exclusões, pelos motivos expostos linhas acima, estou submetendo o assunto para a deliberação do Plenário.
24.	Também expresso concordância com os seguintes ajustes pontuais, feitos para conferir maior clareza à norma (peça 28) :
“a)	Parágrafo Único do art. 2º: substituição da indicação do supervisor dos entes do Distrito Federal por um texto indicando que os supervisores serão indicados no Sistema e-Contas para cada UPC. Esse ajuste tem o objetivo apenas de inserir uma orientação geral em lugar de uma limitada a um grupo específico de UPC;
b)	Ajustes pontuais e não materialmente relevantes no texto do Anexo II, relativo às orientações sobre os elementos de conteúdo sugeridos para o relatório de gestão, com o objetivo de prover maior alinhamento entre essas orientações e o texto da cartilha sobre relatório de gestão que será publicada pelo Tribunal.”
IV
Sugestões dos Ministros e Procuradores
25.	O Gabinete do Ministro Marcos Bemquerer Costa, em contato com o meu Gabinete, expressou o seguinte questionamento em relação ao §1º do artigo 15, abaixo transcrito, do anteprojeto de Decisão Normativa: quem seria o dirigente máximo que teria que manter atualizadas, junto à unidade técnica do Tribunal, as informações acerca das pessoas indicadas para habilitação e uso do Sistema e-Contas, o da Unidade Prestadora de Contas/UPC ou o da Unidade Apresentadora de Contas?
“Art. 15.  O Tribunal disponibilizará o Sistema e-Contas às UPC para consulta ainda durante o exercício de referência da prestação de contas.
§ 1º Os dirigentes máximos das UPC devem manter atualizadas, junto à unidade técnica do Tribunal a que se vincularem, as informações acerca das pessoas indicadas para habilitação e uso do Sistema e-Contas.” (grifei) 
26.	Ao analisar os regramentos contidos na Decisão Normativa ponderei que o art. 2º do projeto de Decisão Normativa tem definições de Unidade Prestadora de Contas (UPC) e Unidade Apresentadora de Contas (UAC) . Ao tomar como exemplo as contas da Presidência da República (Anexo I) , temos, algumas entidades como:
- Secretaria de Governo da Presidência da República;
- Casa Civil da Presidência da República (CC/PR) ;
- Gabinete Pessoal do Presidente da República (GP/PR) . 
27.	As Unidades acima citadas, como Unidades de Contexto que são, têm que apresentar contas como Unidades Prestadoras de Contas (art. 2º, inciso II do projeto de DN) . Nesse caso, a Secretaria-Geral da Presidência da República tem a função de organizar e apresentar as prestações de contas de mais de uma UPC, exercendo, portanto, o papel da UAC definida no art. 2º, inciso III, do Projeto de DN. 
28.	Percebe-se, pois, que a UAC “Secretaria-Geral da Presidência da República” não coincide com a UPC “Órgãos da Presidência da República (Anexo I) . Sendo assim, percebo que o Dirigente Máximo da UPC, indicado no §1º do artigo 15 (projeto DN) , pode ou não coincidir com o Dirigente Máximo da UAC, nos casos em que há necessidade de consolidação das contas das unidades de contexto que são também UPC.
29.	Destarte, para não dar margens a dúvidas, é importante adequar §1º do artigo 15 do projeto DN, para conter não só o dirigente máximo da UPC, como também o da UAC, da seguinte forma:
“Art. 15.  O Tribunal disponibilizará o Sistema e-Contas às UPC para consulta ainda durante o exercício de referência da prestação de contas.
§ 1º Os dirigentes máximos das UPC/UAC devem manter atualizadas, junto à unidade técnica do Tribunal a que se vincularem, as informações acerca das pessoas indicadas para habilitação e uso do Sistema e-Contas.”
30.	Em 22/10, o Ministro Weder Oliveira enviou ao meu Gabinete sugestão aditiva ao Anexo II da Decisão Normativa, acompanhada da seguinte justificação, litteris: 
“Reputo que a exigência apenas de informação sobre o setor de contabilidade e a dispensa da declaração do contador sobre os demonstrativos contábeis pode comprometer a integridade das informações fornecidas pelas unidades dos conselhos de profissão e dos serviços sociais autônomos.
A previsão de que apenas forneçam a “indicação de locais ou endereços eletrônicos em que balanços, demonstrações e notas explicativas estão publicadas e/ou podem ser acessadas em sua íntegra”, não se mostra a medida mais adequada para essas entidades, que não utilizam o Siafi para sua execução orçamentária e financeira.
Ademais, em relação aos conselhos de fiscalização profissional, foi constatado no TC 036.608/2016-5, relativo a fiscalização de orientação centralizada realizada nessas entidades, baixo accountability, fragilidades de governança e controles da gestão.
A disponibilização de links no lugar das próprias demonstrações nos relatórios de gestão pode tornar os relatórios mais simples para os gestores, mas traz prejuízos para o controle. É importante observar que algumas medidas desburocratizantes podem mitigar controles e pôr em xeque a confiabilidade das informações prestadas.
Em muitos casos, os conselhos são entidades de pequeno porte, com sítios eletrônicos simples e de baixa auditabilidade. A sistemática proposta, portanto, traz grande risco das informações se perderem, serem substituídas e de surgirem problemas como, por exemplo, obsolescência das referências a hiperlinks e páginas.
Durante os últimos anos os conselhos de profissão e os serviços sociais autônomos compuseram a lista de unidades jurisdicionadas sob minha relatoria. Nesse período, fui relator de dois trabalhos que tiveram o intuito de avaliar o nível de transparência de tais unidades em âmbito nacional, envolvendo, por exemplo, a divulgação de dados sobre a execução de suas despesas e receitas.
Os referidos trabalhos resultaram nos Acórdão 699/2016-TCU-Plenário (serviços sociais autônomos) e 96/2016-TCU-Plenário (conselhos de fiscalização profissional) . Nos monitoramentos realizados para verificar o cumprimento das mencionadas deliberações, percebi grande dificuldade por parte de tais entidades em atender a maior parte das medidas nelas determinadas.
Além disso, a reunião dessas informações em um mesmo documento facilita não apenas o trabalho do auditor, como também, o controle social.
É importante a informação sobre os fatos contábeis e financeiros mais relevantes e impactantes nos resultados e de que forma estão expressos e contidos nos demonstrativos contábeis e nas principais contas, mas os demonstrativos são essenciais, tendo em vista que, conforme as Normas Brasileiras de Auditoria do Setor Público (NBASP) , os Tribunais de Contas devem examinar a fidedignidade dos demonstrativos contábeis, conforme disposições regulamentares.
Assim, considero que, quanto às unidades dos conselhos de profissão e dos serviços sociais autônomos, é recomendável que se mantenha a exigência de apresentação, no corpo dos relatórios de gestão, dos demonstrativos contábeis, notas explicativas, declaração do contador/opinião dos auditores externos, tal como vinha ocorrendo nas decisões normativas anteriores.”	
31.	Considerando a pertinência das justificativas transcritas no parágrafo retro; considerando, ainda, que, em contato informal com o meu Gabinete, o Titular da Secretaria-Geral Adjunta de Controle Externo expressou concordância com a inclusão proposta pelo Ministro Weder de Oliveira; em nome da transparência pública e das amplas competências do TCU de analisar a fidedignidade dos demonstrativos contábeis, acolho a sugestão aditiva ao Anexo II, para que nele passe a constar o seguinte dispositivo:
“ELEMENTOS DE CONTEÚDO SUGERIDOS E INFORMAÇÕES QUE DEVEM CONSTAR NO RELATÓRIO DE GESTÃO
Informações orçamentárias, financeiras e contábeis
 (...) As informações devem abranger:
a) 
b) 
c) 
d) 
e) 
f) 
g) 
h) 
 (...) 
i) quanto às unidades dos conselhos de profissão e dos serviços sociais autônomos, com vistas a evidenciar a situação e o desempenho financeiro, orçamentário e patrimonial da gestão no exercício, deverá haver a apresentação da declaração do contador/opinião dos auditores externos, dos demonstrativos contábeis e das notas explicativas.”
32.	Durante a Sessão Plenária, no momento em que o processo estava em discussão, os Ministros André de Carvalho e Weder Oliveira expressaram suas preocupações com a retirada do Funpresp-Exe e do Funpresp-Jud do rol de Unidades Prestadoras de Contas do exercício de 2019. Tendo em vista que no item 9.3.1 do Acórdão 1114/2018-TCU-Plenário já tinha sido concedido prazo (até 28/9/2018) para a conclusão do estudo técnico acerca da inclusão ou não dessas Fundações como UPC’s, o Plenário, diante da importância do tema, aprovou a extensão desse prazo para até 5/11/2019, de modo que a Segecex possa concluir os estudos previstos no item 9.3.1 do Acórdão 1114/2018-TCU-Plenário. Com isso, restou acrescido ao Acórdão aprovado item com a seguinte redação:
“9.5. fica estentido para até 5/11/2019 o prazo para a Segecex concluir os estudos previstos no item 9.3.1 do Acórdão 1114/2018-TCU-Plenário, de forma que a deliberação do Tribunal possa se refletir nas unidades prestadoras de contas, cujos responsáveis terão as contas de 2019 julgadas pelo Tribunal;”
V
Considerações Finais
33.	As principais mudanças na Decisão Normativa foram resultado de um longo processo dialógico que buscou agregar várias visões sobre o procedimento de Prestação de Contas, fazendo com que as contas anuais não sejam um mero “Relatório Formal”, mas traga, em seu bojo, informações concisas, tempestivas e de fácil acesso e compreensão, que tenham um significado concreto não só para os órgãos de controle, mas também para a sociedade que demanda, cada vez mais, transparência na gestão da coisa pública.
34.	Diante das considerações aqui alinhadas, compreendo que as propostas da Secretaria podem ser acolhidas, com as modificações sugeridas. Destarte, meu Parecer é no sentido de que o Anteprojeto de Decisão Normativa seja aprovado, conforme a minuta que ora submeto à apreciação do Plenário.
TCU, Sala das Sessões Ministro Luciano Brandão Alves de Souza, em 23 de outubro de 2019.
RAIMUNDO CARREIRO 
Relator